臺灣高等法院刑事判決
                                   108年度上訴字第2517號
上  訴  人  臺灣基隆地方檢察署檢察官
上  訴  人
即  被  告  HERVE TEHE




選任辯護人  楊岱樺法扶律師
上  訴  人
即  被  告  GARRETSON G N QUAH



選任辯護人  賴昱任法扶律師
            陳怡均法扶律師        
上  訴  人
即  被  告  BOIMAH ARCHIE RICHARDS




選任辯護人  曹大誠法扶律師
被      告  黃長龍


選任辯護人  陳明暉律師
被      告  杜秋美





上列上訴人等因被告等詐欺案件，不服臺灣基隆地方法院107年
度訴字第159號，中華民國107年12月14日第一審判決（起訴案號
：臺灣基隆地方檢察署106年度偵字第4110、4380、5331、5841
號、107年度偵字第852號），提起上訴，本院判決如下：
    主  文
原判決關於其附表壹編號二部分，暨HERVE TEHE、GARRETSON G 
N QUAH定應執行刑、驅逐出境部分，均撤銷。
HERVE TEHE、GARRETSON G N QUAH犯如附表壹編號二所示之三人
以上共同犯詐欺取財罪，各處如附表壹編號二所示之主刑及沒收
。
其他上訴駁回。
HERVE TEHE、GARRETSON G N QUAH上開撤銷改判及上訴駁回部分
所處之刑，各應執行有期徒刑參年肆月、貳年捌月，並均於刑之
執行完畢或赦免後，驅逐出境。
    事  實
一、真實姓名、年籍均不詳，自稱「RICHARD PARKER」之外籍成
    年男子（下稱「RICHARD PARKER」）前利用不知情、為曾文
    典擔任翻譯之黃長龍為仲介，於民國105年8、9月間某日，
    引進真實姓名、年籍均不詳之外籍成年男子後，旋即由該外
    籍成年男子在曾文典所投資、址設臺北市○○區○○○路0段000
    號2樓之○○○國際貿易有限公司內，向曾文典表演所謂「黑紙
    洗美金」之詐術〔按即以澱粉添加優碘一起溶於水後，均勻
    平鋪在真正美元紙鈔及裁剪成與真鈔相同尺寸大小之一般紙
    張上，待風乾後，將真鈔及一般紙張之表面染黑，再以染黑
    之真鈔向人展示後，置入摻有維他命Ｃ成分之水中，加熱攪
    拌，將真鈔「清洗」回原狀，待相對人受騙後，再以已染黑
    之一般紙張（即黑紙），佯裝係經過處理之塗黑「美鈔」矇
    混，使相對人受騙〕，並佯稱：「RICHARD PARKER」的父親
    在戰亂時期，有一些不能曝光的美鈔，如使用使用「藥水」
    ，可以將「黑紙」洗出真正美鈔等語，致使曾文典陷於錯誤
    ，而同意以美金（以下除特別註明貨幣幣別者外同）4,500
    元之價格，購買「黑紙」及「藥水」，並於翌日某時許，在
    址設臺北市○○區○○○路0段00巷0號之「○○酒店」外某處，將4
    ,500元交由黃長龍轉交前開不知名之外籍成年男子作為購買
    「黑紙」及「藥水」之費用，該不知名之外籍成年男子則將
    其內置有上鎖之小保管箱1只（小保管箱內裝有裁成美鈔大
    小之「黑紙」）之行李箱1只交予曾文典。俟「RICHARD PAR
    KER」見曾文典已因受騙而付款，竟與HERVE TEHE（即起訴
    書所載TEHE HERVE，下同，綽號「SAM」、「CHU CHU」）、
    GARRETSON G N QUAH（即起訴書所載QUAH GARRETSON G N，
    下同）共同意圖為自己不法之所有，基於3人以上共同詐欺
    取財之犯意聯絡，先由「RICHARD PARKER」於105年8、9月
    間某日起至106年6月29日GARRETSON G N QUAH出境止期間某
    日時，向黃長龍佯稱其會指派助手攜帶「藥水」來臺協助曾
    文典打開小保管箱，並將曾文典前所購買之「黑紙」清洗成
    為真正美鈔等語；復於106年6月29日前之106年6月下旬某日
    時，在HERVE TEHE及GARRETSON G N QUAH斯時下榻、址設臺
    北市○○區○○街0○0號之「00000 HOTEL」（按即○○飯店）房間
    內，由GARRETSON G N QUAH佯以「藥水」往曾文典所有之2
    張「黑紙」上噴灑，再由HERVE TEHE將該2張「黑紙」拿至
    該房間廁所內，佯裝以「藥水」沖洗「黑紙」後，利用不知
    情之黃長龍向曾文典翻譯佯稱：因曾文典自行切開保管箱，
    使裡面之「黑紙」「曝光」，致其等所攜帶之「藥水」已無
    法將「黑紙」清洗回復成美鈔， 曾文典須另花費4,500元購
    買特殊「藥粉」，才能將美鈔回復回來等語，惟因曾文典於
    切開上開保管箱後，已發現其內所裝之「黑紙」尺寸與正常
    版100元美鈔大小不同，心生懷疑而未再陷於錯誤付款，HER
    VE TEHE、GARRETSON G.N QUAH因而未能詐得金錢。
二、真實姓名、年籍均不詳，自稱「NICHOLAS WASHINGTON」之
    外籍成年男子（下稱「NICHOLAS WASHINGTON」）前於106年
    5月間某日，透過網路交友軟體SKYPE，結識洪惠萱（英文名
    「Ali」）後，向洪惠萱佯稱其係派駐在敘利亞之聯合國和
    平部隊美籍軍官，在軍營中無法匯款供其子辦理生日派對、
    其欲來臺與洪惠萱見面，須先繳款辦理結婚註冊，再向軍中
    提出請假申請等為由，詐騙洪惠萱匯款至土耳其地區。俟HE
    RVE TEHE、GARRETSON G N QUAH、「NICHOLAS WASHINGTON
    」及真實姓名、年籍均不詳，自稱「MICHAEL BRYANT」之外
    籍成年男子（下稱「MICHAEL BRYANT」）共同意圖為自己不
    法之所有，基於3人以上共同詐欺取財之犯意聯絡，於106年
    7月2日前某日時，由「NICHOLAS WASHINGTON」先向洪惠萱
    佯稱其投資黃金買賣等生意已獲利，有1筆積蓄，想結束軍
    旅生涯來臺，並欲將畢生積蓄送來臺灣，請洪惠萱代為保管
    ，屆時其會指派2名部下於106年7月4日將其積蓄帶來臺灣交
    給洪惠萱等語，洪惠萱信以為真而應允後，復於106年7月2
    日，由「NICHOLAS WASHINGTON」向洪惠萱佯稱其部下所攜
    帶入臺之金錢，因故遭扣押，若欲取回，須先支付新臺幣41
    萬元之領出費用，請洪惠萱會其先代墊此筆領出費用等語，
    致使洪惠萱陷於錯誤而應允之；又於106年7月4日上午某時
    許，由自稱「NICHOLAS WASHINGTON」部屬之「MICHAEL BRY
    ANT」（起訴書誤載為「BRIANT」）持行動電話門號0000000
    000號〔原插置於ALCATEL廠牌ONE TOUCH型號黑色行動電話內
    （IMEI碼為000000000000000）〕，與洪惠萱聯繫並相約在址
    設臺北市○○區○○路0段000號之臺北市議會前某處交付款項；
    並於同日上午9、10時許，在上開臺北市議會前約定地點，
    由HERVE TEHE、GARRETSON G N QUAH出面向洪惠萱收取新臺
    幣41萬元，並從中各分得新臺幣3萬元，餘款則由GARRETSON
     G N QUAH處理交回後，再於同日中午12時許，在臺北市信
    義區逸仙路上、臺北市議會旁近國父紀念館附近某處，HERV
    E TEHE、GARRETSON G N QUAH佯裝至機場領回被扣押之款項
    後，由GARRETSON G N QUAH交付予洪惠萱行李箱1只，並向
    洪惠萱佯稱該行李箱裡面即為領回之「NICHOLAS WASHINGTO
    N」被扣押美鈔等語後，由「NICHOLAS WASHINGTON」繼而向
    洪惠萱佯稱為維護美鈔安全，故以密碼鎖住行李箱，其已將
    密碼交付給「MICHAEL BRYANT」等語，再由「MICHAEL BRYA
    NT」與洪惠萱約定於翌（5）日晚上7時許，前往洪惠萱位在
    臺北市○○區○○○路0段00○0號12樓之住處開箱，並由HERVE TE
    HE、GARRETSON G N QUAH於106年7月5日依約前往洪惠萱上
    開住處內，打開上開所謂藏放「NICHOLAS WASHINGTON」美
    鈔之行李箱（其內復有1只小型行李箱，小行李箱內裝放大
    批與百元美鈔尺寸相同之「黑紙」及佯裝「藥水」之維他命
    C溶液1瓶）後，HERVE TEHE及GARRETSON G N QUAH即當場將
    「黑紙」浸泡在溫水中，並加入上開佯裝「藥水」之維他命
    C溶液，而當場向洪惠萱表演前開「黑紙變美鈔」之詐術。
    嗣洪惠萱於107年8月2日晚上某時許，打開前開行李箱，發
    覺其內均為形狀不固定之「黑紙」，而非美鈔，始知受騙。
三、HERVE TEHE、BOIMAH ARCHIE RICHARDS（即起訴書所載RICH
    ARDS BOIMAH ARCHIE，下同）、EDE SMITH（即起訴書所載S
    MITH EDE，下同，綽號「EDDIE」，現由檢察官發布通緝中
    ）與真實姓名、年籍均不詳，自稱「STEVE」之外籍成年男
    子（下稱「STEVE」）共同意圖為自己不法之所有，基於3人
    以上共同詐欺取財之犯意聯絡，先由「STEVE」於106年5月
    間某日，在大陸「MOMO」交友網站上，以張貼白人男子照片
    之方式，結識並向張艾瓊（起訴書以「Ａ女」稱之）佯稱其
    為派駐在阿富汗之美籍軍官，因即將退伍，有1筆退伍金須
    找人代為保管，故請求張艾瓊代為保管該筆退休金，並先代
    墊該筆退休金之運費等語，張艾瓊信以為真而應允後，由HE
    RVE TEHE於106年10月11日下午5時31分許，先持ROGER CLEA
    NYON（自稱「TIM」，由檢察官發布通緝中）所申辦之行動
    電話門號0000000000號撥打張艾瓊使用之行動電話門號0000
    000000號，佯稱其有包裹要給張艾瓊等語，惟因張艾瓊與之
    無法交談，其於同日下午5時46分許，改以英文發送簡訊給
    張艾瓊，佯稱其為SWIF海運服務公司員工「COOPER」，從英
    國帶了貨物要給張艾瓊，張艾瓊須支付運費1萬元等語，致
    使張艾瓊陷於錯誤，於翌（12）日下午3時36分許，發送「
    我今天會付4,500元，給我包裹，我保證，明天會付尾款給
    你好嗎」等語予HERVE TEHE，HERVE TEHE旋即回復「OK」，
    並以其所申辦之行動電話門號0000000000號〔插置在SAMSUNG
    廠牌J7型號行動電話（IMEI碼為000000000000000、0000000
    00000000）內〕聯絡BOIMAH ARCHIE RICHARDS及EDE SMITH於
    同（12）日立即前往位在臺北市○○區○○路0段0號之○○時尚廣
    場，HERVE TEHE並於同日下午3時53分許，請不知情之上開○
    ○時尚廣場櫃檯人員持上開行動電話門號0000000000號電話
    代為撥號並轉告張艾瓊其人在○○時尚廣場1樓大廳服務臺，
    希望張艾瓊去接他等語，張艾瓊不疑有他，乃於同日下午4
    時34分許後某時許，在上開○○廣場1樓大廳服務臺前，先與
    依HERVE TEHE指示前往之EDE SMITH碰面，EDE SMITH要求張
    艾瓊隨其離開，並與在○○時尚廣站門外等候之BOIMAH ARCHI
    E RICHARDS會合後，3人一起搭乘計程車離開，前往寧夏夜
    市欲購買餐食，惟因HERVE TEHE持用上開行動電話門號0000
    000000號與BOIMAH ARCHIE RICHARDS持用之行動電話門號00
    00000000號〔插置在SONY廠牌XPERIS型號行動電話（IMEI碼
    為000000000000000、000000000000000）內〕、EDE SMITH持
    用之行動電話門號0000000000號持續聯繫交談、互相把風、
    照看周遭環境，而察覺似遭人跟蹤，心生警覺，乃不待張艾
    瓊跟上，趕緊穿過馬路離去，始未取得4,500元而未得逞。
四、ROGER CLEANYON與VICTORIAS NAH（起訴書誤載為VICTORIA 
    NAHS，自稱「ROSE」，現由檢官發布通緝中）於106年8月間
    某日，在位在臺北市○○區○○路0段00號之天主教耕莘文教院
    結識楊天禾（原名楊揚）後，向楊天禾佯稱ROGER CLEANYON
    為美國陸戰隊傭兵，在戰場上發現大筆的美鈔現金，有450
    萬元，欲將該筆美鈔運到臺灣，如楊天禾願意協助將佯裝為
    「黑紙」之美鈔還原，其等願給付楊天禾15至20%的手續費
    等語，復於106年9月4日晚上6時許，在楊天禾斯時位在臺北
    市○○區市○○道000號14樓之25之日租套房居所內，由ROGER C
    LEANYON向楊天禾表演所謂「黑紙洗美金」之詐術，將1罐化
    學噴劑噴在其帶來的3張深藍色紙鈔後，該3張深藍色紙鈔即
    變成3張100元美鈔，致使楊天禾限於錯誤，於翌日同意以自
    己名義，代ROGER CLEANYON與VICTORIAS NAH承租其所居同
    棟之臺北市○○區市○○道000號14樓之2之日租套房，供其等2
    人居住，並先行代墊上開日間套房14天租金新臺幣2萬元，
    且申辦行動電話門號0000000000號（搭配SHARP廠牌行動電
    話）供ROGER CLEANYON使用。又ROGER CLEANYON與VICTORIA
    S NAH於106年9月11日，以其已將ROGER CLEANYON藏匿在桃
    園國際機場之前開美鈔拿回租屋處為由，邀約楊天禾見面，
    並在前開楊天禾代為承租之日租套房內，由ROGER CLEANYON
    向楊天禾再次表演前開「黑紙洗美金」之詐術，並佯稱楊天
    禾僅需花費12萬元購買清洗藥劑，即能將其當日帶來的150
    萬元美鈔全數洗出等語，致使楊天禾陷於錯誤，當場支付新
    臺幣5萬元作為購買「藥水」之定金。俟ROGER CLEANYON、V
    ICTORIAS NAH見楊天禾已遭詐欺而付款，竟共同意圖為自己
    不法之所有，基於共同詐欺取財之犯意聯絡，持續催促楊天
    禾購買洗美金所用之藥劑，約定由楊天禾以2萬1,000元（起
    訴書誤載為2萬2,000元）之價格，購買把「黑紙」變美鈔之
    「藥水」，ROGER CLEANYON與VICTORIAS NAH則保留「黑紙
    」。惟楊天禾於交付新臺幣5萬元後，發現洗出之美鈔為近
    年新版美鈔，並非二次大戰時期之版本後，察覺遭到詐騙，
    乃一方面暗中報警，一方面仍與ROGER CLEANYON保持聯絡，
    佯裝自己尚未察覺遭詐騙，而與ROGER CLEANYON相約於106
    年11月14日下午2時許，在新北市瑞芳區瑞芳火車站進行上
    開交易。然ROGER CLEANYON及VICTORIAS NAH已於106年10月
    28日因故先行離臺，乃對楊天禾佯稱會指派名為「JEFFERSO
    N」之美國專員至瑞芳火車站與之進行交易等語；BOIMAH  A
    RCHIE RICHARDS乃與ROGER CLEANYON、VICTORIAS NAH共同
    意圖為自己不法之所有，基於3人以上共同詐欺取財之犯意
    聯絡，由ROGER CLEANYON告知BOIMAH ARCHIE RICHARDS交易
    之時間、地點及與楊天禾約定之暗語（code words） 「How
     is the weat her？」、「the cloud is blue」後，BOIMA
    H ARCHIE RICHARDS於106年11月14日，攜帶以棉花包覆之清
    洗劑黑色噴劑1罐，自臺北搭乘火車前往約定地點瑞芳火車
    站。嗣BOIMAH ARCHIE RICHARDS抵達瑞芳火車站，並與楊天
    禾照面對過上開暗語後，隨即遭預先在現場埋伏之員警當場
    逮捕，並在BOIMAH ARCHIE RICHARDS身上查獲前述以棉花包
    覆之清洗劑黑色噴劑1罐，BOIMAH ARCHIE RICHARDS因而未
    能詐得2萬1,000元。
五、案經曾文典、洪惠萱、楊天禾訴由基隆市警察局報請臺灣基
    隆地方檢察署（下稱基隆地檢署）檢察官偵查起訴。
    理  由
甲、審理範圍：
　　原審就上訴人即被告HERVE TEHE（下稱被告HERVE TEHE）所
    犯如附表壹編號一至三部分（即詐欺告訴人曾文典、洪惠萱
    、被害人張艾瓊部分）、上訴人即被告GARRETSON G N QUAH
    （下稱被告GARRETSON G N QUAH）所犯如附表壹編號一、二
    （即詐欺告訴人曾文典、洪惠萱部分）及上訴人即被告BOIM
    AH ARCHIE RICHARDS（下稱被告BOIMAH ARCHIE RICHARDS）
    所犯如附表壹編號四、五部分（即詐欺被害人張艾瓊、告訴
    人楊天禾部分）均予以論處罪刑，另就被告HERVE TEHE被訴
    詐騙告訴人戎義珠、楊天禾部分、被告BOIMAH ARCHIE RICH
    ARDS被訴詐騙告訴人戎義珠、洪惠萱、曾文典部分及被告黃
    長龍、杜秋美被訴部分均諭知無罪。檢察官、被告HERVE TE
    HE、GARRETSON G N QUAH、BOIMAH ARCHIE RICHARDS均不服
    ，遵期提起上訴，被告HERVE TEHE、GARRETSON G N QUAH、
    BOIMAH ARCHIE RICHARDS就其有罪部分均提起上訴，而依檢
    察官上訴書及蒞庭補充理由書所載，檢察官僅對原審諭知被
    告黃長龍、杜秋美無罪部分及被告BOIMAH ARCHIE RICHARDS
    有罪及無罪部分中之被訴詐欺告訴人曾文典部分上訴（見本
    院卷一第185至187、497至501頁），而被告HERVE TEHE、GA
    RRETSON G N QUAH、BOIMAH ARCHIE RICHARDS、黃長龍、杜
    秋美（下稱被告5人）所涉犯之前開數罪，並非裁判上一罪
    關係，在審判上自非不能分割，亦無因一部上訴而其全部必
    受影響之情事，是本院審理範圍僅限於被告HERVE TEHE、GA
    RRETSON G N QUAH、BOIMAH ARCHIE RICHARDS經原審論處罪
    刑、被告BOIMAH ARCHIE RICHARDS被訴詐欺告訴人曾文典及
    被告黃長龍、杜秋美被訴詐欺罪嫌部分，合先敘明。
乙、有罪部分：
壹、證據能力部分：
一、按被告以外之人於審判外之陳述，雖不符刑事訴訟法第159
    條之1至第159條之4之規定，然經當事人於審判程序同意作
    為證據，法院審酌該言詞陳述或書面陳述作成時之情況，認
    為適當者，亦得為證據；當事人、代理人或辯護人於法院調
    查證據時，知有刑事訴訟法第159條第1項不得為證據之情形
    ，而未於言詞辯論終結前聲明異議者，視為有前項之同意，
    刑事訴訟法第159條之5定有明文。查，本判決下列認定事實
    所引用之被告以外之人於審判外所為之供述證據資料（包含
    人證與文書等證據），並無證據證明係公務員違背法定程序
    所取得；而檢察官、被告HERVE TEHE、GARRETSON G N QUAH
    、BOIMAH ARCHIE RICHARDS及其等辯護人對本院準備程序期
    日提示之卷證，均不爭執其等證據能力，且迄至言詞辯論終
    結前亦未再聲明異議，本案證據資料作成時之情況，核無違
    法取證或其他瑕疵，證明力亦無明顯過低之情形，認為以之
    作為證據均為適當，依刑事訴訟法第159條之5規定，自均得
    作為證據。
二、至於非供述證據部分，檢察官、被告HERVE TEHE、GARRETSO
    N G N QUAH、BOIMAH ARCHIE RICHARDS及其等辯護人均不爭
    執其等證據能力，復均查無違反法定程序取得或其他不得作
    為證據之情形，且經本院於審理期日提示予檢察官、被告HE
    RVE TEHE、GARRETSON G N QUAH、BOIMAH ARCHIE RICHARDS
    及其等辯護人而為合法調查，應認均有證據能力。
貳、實體事項：
一、認定犯罪事實所憑之證據及理由
  ㈠犯罪事實一（即告訴人曾文典）部分
    訊據被告HERVE TEHE、GARRETSON G N QUAH均矢口否認有何
    加重詐欺取財犯行，被告HERVE TEHE辯稱：伊係透過自稱「
    丁先生」之黃長龍認識曾文典，並沒有對曾文典做任何詐欺
    行為；案發當天黃長龍帶曾文典到伊○○飯店房間內討論黃金
    買賣，伊告訴「丁先生」伊沒有管道可以幫他們取得黃金，
    伊當時進廁所裡面只是上廁所，沒有洗美金的事情云云；被
    告GARRETSON G N QUAH辯稱：案發當天伊看到HERVE TEHE與
    「丁先生」在討論事情，所以伊沒有進入○○飯店房間內，也
    沒有與曾文典見面云云。經查：
    ⒈「RICHARD PARKER」前透過黃長龍於105年8、9月間某日，
      引進不知名之外籍成年男子後，旋即由該不知名之外籍成
      年男子在曾文典所投資、址設臺北市○○區○○○路0段000號2
      樓之○○○國際貿易有限公司內，向曾文典表演所謂「黑紙
      洗美金」之詐術，並佯稱：「RICHARD PARKER」的父親在
      戰亂時期，有一些不能曝光的美鈔，如使用使用「藥水」
      ，可以將「黑紙」洗出真正美鈔等語，致使曾文典陷於錯
      誤，而同意以4,500元之價格，購買「黑紙」及「藥水」
      ，並於翌日某時許，在址設臺北市○○區○○○路0段00巷0號
      之「○○酒店」外某處，將4,500元交由黃長龍轉交前開不
      知名之外籍成年男子作為購買「黑紙」及「藥水」之費用
      ，該不知名之外籍成年男子則將其內置有上鎖之小保管箱
      1只（小保管箱內裝有裁成美鈔大小之「黑紙」）之行李
      箱1只交予曾文典等事實，業據證人即告訴人曾文典於警
      詢、偵查及原審指訴綦詳（見第5841號偵卷一第186、238
      頁、第5841號偵卷二第117至120頁、第5841號偵卷三第21
      3頁、原審卷二第155至158、161至172頁），復經證人即
      被告黃長龍於警詢、偵查及原審證述屬實（見第5841號偵
      卷一第164頁反面至165頁反面、第5841號偵卷三第221至2
      22頁、原審卷一第290、291頁、原審卷二第473至479、48
      9、490頁），並有臺灣基隆地方法院(下稱基隆地院)106
      年聲監續字第1453號通訊監察書及電話附表、被告黃長龍
      與告訴人曾文典間106年9月11日通訊內容之監聽譯文等件
      在卷可參（見第5841號偵卷一第163頁、原審卷三第185至
      188頁），應堪採信。
　　⒉復「RICHARD PARKER」於105年8、9月間某日起至106年6月
      29日GARRETSON G N QUAH出境止期間某日時，向黃長龍佯
      稱其會指派助手攜帶「藥水」來臺協助曾文典打開小保管
      箱，並將曾文典前所購買之「黑紙」清洗成為真正美鈔等
      語；復於106年6月29日前之106年6月下旬某日，在HERVE 
      TEHE及GARRETSON G N QUAH斯時下榻、址設臺北市○○區○○
      街0○0號之「00000 HOTEL」（按即○○飯店）房間內，由GA
      RRETSON G N QUAH佯以「藥水」往曾文典所有之2張「黑
      紙」上噴灑，再由HERVE TEHE將該2張「黑紙」拿至該房
      間廁所內，佯裝以「藥水」沖洗「黑紙」後，利用不知情
      之黃長龍向曾文典翻譯佯稱：因曾文典自行切開保管箱，
      使裡面之「黑紙」「曝光」，致其等所攜帶之「藥水」已
      無法將「黑紙」清洗回復成美鈔，曾文典須另花費4,500
      元購買特殊「藥粉」，才能將美鈔回復回來等語，惟因曾
      文典於切開上開保管箱後，已發現其內所裝之「黑紙」尺
      寸與正常版100元美鈔大小不同，心生懷疑而未再陷於錯
      誤付款等事實，業據證人即告訴人曾文典先於偵查中指稱
      ：伊在旅館見過HERVE TEHE1次，黃長龍說HERVE TEHE帶
      黃金豆來臺，還會洗美金，叫伊付錢買藥水。伊一共見過
      2次「洗美金」，第1次在公司，第2次是在臺北車站懷寧
      街某商務旅館，櫃檯的名片有○○的「皇」字，時間在106
      年6月底，黃長龍跟伊講有人將「藥水」帶過來，要花錢
      買「粉」跟「藥水」，叫伊帶「黑紙」過去，在這個旅館
      房間內，一樣覺得有2個人，1個在房間的就是GARRETSON 
      G N QUAH，另1個在廁所，伊將黑紙拿給GARRETSON G N Q
      UAH，GARRETSON G N QUAH用藥水在黑紙上噴一噴、滴一
      滴，還拿去給在廁所內的人沖水，拿出來後該紙變成全部
      粉紅色，然後就跟伊說伊的黑紙曝光了，才會這樣，要恢
      復的話，要再花錢買特定的藥粉還元，那個藥水要4萬5,0
      00元，伊就生氣了，說別開玩笑了等語（見第5841號偵卷
      一第238頁、第5841號偵卷二第117、118頁、第5841號偵
      卷三第214頁）；復於原審證稱：黃長龍介紹伊去向RICH
      （按應係「RICHARD PARKER」）買黃金，但要先幫忙RICH
      洗美金，美金洗出來，伊可分2成或3成。到106年接近暑
      假的時候，黃長龍說有1個TEHE有帶黃金過來，是RICH叫
      他帶過來的，另外還有1個助理，伊等到了臺北火車站懷
      寧街的1家旅館，當時除了黃長龍外，GARRETSON G N QUA
      H及HERVE TEHE也在，當時很暗，HERVE TEHE在廁所裡面
      ，他手上有刺青（當場確認被告HERVE TEHE確實手上有刺
      青），GARRETSON G N QUAH跟黃長龍講話後，跟伊說黃金
      要過幾天才會到，這兩個黑人是RICH的助理，今天來的目
      的是因為伊把保險箱切開曝光了，他們專門來處理這個，
      所以從黃長龍身上拿1瓶橘色或綠色的藥水，GARRETSON G
       N QUAH就在紙上滴了兩滴，就給刺青的HERVE TEHE拿去
      廁所，應該不到7分鐘，就拿出來，放在桌上，說因為伊
      把它切開曝光所以是粉紅色，伊說莊孝維，是綠色的怎麼
      會變成粉紅色，黃長龍翻譯兩個黑人對話說因為伊把箱子
      切開曝光毀了，要買特殊的藥粉，要美金4,500元，有列
      一張紙，分ABC3種藥粉，伊這種這麼嚴重的要美金4,500
      元才救的回來，伊當時很火，就坐電梯下樓，HERVE TEHE
      就追下來，黃長龍跟伊下來，伊就說怎麼處理你講，他講
      說要錢，要跟伊拿錢，伊就氣到罵三字經就出去，林小姐
      就載伊走了，伊就打電話跟黃長龍說神經病，滴個藥水又
      要錢，結果回去伊就把它丟了等語綦詳（見原審卷第155
      至159頁），而證人即共同被告黃長龍先於偵查中證稱：1
      06年6月底，當時HERVE TEHE國外的老闆「RICHARD」（按
      指「RICHARD PARKER」）跟伊聯絡說他可以把藥水從香港
      運來臺灣，隔幾天後伊跟曾文典約在臺北車站附近的小飯
      店，曾文典將那箱黑紙帶過來，黑人跑到曾文典車內，從
      裡面拿了兩張黑紙，之後到了飯店房間，房間內有兩個黑
      人，伊不認識另1個黑人，但HERVE TEHE跟伊說另一個人
      是「RICHARD」的朋友，是洗美金的專家，這一次有提到
      顏色不對，之後就各自離開，沒有金錢交付等語（見第58
      41號偵卷一第259頁、第5841號偵卷三第221頁反面）；復
      於原審證稱：伊付6,000元的當天，伊就打電話給曾文典
      ，曾文典當時沒有鑰匙，他急著把那箱東西打開，伊有把
      這個消息告訴「RICHARD PARKER」，「RICHARD PARKER」
      說這個打開的話有可能曝光，他們建議說到HERVE TEHE的
      飯店去，黑人知道箱子怎麼打開，但曾文典認為黑人不可
      能比他聰明，當天就把箱子打開。後來伊等約隔天早上時
      間，曾文典把他那箱東西帶到懷寧街飯店的前面，車停在
      飯店前面，現場除了HERVE TEHE、曾文典跟伊外，還有1
      個黑人，RICHARD PARKER告訴伊說那個黑人是洗美金的專
      家。因為他們也知道在飯店內不能洗，所以想說先試幾張
      ，就先到曾文典的車內拿了兩張去HERVE TEHE的房間內用
      伊的藥水試洗看看。伊等本來想說如果試完之後，就到曾
      文典的辦公室去洗那整箱，結果伊等試了兩張，洗出來就
      發現100元美鈔黃黃的，他們認為說這已經曝光不能用了
      ，要追加粉末，意思說伊那6,000美金白花了等語（見原
      審卷二第483、484、487頁）；參以被告HERVE TEHE與「R
      ICHARD PARKER」在社交通訊軟體「WHATS APP」上為如附
      表參、一、㈠所示對話，而論及欲將被告黃長龍及其介紹
      之買家，從「黃金買賣」生意，轉為「黑紙洗美金」方式
      詐騙，被告HERVE TEHE在詢問「RICHARD PARKER」所聲稱
      擁有之美鈔數額後，直接回覆「RICHARD PARKER」其等還
      在切割紙片等語，此有HTC手機（編號B1）內容分析1份附
      卷可稽（見第5841號偵卷三第165至168頁反面），堪以認
      定。
　　⒊又「以澱粉加優碘溶於水後，均勻鋪平在美鈔上，待風乾
      後，即成為黑色表面」，還原回美鈔，則是將黑色美金（
      黑紙）「放入混有維他命C的水內加熱攪拌」，即可快速
      還原成美鈔原來的顏色，此據證人即花蓮高中化學老師林
      于人於偵查中結證明確（見第4380號偵卷第66頁）；而被
      告HERVE TEHE於偵查中亦自承用碘加澱粉後塗在美金上風
      乾，再使用酒精加熱水可以讓變化加速等方法，可以「洗
      美金」等語（見第5841號偵卷一第246頁），則依前開證
      人林于人及被告HERVE TEHE偵查中所述，足認澱粉（麵粉
      ）、碘、維他命C及溫（熱）水，乃是將美鈔變黑及將變
      黑之美鈔還回原狀所必備之「原料要素」。再參以被告HE
      RVE TEHE與共同被告黃長龍以簡訊、社交通訊軟體「IMO
      」、「WHATS APP」為如附表參、一、㈡、㈢所示對話內容
      ，而有聯繫「黑紙洗美金」之相關程序及工具等情，此有
      SAMSUNG白DOUS手機（編號B3）內容分析（針對黃長龍部
      分節錄）1份附卷可稽（見第5841號偵卷三第179頁反面至
      189頁反面），足認被告HERVE TEHE、GARRETSON G N QUA
      H確有以「黑紙洗美金」之詐術詐騙告訴人曾文典未遂之
      行為無訛。
　　⒋再經比對被告HERVE TEHE、GARRETSON G N QUAH之出入境
      紀錄及本院被告前案紀錄表（見本院卷一第343、345、39
      7至399、409頁），並參酌被告GARRETSON G N QUAH於偵
      查時供述（見第4055號偵卷第105、106頁）可知，被告HE
      RVE TEHE於106年5月10日入境後，於同年8月10日經移送
      並收容在內政部移民署北區事務大隊臺北收容所，於同年
      9月6日出收容所，俟於106年11月14日遭基隆地院羈押；
      被告GARRETSON G N QUAH則於106年6月1日入境，於同年
      月29日出境，復於同年7月1日入境，於同年月29日出境，
      旋即於同年月30日再入境，俟於同年8月9日遭基隆地院羈
      押。又被告HERVE TEHE、GARRETSON G N QUAH2人入境時
      ，均有投宿「00000 HOTEL」，繼而一起投宿址設臺北市○
      ○區○○街0段00○00號之「CHEERS HOTEL」（○○○旅館601號
      ）乙節，業據被告HERVE TEHE、GARRETSON G N QUAH於原
      審自承在卷（見原審卷二第343頁）。再「00000 HOTEL」
      中文名稱為「○○」飯店，位在臺北市○○街0○0號臺北火車
      站附近，此有「○○飯店」網頁資料1紙附卷可憑（見原審
      卷三第533頁），堪認被告HERVE TEHE、GARRETSON G N Q
      UAH與「RICHARD PARKER」確有於前開時間、地點，共同
      詐欺告訴人曾文典未遂犯行，應可認定。
　　⒌被告HERVE TEHE、GARRETSON G N QUAH雖以前開情詞置辯
      。惟核與證人即告訴人曾文典、證人即共同被告黃長龍前
      開證述不合，且被告HERVE TEHE於原審供稱：伊曾在臺北
      火車站附近的旅館，與曾文典、黃長龍見面，當時係GARR
      ETSON G N QUAH在房間跟那位先生見面，伊只是單純去上
      廁所，並沒有躲在廁所裡沖洗黑紙。黃長龍於106年5月22
      日講說「你的化學藥劑明天就會到了，你要去哪裡生5200
      美金取貨？」，他問到這個化學藥劑，伊騙他說這個洗黑
      色紙鈔的化學藥劑快要到了，但實際上沒有化學藥劑要抵
      達，伊是騙黃長龍要他這樣跟曾文典說，根本沒有化學藥
      劑這個東西等語（見原審卷一第287頁、原審卷二第324、
      326、327、330頁）；又被告GARRETSON G.N QUAH於偵查
      中曾供稱：伊於106年6、7月間，曾在臺北市某旅館內，
      洗過錢給伊各伊不記得名字的男子看，該男子沒有給伊錢
      等語（見第5841號偵卷一第233頁）。再參以前引之被告H
      ERVE TEHE與「RICHARD PARKER」在社交通訊軟體「WHATS
       APP」上為如附表參、一、㈠所示對話、與共同被告黃長
      龍以簡訊、社交通訊軟體「IMO」、「WHATS APP」為如附
      表參、一、㈡、㈢所示對話，足見被告HERVE TEHE與GARRET
      SON G N QUAH於案發時確均在場，並對告訴人曾文典為詐
      騙行為，被告HERVE TEHE與GARRETSON G N QUAH前開所辯
      ，顯屬事後卸責之詞，不足採信。
　　⒍按刑法第339條之4第1項第3款「以廣播電視、電子通訊、
      網際網路或其他媒體等傳播工具，對公眾散布而犯之」之
      加重詐欺罪，其立法理由已敘明：「考量現今以電信、網
      路等傳播方式，同時或長期對社會不特定多數之公眾發送
      訊息施以詐術，往往造成廣大民眾受騙，此一不特定、多
      數性詐欺行為類型，其侵害社會程度及影響層面均較普通
      詐欺行為嚴重，有加重處罰之必要，爰定為第3 款之加重
      處罰事由。」是刑法第339條之4第1項第3款之加重詐欺罪
      ，係以對不特定多數之公眾散布詐欺訊息為其要件。從而
      行為人雖利用廣播電視、電子通訊、網際網路或其他媒體
      等傳播工具犯罪，倘未向公眾散布詐欺訊息，而係針對特
      定個人發送詐欺訊息，固僅屬普通詐欺罪範疇。但行為人
      若係基於詐欺不特定民眾之犯意，利用網際網路等傳播工
      具，刊登虛偽不實之廣告，以招徠民眾，遂行詐騙。縱行
      為人尚須對受廣告引誘而來之被害人，續行個別施用詐術
      ，始能使之交付財物，仍係直接以網際網路等傳播工具向
      公眾散布詐欺訊息，無礙成立加重詐欺罪（最高法院107
      年度台上字第4290號刑事判決參照）。查告訴人曾文典並
      非透過網際網路而結識「RICHARD PARKER」者，且「RICH
      ARD PARKER」係私下以通訊軟體，透過黃長龍「一對一」
      聯繫有關「黑紙洗美金」及「黃金進口」之事宜，並非對
      「公眾」散布前開「黑紙洗美金」之訊息，是被告HERVE 
      TEHE與GARRETSON G N QUAH此部分所為既係以私訊單獨對
      告訴人曾文典行騙，並非以「對公眾散布」之方式為之，
      自無從以刑法第339 條之4第1項第3 款之以網際網路對公
      眾散布而詐欺取財罪相繩，併此敘明。
    ⒎綜上，本件事證明確，被告HERVE TEHE與GARRETSON G N Q
      UAH犯行均堪予認定，應均予依法論科。 
  ㈡犯罪事實二（即告訴人洪惠萱）部分
    ⒈前開犯罪事實二所示事實，業據被告HERVE TEHE、GARRETS
      ON G N QUAH於原審及本院坦承不諱（見原審卷一第82至8
      4、285頁、原審卷二第7至13、111、128、307至312、345
      至347頁、原審卷三第57頁、本院卷二第171至173、292至
      294頁），核與證人即被害人洪惠萱於警詢、偵查及原審
      證述情節大致相符（見第5331號偵卷第5頁反面、6、8頁
      正反面、33至34頁、原審卷二第122至128頁），復經證人
      林于人於偵查中證述屬實（見第4380號偵卷第66頁），並
      有洪惠萱手機內照片及阿爾卡特手機（編號B6）內容分析
      等件在卷足憑（見第5331號偵卷第24頁正反面、25頁反面
      、26、46至49頁），且有附表貳編號四所示之黑色ALCATE
      L廠牌ONETOUCH型號（IMEI碼：000000000000000號）行動
      電話1具扣案可佐，足認被告HERVE TEHE、GARRETSON G N
       QUAH前開任意性自白核與事實相符，應堪採信。
　　⒉證人即告訴人洪惠萱於警詢及偵查中固均證稱：當天上午9
      時至10時之間，兩名黑人中，其中1名黑人自稱「MICHAEL
       BRYANT」，該名自稱「MICHAEL BRYANT」之黑人，以000
      0000000門號電話撥打到伊手機，與伊約在臺北市議會前
      見面，該名自稱「MICHAEL BRYANT」之黑人就跟另一名黑
      人拿了1個上鎖的行李箱給伊，106年7月5日當天自稱「MI
      CHAEL BRYANT」之黑人身穿白色襯衫、深色西裝、黑色西
      褲皮鞋，身材瘦小，另名黑人身穿深藍色POLO衫、深色牛
      仔褲，「MICHAEL BRYANT」至伊住處「洗美金」時，左手
      配戴1個綠黃相間色的塑膠運動手環，另1名黑人則右手腕
      及前臂均有刺青，警方提供犯罪嫌疑人指認表編號1（為
      被告GARRETSON G N QUAH）就是MICHAEL BRYANT，編號3
      （為HERVE TEHE）就是伊所說右手手腕及前臂各有1個刺
      青的不知名男子等語（見第5331號偵卷第6頁、8頁正反面
      、33至34頁）；復於原審證稱：GARRETSON GN QUAH是向
      伊介紹自稱「MICHAEL BRYANT」之人，並非只是表示係經
       「MICHAEL BRYANT」請託前來（見原審卷第122至128頁
      ）。惟證人即被告GARRETSON G N QUAH於原審證稱：那天
      伊朋友HERVE TEHE、伊和MICHAEL BRYANT一起去臺北的1
      間夜店，伊等喝了酒之後，他說他有一些工作給伊等做，
      他跟伊等解釋洪惠萱的事，伊跟他說伊等喝了酒，加上這
      裡很吵雜，所以最好明天再談，隔天他告訴伊等他認識一
      個女生，就是洪惠萱，洪惠萱應該要收到WASHINGTON給她
      的包裹，伊不確定是不是叫WASHINGTON，他跟伊等說一個
      日期他會打電話給洪惠萱，叫伊等去拿錢，他叫伊等不用
      害怕，MICHAEL BRYANT 在伊和伊朋友面前示範怎麼洗，
      說好的那一天，伊等就帶著箱子去見那個女生（洪惠萱）
      ，然後跟她拿新臺幣41萬元。伊等帶這個行李箱去，但沒
      有鑰匙，洪惠萱跟伊等要打開行李箱的鑰匙，於是伊跟她
      說伊等跟MICHAEL BRYANT說，所以伊就打電話給MICHAEL 
      BRYANT，伊想她自己也承認伊等當時打電話就是打給MICH
      AEL BRYANT要鑰匙，MICHAEL BRYANT說隔天會把鑰匙給伊
      跟HERVE TEHE ，MICHAEL BRYANT給伊等鑰匙之後，伊等
      就去洗黑紙給洪惠萱看。也許洪惠萱不了解，但伊跟洪惠
      萱說，伊是代表MICHAEL BRYANT，是MICHAEL BRYANT叫伊
      來的，但伊不是MICHAEL BRYANT，即使當天洪惠萱跟伊等
      要鑰匙的時候，伊等也是打電話給MICHAEL BRYANT要鑰匙
      ，伊不可能是MICHAEL BRYANT，又同時站在洪惠萱面前打
      電話給MICHAEL BRYANT等語（見原審卷二第345、346頁）
      ；復於本院供稱：伊是透過MICHAEL  BRYANT去向這個女
      生（按指洪惠萱）收錢，但是這個主意是MICHAEL BRYANT
      出的等語（見本院卷一第461頁），則被告GARRETSON G N
       QUAH是否即是本案「MICHAEL BRYANT」顯非無疑，本院
      自難僅憑證人即告訴人洪惠萱單一指訴遽認被告GARRETSO
      N G N QUAH即是本案「MICHAEL BRYANT」。
　　⒊復證人即被告HERVE TEHE於原審證稱：伊是透過GARRETSON
       G N QUAH認識MICHAEL BRYANT，伊有見過MICHAEL BRYAN
      T本人，MICHAEL BRYANT不是GARRETSON G N QUAH，106年
      7月4日，伊有跟GARRETSON G N QUAH到臺北市議會跟洪惠
      萱取款，那天是MICHAEL BRYANT指示伊等去拿錢，MICHAE
      L BRYANT告訴GARRETSON G N QUAH說要伊等去找洪惠萱拿
      錢，教伊等怎麼做，也是MICHAEL BRYANT帶伊跟GARRETSO
      N G N QUAH到文具店，跟伊等說要買什麼黑紙，把它準備
      好放進箱子裡，再由伊跟GARRETSON G N QUAH帶箱子去洪
      惠萱家等語明確（見原審卷二第307至310、340至341頁）
      ；復於本院供稱：伊是受「MICHAEL BRYANT」指示去見這
      個女生（按指洪惠萱）的，不是伊自己決定去的等語（見
      本院卷一第461頁），則被告GARRETSON G N QUAH尚難認
      係「MICHAEL BRYANT」。
　　⒋又前開如附表貳編號四所示之黑色ALCATEL廠牌ONETOUCH型
      號行動電話1具，經警對行動電話內儲存之通聯內容作分
      析比對（編號B6）結果，該具行動電話持有人名稱為「BR
      YANT」，通話內容即為該手機持有人「BRYANT」與洪惠萱
      聯絡收取包裹及購買「洗美金」之化學藥劑之事情，固有
      前引之阿爾卡特手機（編號B6）內容分析在卷可憑。惟被
      告GARRETSON G N QUAH於原審供稱：編號7的手機（即附
      表貳編號四所示手機）不是伊的，也許是MICHAEL  BRYAN
      T的。那支電話是MICHAEL BRYANT傳送訊息聯絡用的，MIC
      HAEL BRYANT沒有跟伊等住在一起，但是MICHAEL  BRYANT
      每天會來使用這支手機，如果那是伊的手機，手機應該在
      伊的身邊才對等語（見原審卷三第62、63、346、347頁）
      ，參酌前開如附表貳編號四所示之黑色ALCATEL廠牌ONETO
      UCH型號行動電話1具係員警前往被告HERVE TEHE、GARRET
      SON G N QUAH斯時居所執行搜索時，經被告HERVE TEHE之
      同意，在被告HERVE TEHE持有之狀態下所扣得，則前開如
      附表貳編號四所示之黑色ALCATEL廠牌ONETOUCH型號行動
      電話1具是否確為被告GARRETSON G N QUAH所持有，自屬
      有疑。
　　⒌再被告HERVE TEHE於警詢時固供稱：黑色ALCATEL手機（IM
      EI碼：000000000000000）是GARRETSON G N QUAH的等語
      （見第4110號偵卷第17頁），惟於原審改稱：106偵字第4
      110號卷第10頁編號23，ALCATEL手機是伊的，不是GARRET
      SON G N QUAH的等語（見原審卷二第311頁），俟經檢察
      官提示其警詢筆錄後，旋即改證稱：那支手機不是伊的，
      是GARRETSON G N QUAH的等語（見原審卷二第311頁）；
      然其於原審審結時又改供稱：編號7的手機（即附表貳編
      號四所示手機）不是伊的，伊想有可能是MICHAEL  BRYAN
      T留在這裡的，伊從來不曾用這支手機等語（見原審卷三
      第62、63頁），則被告HERVE TEHE就如附表貳編號四所示
      之黑色ALCATEL廠牌ONETOUCH型號（IMEI碼：00000000000
      0000號）行動電話1具究竟係何人所有一節前後翻異其供
      述，其所述難認全然屬實，自不得以之作為對被告不利認
      定之證據。
　　⒍至於被告GARRETSON G N QUAH所持用如附表貳編號一所示
      金色SAMSUNG廠牌GALAXY J3型號行動電話1具，固有「MIC
      HAEL BRYANT」於106年7月2日與「SAMO」在「IMO」上聯
      絡，並告知「SAMO」，其工作（business）機號碼即為 
      「（00886）000000000」（即0000000000），且以簡訊向
      其他詐騙同夥稱其工作名稱是「Michael」等情，固有QUA
      H GARRETSON G N三星手機（編號A3金）內容分析1份附卷
      可查（見第5841號卷三第130頁反面）。然行動電話並無
      專屬性，可供任何持有人使用，以被告GARRETSON G N QU
      AH所述其與「MICHAEL BRYANT」之交情、工作及來往狀況
      ，參酌本件詐騙集團所用工具如行動電話、門號，有交互
      持用之情形，如共犯ROGER CLEANYON申請之門號，交由被
      告HERVE TEHE使用（如後所述），則前開簡訊及訊息是否
      確均為被告GARRETSON G N QUAH所發出，並非無疑，自難
      據此即認前開如附表貳編號四所示之黑色ALCATEL廠牌ONE
      TOUCH型號行動電話1具確係被告GARRETSON G N QUAH所使
      用，甚而推論被告GARRETSON G N QUAH即為「MICHAEL BR
      YANT」。
　　⒎另查，告訴人洪惠萱雖係於網際網路上之交友社群上，認
      識「NICHOLAS WASHINGTON」，然「NICHOLAS WASHINGTON
      」於網路上刊登之資料，縱屬虛假，然僅係散布「交友」
      訊息，係待告訴人洪惠萱誤以為其係真正為「交友」之故
      ，而相互聯絡後，「NICHOLAS WASHINGTON」始私下「一
      對一」與告訴人洪惠萱通訊，並佯稱有積蓄須告訴人洪惠
      萱代為保管云云，其於網路上所「散布」者，係「交友」
      之訊息，非「黑紙洗美金」或需要「領出扣押美鈔之費用
      」等「詐騙」訊息，則被告HERVE TEHE與GARRETSON G N 
      QUAH此部分所為既係以私訊單獨對告訴人洪惠萱行騙，並
      非以「對公眾散布」之方式為之，亦無從以刑法第339 條
      之4第1項第3 款之以網際網路對公眾散布而詐欺取財罪相
      繩。
　　⒏綜上，本件事證明確，被告HERVE TEHE、GARRETSON G N Q
      UAH與「MICHAEL BRYANT」、「NICHOLAS WASHINGTON」共
      同詐騙告訴人洪惠萱之犯行均堪予認定，應均予依法論科
      。
  ㈢犯罪事實三（即被害人張艾瓊）部分
    訊據被告HERVE TEHE、BOIMAH ARCHIE RICHARDS均矢口否認
　　有何詐騙張艾瓊之犯行，被告HERVE TEHE辯稱：伊從來沒有
    聯絡也沒有見過張艾瓊云云；被告BOIMAH ARCHIE RICHARDS
    則辯稱：張艾瓊在原審審理時說詐騙她的是白人，伊不是詐
    騙她的人，且伊是黑人，伊沒有參與詐騙云云。經查：
    ⒈「STEVE」於106年5月間某日，在大陸「MOMO」交友網站上
      ，以張貼白人男子照片之方式，結識並向張艾瓊佯稱其為
      派駐在阿富汗之美籍軍官，因即將退伍，有1筆退伍金須
      找人代為保管，故請求張艾瓊代為保管該筆退休金，並先
      代墊該筆退休金之運費等語，張艾瓊信以為真而應允後，
      於106年10月11日下午5時31分許，某外籍成年男子持ROGE
      R CLEANYON所申辦之行動電話門號0000000000號撥打張艾
      瓊使用之行動電話門號0000000000號，佯稱其有包裹要給
      張艾瓊等語，惟因張艾瓊與之無法交談，其於同日下午5
      時46分許，改以英文發送簡訊給張艾瓊，佯稱其為SWIF海
      運服務公司員工「COOPER」，從英國帶了貨物要給張艾瓊
      ，張艾瓊須支付運費1萬元等語，致使張艾瓊陷於錯誤，
      於翌（12）日下午3時36分許，發送「我今天會付4,500元
      ，給我包裹，我保證，明天會付尾款給你好嗎」等語回覆
      該外籍成年男子，該外籍成年男子旋即回復「OK」，並於
      同日下午3時53分許，請○○時尚廣場櫃檯人員持上開行動
      電話門號0000000000號電話代為撥號並轉告張艾瓊其人在
      ○○時尚廣場1樓大廳服務臺，希望張艾瓊去接他等語，張
      艾瓊於同日下午4時34分許後某時許，在上開○○廣場1樓大
      廳服務臺前，與2名外籍成年男子碰面，並一起搭乘計程
      車離開，前往寧夏夜市欲購買餐食，惟其中1名外籍成年
      男子臨時快速穿過馬路、搭乘計程車離開，另1名外籍成
      年男子趁機離去等事實，業據證人即被害人張艾瓊於警詢
      、偵查及原審指訴綦詳（見他卷第59、60頁、證物袋內、
      原審卷二第131至139頁），復經證人即案發時在場埋伏、
      跟監之基隆市警察局刑事警察大隊偵四隊員警吳仁裕、劉
      庭仲於原審證述屬實（見原審卷二第500至510頁），並有
      基隆地院106年基地聲監字第718號通訊監察書之監聽譯文
      、員警蒐證照片、刑事案件照片等件在卷可參（見第5841
      號偵卷三第211頁、他卷證物袋內、偵查雜卷第84頁正反
      面、85頁、原審卷二第253、271至277頁），應堪採信。
    ⒉復證人即被害人張艾瓊於警詢時證稱：伊到○○服務台後，
      過了10分鐘後，看到1名身穿黑色西裝的瘦小黑人過來，
      伊用手勢要伊跟他，伊就走到他後面，到○○外面過馬路等
      紅綠燈時，有1名胖胖壯壯的黑人，身著條紋衣服走到伊
      身旁並向伊打招呼，他招計程車，示意伊上車與他們一起
      走，上車後伊與胖壯之男子坐在後座，身著黑色箱裝的黑
      人坐在副駕駛座，離開○○；警方提供之犯罪嫌疑人指認表
      編號2號之男子（按即EDE SMITH），編號9號支外國黑人
      男子就是壯壯的。就是當天跟伊坐在計程車後座的黑人即
      下車買飲料的壯壯的黑人（按即BOIMAH ARCHIE RICHARDS
      ）等語明確（見他卷證物袋內）；復於偵查中證稱：伊到
      ○○後，先碰到瘦的黑人，因為伊站在服務台，他打電話伊
      接電話就認出伊，他講英文，伊聽不懂，他就邊講電話邊
      示意叫伊跟他走，胖的黑人就過來，他跟伊打找招呼，之
      後他們攔計程車，伊想說是看包裹，就跟它們上車，瘦的
      坐前面，伊跟胖的坐後面，胖的就用伊的手機翻譯軟體拿
      給司機看說他們要吃東西，並且用手指揮司機，之後到寧
      夏夜市，下車後伊付完車資，胖子說要買飲料，瘦的往前
      走，胖的就叫伊跟瘦的走，瘦的就走很快，到對面攔了計
      程車上車，伊想要上車，但他用手勢跟伊說不要上車，他
      上車後就走了，伊回頭看就找不到胖的等語（見他偵卷第
      59、60頁）；又出現在○○時尚廣場及寧夏夜市，欲與張艾
      瓊進行交易，身穿黃色衣服、黑色西裝外套者為EDE SMIT
      H，穿藍色上衣、頭戴紅色帽子者則為被告BOIMAH ARCH I
      E RICHARDS等情，亦據被告HERVE TEHE於警詢時指認確認
      無誤（見第5841號偵卷一第12頁），足認被告BOIMAH A R
      CHIE RICHARDS及EDE SMITH即係於案發時出面與被害人張
      艾瓊碰面之人無訛。
    ⒊又行動電話門號0000000000號之申請名義人為ROGER  CLEA
      NYON乙節，業經證人即告訴人楊天禾於警詢及偵查時證述
      在卷（見第5841號卷二第48頁反面、50頁反面），並有通
      訊監察文號及監察對象之姓名、電話、手機序號對照表附
      卷可參（見第5841號偵卷三第132頁）；而被告HERVE TEH
      E持用之行動電話門號0000000000號、被告BOIMAH ARCHIE
       RICHARDS持用之行動電話門號0000000000號與共犯EDE S
      MITH持用之行動電話門號0000000000號間有如附表參三、
      ㈠所示之通聯內容，亦有基隆地院106年聲監字第679號通
      訊監察書及電話附表、監聽譯文等件附卷可憑（見偵查雜
      卷第83頁正反面、88頁正反面、89頁正反面、原審卷二第
      249至251頁、原審卷三第173至176頁），足認被告HERVE 
      TEHE確係持上開行動電話門號0000000000號對張艾瓊佯稱
      其有包裹要給張艾瓊等語，復改以英文發送簡訊給張艾瓊
      ，佯稱其為SWIF海運服務公司員工「COOPER」，從英國帶
      了貨物要給張艾瓊，張艾瓊須支付運費1萬元等語之人，
      可資認定。
    ⒋被告雖以前開情詞置辯。惟查：
      ⑴觀之被告HERVE TEHE持用之行動電話門號0000000000號
        、被告BOIMAH ARCHIE RICHARDS持用之行動電話門號00
        00000000號與共犯EDE SMITH持用之行動電話門號00000
        00000號間有如附表參三、㈠所示之通聯時間、內容，並
        比對持用行動電話門號0000000000號者，與被害人張艾
        瓊使用之0000000000門號間通聯之時間、內容：被告HE
        RVE TEHE於106年10月12日以持有之行動電話門號00000
        00000號撥打給EDE SMITH持用之行動電話門號00000000
        00門號電話，並稱「昨天她說4,500元，先付一半」（
        即如附表參、三、㈡編號1所示）；「……讓那個女的持續
        傳簡訊……因為他一直一直一直傳簡訊給我」（即如附表
        參、三、㈡編號2所示）、「我5分鐘前傳簡訊了，她說
        會先帶錢來，她說好，然後要拿到包裹，然後再付尾款
        」（即如附表參、三、㈡編號３所示）；而被害人張艾瓊
        於同年10月12日，對自稱是「SWIF」海運服務公司「CO
        OPER」所持用行動電話門號0000000000號者，接續發送
        簡訊稱「今天（106年10月12日）會付4,500元，給我包
        裹，我保證，明天會付尾款今天付4,500元，你今天就
        給我包裹？」 （即如附表參、三、㈠編號3所示），二
        邊聯繫內容勾稽以觀，足以證明持用行動電話門號0000
        000000號電話、自稱「COOPER」而與張艾瓊聯絡者應係
        被告HERVE TEHE無疑。再參酌被告HERVE TEHE與共犯ED
        E SMITH於106年10月12日當日下午2時至5時許（即如附
        表參、三、㈡編號1至35、7所示）、被告BOIMAH ARCHIE
         RICHARDS與共犯 EDE SMITH於同日16時35分許、17時1
        1分許 （即如附表參、三、㈡編號4、6所示）之通聯內
        容，可認被告HERVE TEHE、BOIMAH ARCHIE RICHARDS與
        EDE SMITH三人間互相把風、聯繫、掩護，而原本欲於1
        06年10月12日下午4、5 時許，在上開○○時尚廣場、寧
        夏夜市，欲向被害人張艾瓊收取4,500元一情無誤。
      ⑵證人張艾瓊於原審固證稱：案發時穿條紋的男子是白人
        ，當時是一個黑人、一個白人，一瘦一胖、一黑一白，
        胖的是白人等語（見原審卷二第133至136頁），然亦證
        稱：另1名男子膚色為黃皮膚、非白人等語（見原審卷
        二第136至137頁），則證人張艾瓊於原審就與其碰面者
        究竟係1名黑人、1名白人，抑或1名黑人、1名黃皮膚人
        士部分供述顯然前後不一，且與其於警詢及偵查時證述
        及指認情形不同，參酌證人張艾瓊之警詢、偵訊筆錄分
        別係於106年10月26日、同年月31日所製作，距離案發
        之106年10月12日，各相隔僅約2、3週，而於107年5月1
        日至原審作證，距案發日已相隔有半年之久，自以證人
        張艾瓊於警詢及偵查時證述指認之內容較為可採。再證
        人吳仁裕於原審證稱：當天劉庭仲那1組發現嫌疑人帶
        著張艾瓊走出○○搭計程車後通知伊等，伊等車子就跟上
        計程車，一路尾隨計程車到某個路口，因為那天下大雨
        ，計程車左轉以後馬上靠右邊停車，伊等看到有兩個黑
        人跟張艾瓊一起下車，其中1個黑人確定是BOIMAH ARCH
        IE RICHARDS，另外1個個子比較小的黑人帶著被害人往
        前走，BOIMAH ARCHIE RICHARDS在旁邊假裝買飲料。因
        為伊等對BOIMAH ARCHIE RICHARDS長期蒐證，他的住處
        是伊負責蒐證的，伊早就在那邊架設好攝影機每天看被
        告BOIMAH ARCHIE RICHARDS在做什麼，案發那天之前伊
        大概有1、2個禮拜以上的時間天天看他，現場看很清楚
        ，絕對是他沒錯。伊在現場看，就只有兩個黑人，沒有
        白人等語明確（見原審卷二第501至506頁），而證人劉
        庭仲於原審亦證稱：當天伊在○○裡面蒐證，過程中發現
        在○○室內的時候，有1名穿黑色西裝的黑人跟被害人張
        艾瓊接觸，穿西裝的黑人跟張艾瓊接觸完之後，他們就
        一起走到○○外面，在○○外面的路口，伊就看到BOIMAH A
        RCHIE RICHARDS在等他們，他們3個人（張艾瓊、BOIMA
        H ARCHIE RICHARDS、及穿西裝的黑人）在入口會合之
        後就往前走了一段路搭計程車離開，伊等就通知吳仁裕
        開車過來載伊，伊等就一起尾隨那臺計程車，之後在某
        路口左轉之後，計程車停車，伊記得是BOIMAH ARCHIE 
        RICHARDS先下車，往飲料店那邊走過去，再來是張艾瓊
        ，再來是穿西裝的黑人，穿西裝的黑人下車之後就自己
        走掉，然後張艾瓊先跑去找BOIMAH ARCHIE RICHARDS，
        BOIMAH ARCHIE RICHARDS就用手比著穿西裝的黑人的方
        向，示意叫張艾瓊跟上去，張艾瓊也跟上去，之後伊就
        下車，跟在他們後面，他們突然間穿過馬路，伊怕暴露
        行蹤就沒有跟上去。現場那個RICHARDS是在庭的被告BO
        IMAH ARCHIE RICHARDS等語甚明（見原審卷二第507至5
        10頁），且觀之前引被告BOIMAH ARCHIE RICHARDS與共
        犯EDE SMITH間如附表叁、三、㈡編號4、6所示監聽譯文
        ，EDE SMITH對被告BOIMAH ARCHIE RICHARDS表示「沒
        有人在你後面」，被告BOIMAH ARCHIE RICHARDS則表示
        跟著EDE SMITH到「舞台」外面，足證被告BOIMAH ARCH
        IE RICHARDS與共犯EDE SMITH確有參與本件詐騙被害人
        張艾瓊之犯行。
      ⑶綜上所述，被告HERVE TEHE與BOIMAH ARCHIE RICHARDS
        前開所辯，均屬事後卸責之詞，實不足採。
    ⒌另查，被害人張艾瓊雖係於網際網路上之交友社群上，認
      識「STEVE」，然「STEVE」於網路上刊登之資料，縱屬虛
      假，然僅係散布「交友」訊息，係待被害人張艾瓊誤以為
      其係真正為「交友」之故，而相互聯絡後，「STEVE」始
      私下「一對一」與被害人張艾瓊通訊，並佯稱有包裹須被
      害人張艾瓊代為保管云云，其於網路上所「散布」者，係
      「交友」之訊息，非須要「領包裹之費用」等「詐騙」訊
      息，則被告HERVE TEHE、BOIMAH ARCHIE RICHARDS此部分
      所為既係以私訊單獨對被害人張艾瓊行騙，並非以「對公
      眾散布」之方式為之，自無從以刑法第339 條之4第1項第
      3 款之以網際網路對公眾散布而詐欺取財罪相繩。
    ⒍綜上，本件事證明確，被告HERVE TEHE與BOIMAH ARCHIE R
      ICHARDS犯行均堪予認定，應均予依法論科。
  ㈣犯罪事實四（即告訴人楊天禾）部分
    訊據被告BOIMAH ARCHIE RICHARDS固坦承於前開時間、地點
    ，與告訴人楊天禾交談，並遭逮捕等事實，惟矢口否認有何
    詐騙告訴人楊天禾之犯行，辯稱：伊不是詐騙集團成員，也
    不曾連絡過楊天禾，更不認識楊天禾。伊第一次在瑞芳火車
    站碰到楊天禾，他跟伊打招呼，伊回禮，然後就被逮捕云云
    。經查：
    ⒈ROGER CLEANYON與VICTORIAS NAH於106年8月間某日，在位
      在臺北市○○區○○路0段00號之天主教耕莘文教院結識楊天
      禾後，向楊天禾佯稱ROGER CLEANYON為美國陸戰隊傭兵，
      在戰場上發現大筆的美鈔現金，有450萬元，欲將該筆美
      鈔運到臺灣，如楊天禾願意協助將佯裝為「黑紙」之美鈔
      還原，其等願給付楊天禾15至20%的手續費等語，復於106
      年9月4日晚上6時許，在楊天禾斯時位在臺北市○○區市○○
      道000號14樓之25之日租套房居所內，由ROGER CLEANYON
      向楊天禾表演所謂「黑紙洗美金」之詐術，將1罐化學噴
      劑噴在其帶來的3張深藍色紙鈔後，該3張深藍色紙鈔即變
      成3張100元美鈔，致使楊天禾限於錯誤，於翌日同意以自
      己名義，代ROGER CLEANYON與VICTORIAS NAH承租其所居
      同棟之臺北市○○區市○○道000號14樓之2之日租套房，供其
      等2人居住，並先行代墊上開日間套房14天租金新臺幣2萬
      元，且申辦行動電話門號0000000000號（搭配SHARP廠牌
      行動電話）供ROGER CLEANYON使用。又ROGER CLEANYON與
      VICTORIAS NAH於106年9月11日，以其已將ROGER CLEANYO
      N藏匿在桃園國際機場之前開美鈔拿回租屋處為由，邀約
      楊天禾見面，並在前開楊天禾代為承租之日租套房內，由
      ROGER CLEANYON向楊天禾再次表演前開「黑紙洗美金」之
      詐術，並佯稱楊天禾僅需花費12萬元購買清洗藥劑，即能
      將其當日帶來的150萬元美鈔全數洗出等語，致使楊天禾
      陷於錯誤，當場支付新臺幣5萬元作為購買「藥水」之定
      金。俟ROGER CLEANYON、VICTORIAS NAH見楊天禾已遭詐
      欺而付款等事實，業據證人即告訴人楊天禾於警詢、偵查
      及原審指訴綦詳（見他卷第9至10、14頁正反面、第5841
      號偵卷一第20、21、228、229頁、原審卷二第142至145頁
      ），復經證人林于人於偵查中證述屬實（見第4380號偵卷
      第66頁），並有楊天禾手機訊息畫面截圖及楊天禾與ROGE
      R CLEANYON（TIM）對話記錄中英文翻譯對照等件附卷可
      查（見第5841號偵卷一第22至50頁、原審卷二第181至195
      頁），應可採信。
    ⒉又ROGER CLEANYON持續催促楊天禾購買洗美金所用之藥劑
      ，雙方約定由楊天禾以2萬1,000元之價格，購買把「黑紙
      」變美鈔之「藥水」，ROGER CLEANYON與VICTORIAS NAH
      則保留「黑紙」；楊天禾因發現洗出之美鈔為近年新版美
      鈔，並非二次大戰時期之版本後，察覺遭到詐騙，乃一方
      面暗中報警，一方面仍與ROGER CLEANYON保持聯絡，佯裝
      自己尚未察覺遭詐騙，而與ROGER CLEANYON相約於106年1
      1月14日下午2時許，在新北市瑞芳區瑞芳火車站進行交易
      。然ROGER CLEANYON及VICTORIAS NAH已於106年10月28日
      因故先行離臺，乃對楊天禾佯稱會指派名為「JEFFERSON
      」之美國專員至瑞芳火車站與之進行交易等語；BOIMAH A
      RCHIE RICHARDS於106年11月14日，攜帶以棉花包覆之清
      洗劑黑色噴劑1罐，自臺北搭乘火車前往約定地點瑞芳火
      車站，與楊天禾照面且對過暗語「How is the weat her
      ？」、「the cloud is blue」後，即遭預先在現場埋伏
      之員警當場逮捕等事實，業據證人即告訴人楊天禾於警詢
      、偵查及原審指訴綦詳（見他卷第9至10頁、第5841號偵
      卷一第20、21、228、229頁、原審卷二第144至151頁），
      並有被告BOIMAH ARCHIE RICHARDS身上扣得其書寫之火車
      時刻、班次、站名等內容之紙條、楊天禾手機訊息畫面截
      圖及楊天禾與ROGER CLEANYON（TIM）對話記錄中英文翻
      譯對照等件附卷可查（見第5841號偵卷一第22至50、89頁
      、原審卷二第181至195頁），應堪認定。
    ⒊又行動電話門號0000000000號之申請名義人為ROGER  CLEA
      NYON，其與VICTORIAS NAH同於106年7月11日入境，於同
      年8月9日出境，復於同年8月11日入境，於同年9月8日出
      境，又於同年9月9日入境，於同年10月4日出境，再於同
      年10月6日入境，於同年10月28日出境，業經證人即告訴
      人楊天禾於警詢及偵查時證述在卷（見第5841號卷二第48
      頁反面、50頁反面），並有通訊監察文號及監察對象之姓
      名、電話、手機序號對照表附卷可參（見第5841號偵卷三
      第132頁）；而被告BOIMAH ARCHIE RICHARDS於107年11月
      14日下午2時許，在新北市瑞芳區瑞芳火車站為警當場逮
      捕，並在被告BOIMAH ARCHIE RICHARDS身上扣得有如附表
      貳編號十九所示噴劑1瓶（含棉花、布袋）後，經員警帶
      同被告BOIMAH ARCHIE RICHARDS前往其與被告HERVE TEHE
      斯時所承租位在臺北市○○區○○○路000號2樓之居所，在被
      告BOIMAH ARCHIE RICHARDS上開居所之2B室內，搜索並扣
      得用過之脫脂棉及麵粉等物等情，為被告BOIMAH ARCHIE 
      RICHARDS於本院所不爭執（見本院卷二第19至21、301、3
      02頁），並有基隆地院106年聲搜字第441號搜索票、基隆
      市警察局刑事警察大隊搜索扣押筆錄、基隆市警察局第二
      分局搜索扣押筆錄及扣押物品目錄表等件附卷可參（見第
      5841號偵卷一第51至56、98至100頁），且有如附表貳編
      號十一至十三、十八、十九所示之物扣案可資佐證。又噴
      劑、維他命C及麵粉（澱粉）正是為「黑紙洗美鈔」之必
      要原料，已如前述，故被告隨身攜帶之噴劑1瓶，實為ROG
      ER CLEANYON欲販賣給楊天禾之洗美金「藥水」無訛。
    ⒋被告BOIMAH ARCHIE RICHARDS雖以前開情詞置辯。惟查：⑴
      被告BOIMAH ARCHIE RICHARDS固於警詢供稱：伊今（1
        4）天是要去跟伊在交友網站上認識，中國大陸地區的
        女友「VICKIE」鍾見面，伊跟女友是相約在今天下午2
        點左右，在瑞芳火車站外面見面，之後要去猴硐遊玩等
        語（見第5841號偵卷一第63頁）；惟於原審移審訊問時
        供稱：伊當天是跟女朋友約在瑞芳車站見面，然後伊等
        去放天燈，伊女朋友是外國人等語（見原審卷一第90頁
        ）；再於原審準備程序中改稱：106年11月14日下午2時
        ，伊去瑞芳火車站，是和伊我女朋友AMY來瑞芳玩，因
        為伊女友即將回去印尼，所以伊等決定要去瑞芳玩，伊
        跟她約下午2時30分在瑞芳火車站碰面，後來要再去猴
        硐放天燈等語（見原審卷一第287、289頁），則被告BO
        IMAH ARCHIE RICHARDS於警詢及原審關於當天與其相約
        之女友國籍、姓名部分之供述前後不一，其所述是否屬
        實，自屬有疑。另被告BOIMAH ARCHIE RICHARDS雖於原
        審供承其女友住臺北，早上要上班，所以伊等相約當天
        下午2時30分在瑞芳火車站見面云云（見原審卷一第287
        、289頁），然被告BOIMAH ARCHIE RICHARDS與女友既
        然均住居在臺北市，復相約一起至猴硐遊玩，何以被告
        BOIMAH ARCHIE RICHARDS不等候其女友下班後，再一起
        從臺北搭車至猴硐玩？卻獨自一人先行前往瑞芳？遑論
        被告BOIMAH ARCHIE RICHARDS遭查獲時，其身上並未攜
        帶手機，其如何聯絡未一同前往之女友？況且，本件被
        告BOIMAH ARCHIE RICHARDS遭查獲逮捕後，其既未與其
        所謂之「女友」聯絡，也未見其所謂「女友」至瑞芳火
        車站或警局關切、澄清，而於其前開房間內查獲之手機
        ，亦無被告BOIMAH ARCHIE RICHARDS所稱與女友相約出
        遊之訊息或對話，是以，被告所辯前後不一，且與常情
        事理不符，其所辯應屬事後卸責之詞，顯不足採。
      ⑵又被告BOIMAH ARCHIE RICHARDS於警詢時固供稱：黑色
        噴罐是伊要噴伊口腔，因為伊有蛀牙，不噴會有口臭等
        語（見第5841號偵卷一第64頁）：惟於偵查中陳稱：伊
        身上找到的化學藥劑是伊的提神飲料等語（見第5841號
        偵卷一第251頁）；而於原審羈押庭訊問時改稱：伊知
        道伊身上那1瓶是果汁等語（見聲羈卷第32頁）；又於
        原審移審訊問時改稱：員警在伊身上查到的不是藥水，
        只是李斯德霖漱口水等語（見原審卷一第88、89頁）；
        俟於原審準備程序中復改稱：維他命C平常伊丟進水中
        溶解飲用等語（見原審卷一第289頁），則被告BOIMAH 
        ARCHIE RICHARDS對於員警在其身上查扣之噴劑究竟內
        容為何前後有5種說法，實難認其所述為真實。
      ⑶再證人楊天禾於原審證稱：後來伊安排跟TIM（即ROGER 
        CLEANYON）在鶯歌見面，但他說他已經不在臺灣，他說
        派一個美國AGENT來跟伊見面，因為伊受過一點訓練，
        伊說要講暗語，才能確定這個人，所以伊用兩個問題去
        認證，結果來的先生（指被告BOIMAH ARCHIE RICHARDS
        ）兩個都答了，伊把火車時間表給他，跟他約哪班火車
        ，在瑞芳火車那邊等，伊還故意圈起來。伊本來說把那
        箱現金給伊，伊把錢給他，後來他說現金太重了，叫AG
        ENT來把藥水賣給伊，然後伊付錢，他說他有錢，沒有
        藥水也沒有用，要伊等兩個人合作，所以伊就答應他。
        伊有問跟伊見面人的身材怎樣，他說是一個美國黑人JE
        FFERSON，身材微胖，嘴邊一圈鬍子，有講穿怎樣的衣
        服，也有說JEFFERSON已經上伊指定的車了，快到了，
        但沒有帶電話，所以沒法在車上跟JEFFERSON聯絡，後
        來BOIMAH ARCHIE RICHARDS就出現了。因為看火車裡一
        、二百人只有1個黑人，樣子也像他形容的，伊相信不
        會錯，就喊JEFFERSON，他就轉過頭向伊走來，雙手伊
        握手，伊說你好啊，然後伊就問他誰送你來的，他講1
        個名字，過一下又給伊TIM的名字，伊就用暗語跟他對
        話，暗語是伊會說「How is the weather？」，他就說
        「The cloud is blue.」，一般天是藍的，伊故意要說
        雲是藍的，伊沒跟別人講這暗語，只有跟TIM講，他也
        回答了，所以伊確定他是TIM派來，然後伊問他你帶你
        的東西了嗎？他說沒有，伊就有點生氣，伊帶了現金來
        買東西，你不帶你來幹什麼，他跟伊說有另外1個人把
        藥水帶過來，沒有說他要來女朋友，那伊就有點緊張，
        伊1個人帶現金，他們有兩個人來，他叫伊跟他去吃飯
        ，伊就說不要，伊要在車站裡，他說他要去上廁所，他
        站起來後警察就出現把他帶走。被告BOIMAH ARCHIE RI
        CHARDS有非洲人口音，伊在美國40年，伊聽的出來美國
        黑人的英文，伊在非洲也很久等語明確（見原審卷二第
        145至151頁），經核與楊天禾及ROGER CLEANYON間通聯
        簡訊內容中關於本次交易時點「2：30pm」、「Ruifang
         train station」、火車班次「4188 train arriving2
        :15pm」、JEFFERSON之外貌形容「average height」、
        外觀「with whistle around mouth」、膚色人種「sla
        ckly dark but American、black  American」、頭髮
        蜷曲度「straight」、穿著「blue shirt」、年紀「45
        至50歲間」、未攜帶手機等記載（見第5841號偵卷一第
        22至24、31至35、40、42、43頁）相符。又證人楊天禾
        所述及楊天禾及ROGER CLEANYON間通聯簡訊內容中所稱
        「JEFFERSON」之形貌特徵與搭乘之班次、地點各細節
        均與被告BOIMAH ARCHIE RICHARDS當日情形相吻合，且
        與被告BOIMAH ARCHIE RICHARDS身上查獲其自己書寫之
        火車時刻紙張記載相符；參以證人楊天禾為識別確認交
        易者「JEFFERSON」所約定之「暗（密）語」（code wo
        rds）（即楊天禾問：「How is the weather？」，來
        者需回答「The cloud is blue」 ，並非係一般人日常
        生活於正常情況下所會回答之寒暄，而證人楊天禾在美
        居住生活40年，接觸過美國陸戰隊，也在非洲待過很久
        時間，非常熟悉南非口音，也能聽出美國黑人口音，其
        英語能力之嫻熟，不亞於被告BOIMAH ARCHIE RICHARDS
        （見原審卷二第143、150頁），被告BOIMAH ARCHIE RI
        CHARDS亦於警詢時供承楊天禾「用很好的英文」跟其對
        話等語甚明（見第5841號偵卷一第62頁），足見證人楊
        天禾應不會混淆誤認被告之回答，是被告BOIMAH ARCHI
        E RICHARDS所辯，不足採信。
      ⑷綜上，被告BOIMAH ARCHIE RICHARDS前開所辯，均屬事
        後卸責之詞，實不足採。
    ⒌另查，告訴人楊天禾係於教會結識ROGER CLEANYON及VICTO
      RIAS NAH，與其等交誼過程中，受其等言語鼓吹詐騙，再
      由被告BOIMAH ARCHIE RICHARDS出面取款，告訴人楊天禾
      係與其等面談往來而受騙，並無有何利用廣播電視、電子
      通訊、網際網路或其他媒體工具「散布」黑紙洗美金之詐
      騙訊息，其詐欺手段非利用前述工具，顯而易見，故被告
      BOIMAH ARCHIE RICHARDS此部分所為當無從以刑法第339 
      條之4第1項第3 款之以網際網路對公眾散布而詐欺取財罪
      相繩。
    ⒍綜上，本件事證明確，被告BOIMAH ARCHIE RICHARDS犯行
      堪予認定，應予依法論科。
二、論罪
  ㈠核被告HERVE TEHE就事實一、三所為、被告GARRETSO N G N 
    QUAH就事實一所為，被告BOIMAH ARCHIE RICHARDS就事實三
    、四所為，均係犯同法第339條之4第2項、第1項第2款之三
    人以上共同犯詐欺取財未遂罪；被告HERVE TEHE、GARRETSO
    N G N QUAH就上開事實二所為，均係犯刑法第339條之4第1
    項第2款之三人以上共同犯詐欺取財罪。
  ㈡被告HERVE TEHE、GARRETSON G N QUAH與RICHARD PARKER就
    事實一所示犯行；被告HERVE TEHE、GARRETSON G.N QUAH、
    「NICHOLAS  WASHINGTON」、「MICHAEL BRYANT」就事實二
    所示犯行；被告HERVE TEHE、BOIMAH ARCHIE  RICHARDS、E
    DE SMITH及「STEVE」就事實三所所示犯行；被告BOIMAH AR
    CHIE RICHARDS與ROGER CLEANYON、VICTORIAS NAH就事實四
    所所示犯行，均有犯意聯絡及行為分擔，應皆為共同正犯。
  ㈢被告HERVE TEHE、GARRETSON G N QUAH就事實一犯行，利用
    不知情之黃長龍為仲介，對告訴人曾文典為詐騙行為，應均
    為間接正犯。
  ㈣被告HERVE TEHE就事實一、三所為、被告GARRETSO N G N QU
    AH就事實一所為，被告BOIMAH ARCHIE RICHARDS就事實三、
    四所為，均已著手加重詐欺行為而未遂，爰依刑法第25條第
    2項之規定，按既遂之刑度減輕其刑。
  ㈤被告HERVE TEHE就事實一、二、三所示3次犯行，被告GARRET
    SON G N QUAH就犯罪事實一、二所示2次犯行，被告BOIMAH 
    ARCHIE RICHARDS就犯罪事實三、四所示2次犯行，均係侵害
    個人財產法益之犯罪，其各行為間，依一般社會健全觀念，
    其時間可以區隔，且侵害法益不同，而各具獨立性，是認被
    告HERVE TEHE、GARRETSON G N QUAH、BOIMAH ARCHIE RICH
    ARDS就所犯上開犯行，犯意各別，行為互殊，應予分論併罰
    。
三、不另為無罪諭知部分
  ㈠公訴意旨略以：
    ⒈被告黃長龍（黃長龍此部分犯行，經本院維持原審無罪判
      決，詳下述丙、無罪部分）於105年8、9月間，安排告訴
      人曾文典在得意志公司與一名年籍不詳之黑人見面，由該
      黑人向告訴人曾文典展示「黑紙洗美金」之伎倆，使告訴
      人曾文典陷於錯誤，同意購買黑紙，並於隔日某時，在臺
      北市○○酒店外，將4,500元交與被告黃長龍，再由黃長龍
      交付該黑人。該黑人即於1、2分鐘後，將一個內有保管箱
      之行李箱交予告訴人曾文典，並稱要去拿藥水。告訴人隨
      即驅車前往新北市三重區某親友住處內等候，被告黃長龍
      則與兩名黑人搭乘計程車前往新北市三重區曾文典指定處
      。至該處後，該二名黑人即向告訴人再次展示「黑紙洗美
      金」之技倆，惟洗出2,000元後，黑人即稱藥水不夠無法
      繼續，隔天要帶新的藥水過來。然隔日被告黃長龍即向告
      訴人謊稱臺灣沒有藥水，需花費4萬元從韓國送來，使告
      訴人曾文典心生懷疑而未付款。因認被告HERVE TEHE、GA
      RRETSON  GN QUAH就此部分亦涉犯刑法第339條之4第1項
      第2、3款之以網際網路對公眾散布而三人以上共同犯詐欺
      取財罪嫌云云。
    ⒉「NICHOLAS WASHINGTON」於106年5月間，透過網路交友軟
      體，結識告訴人洪惠萱，向告訴人洪惠萱詐稱係派駐在中
      東地區聯合國和平部隊之美籍軍官，先後以為兒子辦理生
      日派對及以雙方在臺見面，須先繳款辦理結婚註冊，再向
      軍中提出請假申請等為由，要求告訴人洪惠萱匯款，使告
      訴人洪惠萱信以為真，於106年6月7日、19日，依其指示
      ，將3,236元、4,000元匯款至土耳其地區。嗣又以購買化
      學藥劑為由，接續詐騙告訴人洪惠萱於106年7月12日、17
      日、24日、27日，依指示將6萬6,009元、9萬7,959元、7,
      000元、1,000元匯款至境外帳戶內。因認被告HERVE TEHE
      、GARRETSON  GN QUAH就此部分亦涉犯刑法第339條之4第
      1項第2、3款之以網際網路對公眾散布而三人以上共同犯
      詐欺取財罪嫌云云。
    ⒊ROGER CLEANYON夥同VICTORIAS NAH於106年8月間，在臺北
      市耕莘文教院教會結識告訴人楊天禾，隨即以「黑紙洗美
      金」為詐術，共同向告訴人楊天禾誆稱有一筆金額為450
      萬之非法美金需仰賴告訴人楊天禾協助將美金變為合法，
      願給付告訴人楊天禾報酬云云，並於106年9月4日在告訴
      人楊天禾當時所居之臺北市○○區市○○道000號00樓之00號
      之日租套房內，向告訴人楊天禾展示「黑紙洗美金」之伎
      倆，並佯稱僅需花費12萬元購買藥劑，即能將450萬元之
      美鈔全數洗出，藉此誘騙告訴人楊天禾出資購買藥劑，使
      告訴人楊天禾陷於錯誤，同意出資協助ROGER CLEANYON，
      並應ROGER CLEANYON要求為其承租位在臺北市○○區市○○道
      000號00樓之0號之日租套房，並代為支付租金新臺幣2萬
      元，供ROGER CLEANYON、VICTORIAS NAH居住，並申請行
      動電話門號0000000000、0000000000號(此門號實際上係R
      OGER CLEANYON自己申辦使用）供ROGER CLEANYON使用。R
      OGER CLEANYON並於106年9月11日以美金已到機場為由，
      在前開日租套房內，向告訴人楊天禾再次展示「黑紙洗美
      金」之伎倆，使告訴人楊天禾深信不疑，當場支付新臺幣
      5萬元作為購買藥水之訂金。因認被告BOIMAH ARCHIE RIC
      HARDS就此部分亦涉犯刑法第339條之4第1項第2、3款之以
      網際網路對公眾散布而三人以上共同犯詐欺取財罪嫌云云
      。
  ㈡按犯罪事實應依證據認定之，無證據不得認定犯罪事實。不
    能證明被告犯罪，應諭知無罪之判決，刑事訴訟法第154條
    第2項、第301條第1項分別定有明文。次按刑事訴訟法第161
     條規定：檢察官就被告犯罪事實，應負舉證責任，並指出
    證明之方法。因此，檢察官對於起訴之犯罪事實，應負提出
    證據及說服之實質舉證責任。倘其所提出之證據，不足為被
    告有罪之積極證明，或其指出證明之方法，無從說服法院以
    形成被告有罪之心證，基於無罪推定之原則，自應為被告無
    罪判決之諭知（最高法院92年度台上字第128 號判例參照）
    ，於無罪推定原則下，被告對於檢察官所指出犯罪嫌疑之事
    實，並無義務證明其無罪，即所謂「不自證己罪原則」，而
    應由檢察官負提出證據及說服之責任，如檢察官無法舉證使
    達有罪判決之確信程度，以消弭法官對於被告是否犯罪所生
    之合理懷疑，自屬不能證明犯罪，即應諭知被告無罪。又按
    詐騙案件常係組織性、集團性之犯罪，除較能掌控全局之主
    謀要角外，其餘次要角色如負責領取款項之車手等，應觀察
    其在個別犯罪中是否確有分工及其分工情形為何，方能以詐
    欺取財罪相繩。
  ㈢公訴意旨認被告HERVE TEHE、GARRETSON G N QUAH、BOIMAH 
    ARCHIE RICHARDS分別涉有刑法第339條之4第1項第2、3款之
    以網際網路對公眾散布而三人以上共同犯詐欺取財犯行，無
    非係以被告HERVE TEHE、GARRETSON G N QUAH、BOIMAH ARC
    HIE RICHARDS之供述、告訴人曾文典、洪惠萱、楊天禾之指
    述、證人林于人之證述、凱基銀行匯款單、國泰世華銀行匯
    款單、玉山銀行匯款單、彰化銀行匯款單、被告HERVE TEHE
    與被告GARRETSON G N QUAH、RICHARD PARKER、黃長龍、告
    訴人洪惠萱、楊天禾之手機翻拍照片、聯絡訊息、通聯紀錄
    、基隆市警察局刑事警察大隊搜索扣押筆錄、扣押物品目錄
    表、基隆市警察局刑事警察大隊偵查報告、臺灣嘉義地方檢
    察署（下稱嘉義地檢署）檢察官105年度偵字第6032號起訴
    書、臺灣臺北地方檢察署（下稱臺北地檢署）檢察官106年
    度偵字第10881、16936號起訴書、行動電話明細、勞動資料
    查詢畫面及入出境紀錄等，資為其主要論據。
  ㈣經查：
    ⒈於105年8、9月間，詐騙告訴人曾文典之2名黑人，並非被
      告HERVE TEHE及GARRETSON G N QUAH乙節，業據證人即共
      同被告黃長龍、證人即告訴人曾文典於原審證述明確（見
      原審卷二第156、476頁）。又被告HERVE TEHE、GARRETSO
      N G N QUAH分別係於106年5月10日、6月1日始第1次入境
      臺灣乙節，有內政部移民署108年8月16日移署入字第1080
      094933號函及檢附被告HERVE TEHE、GARRETSON G N QUAH
      之入出國日期紀錄等件附卷可參（見本院卷一第341至347
      頁），則被告HERVE TEHE及GARRETSON G N QUAH於105年8
      、9月案發時均未在臺灣，自難認被告HERVE TEHE及GARRE
      TSON G N QUAH有參與此部分詐騙告訴人曾文典之犯行可
      言。
    ⒉復告訴人楊天禾係為ROGER CLEANYON、VICTORIAS NAH代為
      支付租金，且係支付「洗美金」之定金予ROGER CLEANYON
      、VICTORIAS NAH，斯時尚未見被告BOIMAH ARCHIE RICHA
      RDS等情，亦據證人即告訴人楊天禾於原審證述在卷（見
      原審卷二第143至145頁），則被告BOIMAH ARCHIE RICHAR
      DS是否確有參與前開ROGER CLEANYON、VICTORIAS NAH詐
      騙告訴人楊天禾之犯行，即非無疑。
    ⒊又被告HERVE TEHE、GARRETSON G N QUAH雖有至伊住處表
      演「洗美金」手法，但嗣後是由「NICHOLAS  WASHINGTON
      」要伊匯款等語，亦據證人即告訴人洪惠萱於原審證述明
      確（見原審卷二第123、124頁）；參以告訴人匯款予「NI
      CHOLAS  WASHINGTON」之款項，均非匯至被告HERVE TEHE
      、GARRETSON G N QUAH之帳戶，則被告HERVE TEHE、GARR
      ETSON G N QUAH是否亦有參與此部分詐欺告訴人洪惠萱部
      分犯行，亦屬有疑。
    ⒋綜上，本件檢察官對於被告HERVE TEHE及GARRETSON G N Q
      UAH被訴詐欺告訴人曾文典前開4,500元、4萬元（未遂）
      、被訴詐欺告訴人洪惠萱前開6次匯款部分及被告BOIMAH 
      ARCHIE RICHARDS被訴詐欺告訴人楊天禾代ROGER CLEANYO
      N、VICTO RIASNAH支付租金新臺幣2萬元及支付定金5萬元
      部分，均未敘明被告HERVE TEHE、GARRETSON G N QUAH及
      BOIMAH ARCHIE RICHARDS各人具體參與情形如何，且依檢
      察官所提出之各項證據，亦無從認定被告HERVE TEHE、GA
      RRETSON G N QUAH及BOIMAH ARCHIE RICHARDS就上開部分
      與公訴意旨所指共犯間有何犯意聯絡及行為分擔，自難認
      被告HERVE TEHE、GARRETSON G N QUAH及BOIMAH ARCHIE 
      RICHARDS確有參與各該次犯行。此外，復查無其他積極證
      據，足認被告HERVE TEHE、GARRETSON G N QUAH及BOIMAH
       ARCHIE RICHARDS有前開以網際網路對公眾散布而三人以
      上共同犯詐欺取財犯行，惟檢察官認此等部分與本院前開
      對被告HERVE TEHE、GARRETSON G N QUAH及BOIMAH ARCHI
      E RICHARDS論處罪刑部分，被告HERVE TEHE、GARRETSON 
      G N QUAH及BOIMAH ARCHIE RICHARDS主觀上分別係基於一
      個行為決意分別所為，而分別持續侵害同一告訴人曾文典
      、洪惠萱、楊天禾之財產法益，各次行為之獨立性極為薄
      弱，難以強行分開，應視為數個舉動之接續施行，為包括
      之一行為予以評價，屬接續犯，爰均不另為無罪之諭知，
      附予敘明。   
四、撤銷改判（即事實二部分）之理由：
  ㈠原審認被告HERVE TEHE及GARRETSON G N QUAH共同詐欺告訴
    人洪惠萱部分犯行，罪證明確，予以論罪科刑，固非無見。
    惟查，被告HERVE TEHE及GARRETSON G N QUAH係與「NICHOL
    AS WASHINGTON」、「MICHAEL BRYANT」共同詐欺告訴人洪
    惠萱。原審就此部分未察，認被告GARRETSON G N QUAH即為
    「MICHAEL BRYANT」，被告HERVE TEHE、GARRETSON G N QU
    AH僅係與「NICHOLAS WASHINGTON」共同詐欺告訴人洪惠萱
    ，原審認定事實容有未洽，被告HERVE TEHE及GARRETSON G 
    N QUAH執此提起上訴，均為有理由，自應由本院將此部分予
    以撤銷改判。
  ㈡爰以行為人責任為基礎，審酌被告HERVE TEHE及GARRETSON G
     N QUAH分別係象牙海岸、賴比瑞亞人士，卻專程來臺從事
    詐騙行為，危害社會治安，並詐得告訴人洪惠萱新臺幣41萬
    元，犯後雖均坦承犯行，然並未與告訴人洪惠萱達成和解或
    賠償告訴人洪惠萱之損失，兼衡其等犯罪動機、手段、造成
    告訴人洪惠萱之損害金額為新臺幣41萬元、智識程度、生活
    狀況等一切情狀，分別量處如主文第2項所示之刑，以資懲
    儆。
  ㈢沒收部分：
    ⒈沒收之作用，乃存於犯罪事實或不法事實中禁制物之剝奪
      ，不以有刑事責任為必要，而以應剝奪之標的（物或不法
      利益）為對象，應剝奪標的之所在，即為沒收之所在。於
      數人共同犯罪時，供犯罪所用、犯罪預備之物或犯罪所生
      之物，究應如何諭知沒收，已不能依共同正犯責任共同原
      則，附屬於刑罰而為相同之諭知，而應依立法目的、沒收
      標的之性質及其存在狀態，為不同之處理；沒收標的為供
      犯罪所用、犯罪預備之物或犯罪所生之物時，依刑法第38
      條第2 項前段規定，以屬於犯罪行為人者，得沒收之。係
      藉由剝奪犯罪行為人之所有（包含事實上處分權），以預
      防並遏止犯罪。其既規定屬於犯罪行為人者，得沒收之，
      則於數人共同犯罪時，因共同正犯皆為犯罪行為人，故不
      問屬於共同正犯中何人所有，法院均得斟酌個案情節，不
      予沒收，或僅對共同正犯之所有者，或對部分或全部共同
      正犯，諭知沒收及依刑法第38條第4項規定追徵其價額（
      最高法院107年度台上字第2697號判決意旨參照）。查扣
      案如附表貳編號一至十所示之物，分別係被告HERVE TEHE
      、GARRETSON G.N QUAH2人於106年8月10、11日為警查獲
      後搜索所扣得之物，其中如附表貳編號一至九所示之行動
      電話，經員警鑑識分析解讀，均有詐騙告訴人洪惠萱、或
      聯繫共同被告黃長龍共犯之紀錄，與如附表貳編號十所示
      之綠色卡紙1批(共1225張)，分別為供被告所用或預備之
      物，參酌本件詐騙集團所用工具如行動電話、門號，有交
      互持用之情形，且作案時，至少2人一組，被告HERVE TEH
      E與GARRETSON G N QUAH曾同住於○○○旅館，嗣被告GARRET
      SON G N QUAH遭羈押後，被告HERVE TEHE則前往共同被告
      杜秋美出租之房屋，與被告BOIMAH ARCHIE RICHARDS同住
      ，共犯ROGER CLEANYON申請之門號，交由被告HERVE TEHE
      使用，「MICHAEL BRYANT」使用如附表貳編號四所示之AL
      CATEL手機後，交由被告HERVE TEHE持有保管，足見本件
      被告HERVE TEHE、GARRETSON G.N QUAH等人持用之工具有
      互相交換使用情形，可認被告HERVE TEHE、GARRETSON G.
      N QUAH及共犯等人，對其等持用之犯罪工具或供犯罪預備
      之物，均具有事實上之處分權，是就如附表貳編號一至十
      所示之物，均依刑法第38條第2項前段之規定宣告沒收。
    ⒉按犯罪所得，屬於犯罪行為人者，沒收之；於全部或一部
      不能沒收或不宜執行沒收時，追徵其價額；第1 項及第2 
      項之犯罪所得，包括違法行為所得、其變得之物或財產上
      利益及其孳息，刑法第38條之1 第1 項前段、第3 項、第
      4 項定有明文。查被告HERVE TEHE、GARRETSON G N QUAH
      2人犯事實二所示三人以上共同犯詐欺取財罪之犯罪所得
      均為新臺幣3萬元，業經被告HERVE TEHE與GARRETSON G N
       QUAH於本院陳明在卷，爰各依刑法第38條之1 第1 項、
      第3 項規定，分別宣告沒收，於全部或一部不能沒收或不
      宜執行沒收時，追徵其價額。
五、駁回上訴（即事實一、三、四部分）之理由：
    原審審理結果，認被告HERVE TEHE、GARRETSON G N QUAH及
    BOIMAH ARCHIE RICHARDS就事實一、三、四所犯罪證明確，
    而適用刑法第28條、第339條之4第1項第2款、第2項、第25
    條第2項、第38條第2項前段、第38條之1第1項前段、第3項
    、第51條第5款、第40條之2第1項等規定，並審酌被告HERVE
     TEHE、GARRETSON G N QUAH及BOIMAH ARCHIE RICHARDS不
    務正業，以「觀光」、「找工作」、「作生意」名義入境我
    國，卻專營從事詐騙，又其等每每互相搭配組合，各環節相
    互勾串，彼此掩護，且按部就班、逐步詐取被害人財物，計
    畫周詳，手段嫻熟，使被害人逐步陷入圈套而不自知，其等
    詐騙模式，類似我國早期「金光黨」組織，但人數更眾、組
    織更為嚴密、詐騙手段更為高明，造成我國人民財物損失更
    鉅。尤以被告HERVE TEHE與GARRETSON G N QUAH均為外籍人
    士，一詐騙得手，即逃匿出境，不僅被害人損失財物無法追
    回，被告等人亦容易逍遙法外，無法予以遏阻，審酌被告各
    人犯罪動機、手段、取得財物之多寡，暨被告HERVE TEHE、
    GARRETSON G N QUAH及BOIMAH ARCHIE RICHARDS均矢口否認
    一切犯行，被告BOIMAH ARCHIE RICHARDS就詐騙告訴人楊天
    禾部分，等同「人贓俱獲」，仍一再狡卸，均未見反省；另
    被告HERVE TEHE就被害人張艾瓊部分，被告BOIMAH ARCHIE 
    RICHARDS就被害人張艾瓊及告訴人楊天禾部分犯行，雖均屬
    未遂，然被告HERVE TEHE係於106年8月11日經收容，並於10
    6年9 月6日期滿釋放後，再犯被害人張艾瓊案；被告BOIMAH
     ARCHIE RICHAR DS於嘉義詐騙高瑜後，又於臺北詐騙趙大
    全等人，經檢察官聲押獲准（106年4月19日），迄至移審後
    ，於106年8月7日當庭釋放，惟旋又與被告HERVE TEHE組合
    ，與在逃共犯EDE SMITH、ROGER CLEANYON、VICTORIAS NAH
    共犯被害人張艾瓊、告訴人楊天禾詐騙案，猶未見悔過之心
    ，自應嚴懲。考量被告HERVE TEHE、GARRETSON G.N QUAH、
    BOIMAH ARCHIE RICHARDS矢口否認犯行之犯後態度，及其等
    犯罪所得、犯罪動機、手段、造成被害人損害程度、與被害
    人關係等情，分別就被告HERVE TEHE量處有期徒刑1年6月、
    1年；被告GARRETSON G N QUAH量處有期徒刑1年；被告BOIM
    AH ARCHIE RICHARDS量處有期徒刑1年6月、1年6月，應執行
    有期徒刑2年6月，並於刑之執行完畢或赦免後，驅逐出境；
    另就沒收部分說明附表貳編號一至十六、十八、十九所示之
    物，分別為供犯罪所用或預備之物，均依刑法第38條第2項
    前段規定，均予以宣告沒收，經核認事用法均無違誤，量刑
    亦屬妥適。檢察官提起上訴，指摘原審量刑過輕云云，被告
    HERVE TEHE、GARRETSON G.N QUAH、BOIMAH ARCHIE RICHAR
    DS猶執前詞否認犯罪，上訴指摘原審判決不當云云，均為無
    理由，應予駁回。
丙、無罪部分：
壹、公訴意旨略以：被告BOIMAH ARCHIERICHARDS、黃長龍（綽
    號：DEAN）、杜秋美(綽號lily)、TEHE HERVE（綽號CHU CH
    U、SAM）、GARRETSON G N QUAH、ROGER CLEANYON（綽號：
    TIM）、VICTORIAS NAH（綽號：ROSE）、EDE SMITH（綽號
    ：EDDIE）、ELTON TAILEY DAYE及化名為「NICHOLAS WASHI
    NGTON」、「ROLAND GUY」、「NICOLAS」、「JIMMY」、「S
    TEVE」等不詳身分外籍男子原互不相識，然分別經某跨國詐
    騙集團吸收後，分別進入臺灣，而同遭詐騙集團吸收之被告
    黃長龍、杜秋美則協助安排被告HERVE TEHE以告訴人曾文典
    提供之○○○貿易有限公司(下稱○○○公司)名義邀請函請領商務
    簽證入境、提供被告杜秋美承租之臺北市○○區○○○路000號2
    樓之房屋供被告BOIMAH ARCHIE RICHARDS、HERVE TEHE等人
    居住，並負責照顧渠等生活起居，被告杜秋美並與境外之詐
    騙集團成員ELTON TAYLEY DAYE聯繫處理被告HERVE TEHE等
    人在臺事宜，被告黃長龍為掩人耳目及避免遭警查緝，特意
    承租位在臺北交通便捷地區之旅館或日租套房，供被告HERV
    E TEHE等人居住。渠等各別接受詐騙集團成員指示，在臺從
    事詐騙工作，模式為: 由被告黃長龍尋找資歷雄厚之買家佯
    稱可以低價購買黑紙及藥水後將整箱黑紙全部變回美金牟利
    ，或由該詐騙集團成員於網路或通訊軟體上化名為「NICHOL
    AS WASHINGTON」、「ROLAND GUY」、「NICOLAS WAYNE」、
    「JIMMY」、「STEVE」等不詳身分之外籍男子，佯稱與被害
    人交往並希望與被害人共同生活，以獲取被害人之信任後，
    再以要求被害人支付包裹費、生活費以利雙方交往等名義，
    詐騙被害人支付款項之外，亦以向被害人佯稱有一批美金已
    偽裝為黑紙，須購買特殊藥水將黑紙上之塗料洗掉後，方能
    使用該美金之詐術(下稱黑紙洗美金)，誘騙被害人購買黑紙
    及藥水，進而訛詐被害人交付款項，待被害人受騙後，除要
    求被害人以西聯匯款或國際匯款方式將美金匯至國外地區外
    ，亦隨機指派車手即被告BOIMAH ARCHIE RICHARDS、HERVE 
    TEHE、GARRETSON G N QUAH等人與被害人相約在臺灣某處取
    款，該現金款項即做為車手之酬金及生活費用，多餘部分則
    由該詐騙集團指定之人於出境時，以紙片與錫箔紙包裝為塊
    狀，並藏匿於行李中夾帶出境。渠等以此方式共同意圖為自
    己不法之所有，基於三人以上共同犯詐欺取財，及以廣播電
    視、電子通訊、網際網路或其他媒體等傳播工具，對公眾散
    布而犯詐欺取財之犯意聯絡，為下列犯罪行為：
一、該詐騙集團化名為ROLAND GUY、NICOLAS WAYNE之美國籍男
    子，利用通訊軟體與戎義珠（暱稱JUDY）交友，以取得戎義
    珠信任後，隨即多次向戎義珠佯稱有貴重物品將運送來臺，
    需要運費、保險費及通關費，使戎義珠陷於錯誤，於如附表
    一所示之時間、方式，依詐騙集團指示將該附表所示款項，
    存匯至該附表所示之中國大陸地區帳戶內。嗣於106年8月9
    日下午5時許，在基隆市○○區○○路000號前，被告被告GARRET
    SON G N QUAH（業經法院論處罪刑確定）受該詐騙集團指示
    ，前往向告訴人戎義珠收受新臺幣100萬元時，當場遭警查
    獲，並於被告GARRETSON G N QUAH與HERVE TEHE同住之○○○
    旅館（起訴書誤載為○○○旅館，址設臺北市○○區○○街0段00○0
    0號1樓）601號房內，扣得詐騙集團指示被告HERVE TEHE及E
    LTON TAILEY DAYE所製作，以紙片與錫箔紙包裝為塊狀之犯
    罪所得8萬元及作為「黑紙洗美金」道具之黑色紙片、痱子
    粉等物。但同住在該旅店之ELTON TAYLEY DAYE則趁機逃逸
    。
二、該詐騙集團化名為NICHOLAS WASHINGTON之不詳身分外籍男
    子，於106年5月間，透過網路交友軟體，結識告訴人洪惠萱
    (暱稱Ali)，向告訴人洪惠萱詐稱係派駐在中東地區聯合國
    和平部隊之美籍軍官，先後以為兒子辦理生日派對及以雙方
    在臺見面，須先繳款辦理結婚註冊，再向軍中提出請假申請
    等為由，邀求告訴人洪惠萱匯款，告訴人洪惠萱因此陷於錯
    誤，於於106年6月7日、6月19日、7月4日、7月12日、7月17
    日、7月24日、7月27日，以匯款或當場交付之方式，依該詐
    騙集團成員之指示，將3,236元、4,000元匯款至土耳其地區
　　。期間「NICHOLAS WASHINGTON」又向告訴人洪惠萱謊稱投
    資黃金生意有獲利，請求告訴人洪惠萱代為保管獲利款項，
    並聲稱屆時會派請兩名部下將獲利款項攜往臺灣交由告訴人
    洪惠萱保管，告訴人洪惠萱不疑有他，欣然應允，但「NICH
    OLAS WASHINGTON」隨即向洪惠萱佯稱獲利款項裝成包裹交
    由部下攜往臺灣入境時，因故遭扣押，若欲取回，須給付新
    臺幣41萬元辦理領出，告訴人洪惠萱仍不疑有他，於106年7
    月4日上午9時許，在臺北市議會前，將新臺幣41萬元交付予
    依詐騙集團指示前來之被告HERVE TEHE及GARRETSON G N QU
    AH，被告GARRETSON G N QUAH並自稱「MICHAEL BRYANT」（
    起訴書誤載為「MICHAEL BRIANT」），並以0000000000號行
    動電話與告訴人洪惠萱聯繫。「NICHOLAS WASHINGTON」隨
    即向告訴人洪惠萱聲稱為維護美金安全，故以密碼鎖住包裹
    ，並與告訴人洪惠萱約定由HERVE TEHE、GARRETSON G N QU
    AH於翌（5）日，前往臺北市○○○路0段00○0號12樓告訴人洪
    惠萱住處，待雙方在場打開上開包裹時，發現內有小型行李
    箱裝放大批與美金同尺寸之黑紙及不明液體(實為維他命C溶
    液) 1瓶，被告HERVE TEHE、GARRETSON G N QUAH為取信於
    告訴人洪惠萱，當場將黑色紙片浸泡在溫水中，並加入上開
    維他命C溶液後，向告訴人洪惠萱示範將黑色紙張變成美鈔
    之詐欺技倆，隨後被告HERVE TEHE、GARRETSON G N QUAH再
    向告訴人洪惠萱假稱因藥劑不足，無法將全部之紙張還原變
    成美鈔，若欲獲取更多美金現鈔，須再行購入更多藥劑，並
    將該裝滿黑紙之行李箱交由告訴人洪惠萱保管，藉此誘騙告
    訴人洪惠萱出資購買藥劑，告訴人洪惠萱猶不疑有詐，先後
    於106年7月12日、7月17日、7月24日、7月27日，以匯款之
    方式，將6萬6,009元、9萬7,959元、7,000元、1,000元匯款
    至境外帳戶內。
三、該詐騙集團化名為TIM之ROGER CLEANYON夥同化名為ROSE之V
    ICTORIAS NAH，於106年8月間，在臺北市耕莘文教院教會結
    識告訴人楊天禾，隨即以「黑紙洗美金」為詐術，共同向告
    訴人楊天禾誆稱有一筆金額為450萬元之非法美鈔需仰賴告
    訴人楊天禾協助將其變為合法，願給付告訴人楊天禾酬金云
    云，並於106年9月4日在告訴人楊天禾當時居住之臺北市○○
    區市○○道000號14樓之25日租套房內，向告訴人楊天禾展示
    黑紙洗美金之伎倆，並佯稱僅需花費12萬元購買藥劑，即能
    將450萬元之美鈔全數洗出，藉此誘騙告訴人楊天禾出資購
    買藥劑，使告訴人楊天禾陷於錯誤，同意出資協助ROGER CL
    EANYON，並應ROGER CLEANYON要求為其支付承租址設臺北市
    ○○區市○○道000號14樓之2日租套房之租金新臺幣2萬元，並
    申請行動電話0000000000、0000000000號門號供ROGER CLEA
    NYON、VICTORIAS NAH使用。嗣後ROGER CLEANYON及VICTORI
    AS NAH於106年9月11日以美金已到機場為由，在前開日租套
    房內，向告訴人楊天禾再次展示黑紙洗美金之伎倆，並要求
    告訴人楊天禾支付購買藥水之12萬元，使告訴人楊天禾深信
    不疑，當場支付新臺幣5萬元作為購買藥水之訂金，事後ROG
    ER CLEANYON、VICTORIAS NAH為自告訴人楊天禾獲取詐騙款
    項，持續催促告訴人楊天禾購買洗美金所用之藥劑，並與告
    訴人楊天禾相約於106年11月14日下午2時許，在新北市瑞芳
    區瑞芳火車站，約定由告訴人楊天禾支付2萬2,000元購買藥
    水1瓶。然ROGER CLEANYON、VICTORIAS NAH因故事先離境，
    該詐騙集團即另外指示被告BOIMAH ARCHIE RICHARDS出面前
    往現場交貨取款，幸為告訴人楊天禾即時發覺遭騙，並報警
    處理，始為警於上開時、地，查獲被告BOIMAH ARCHIE RICH
    ARDS，並扣得藥水1瓶。嗣經警同步持搜索票，分別前被告B
    OIMAH ARCHIE RICHARDS、HERVE TEHE位在臺北市○○區○○○路
    000號2樓之居所，當場扣得電腦、手機、匯款單、痱子粉、
    棉花、維他命C發泡錠、黑紙及犯罪所得新臺幣7,200元等物
    。並於被告杜秋美位在臺北市○○區○○路000巷0號3樓之住所
    扣得黑紙1批。
四、該詐騙集團化名為STEVE之不詳身分外籍男子，透過大陸交
    友網站結識被害人張艾瓊，隨即以感情詐欺為詐術，自稱為
    美籍軍官，要求被害人張艾瓊代為支付包裹費，隨後詐騙集
    團即指示被告HERVE TEHE於106年10月11日、12日，多次以0
    000000000號行動電話聯繫被害人張艾瓊，並於電話中向被
    害人張艾瓊聲稱為STEVE委託之快遞公司員工，請求被害人
    張艾瓊領取STEVE之退休金包裹，同時向被害人張艾瓊佯稱
    領取包裹須支付4,500元，被害人張艾瓊因此不疑有詐，與
    被告HERVE TEHE相約於106年10月12日下午4時許，在臺北市
    大同區○○廣場見面，再由詐騙集團指示被告BOIMAH ARCHIE 
    RICHARDS、SMITH EDE出面前往現場交貨取款，因被害人張
    艾瓊隨身攜帶現金不足，無法付清包裹費用，始未得逞。嗣
    為警實施通訊監察時，發現被告HERVE TEHE於電話中向被害
    人張艾瓊進行詐騙，始循線通知被害人張艾瓊到案說明而查
    悉上情。
五、被告黃長龍見告訴人曾文典頗有資力及投資意願，即向告訴
    人曾文典佯稱：國外有賣家販賣黑紙及藥水，可以將黑紙變
    成美金云云，並於105年8、9月間，由被告黃長龍安排告訴
    人曾文典在○○○公司與一名年籍不詳之黑人見面，由該黑人
    向告訴人曾文典展示黑紙洗美金之伎倆，使告訴人曾文典陷
    於錯誤，同意購買黑紙，並於隔日某時，在臺北市○○酒店外
    ，將4,500元交與被告黃長龍，由被告黃長龍交付該黑人。
    該黑人即於1、2分鐘後，將一個內有保管箱之行李箱交予告
    訴人曾文典，並稱要去拿藥水。告訴人曾文典隨即驅車前往
    新北市三重區某親友住處內等候，被告黃長龍則與兩名黑人
    搭乘計程車前往新北市三重區告訴人曾文典指定處。至該處
    後，該2名黑人即向告訴人曾文典再次展示黑紙洗美金之技
    倆，惟洗出2,000元後，黑人即稱藥水不夠無法繼續，隔天
    要帶新的藥水過來。然隔日被告黃長龍即向告訴人曾文典謊
    稱臺灣沒有藥水，需花費4萬元從韓國送來，使告訴人曾文
    典心生懷疑而未付款。嗣後被告黃長龍又於106年6月間，向
    告訴人曾文典表示RICHARD有指派黑人送藥水來臺，而與告
    訴人曾文典相約於臺北火車站附近某旅館內，由房內之被告
    GARRETSON G N QUAH向告訴人曾文典陳稱有藥水到臺，須帶
    前次購買的黑紙到場云云，被告HERVE TEHE則躲藏於房間廁
    所內，故告訴人曾文典即於隔日攜帶前次購買之黑紙兩張與
    共同被告黃長龍至前開旅館房間內，由被告GARRETSON G N 
    QUAH以不明液體噴灑，並交由廁所內之被告HERVE TEHE佯裝
    沖洗後，透過被告黃長龍向告訴人曾文典陳稱: 黑紙已遭曝
    光無法變回美金，需花錢再買特殊的藥粉云云，使告訴人曾
    文典感覺受騙而未同意付款。
　　因認被告黃長龍、杜秋美均涉犯刑法第339條之4第1項第2、
    3款之以網際網路對公眾散布而三人以上共同犯詐欺取財罪
    嫌云云；被告BOIMAH ARCHIE RICHARDS就上開丙、壹、五部
    分亦涉犯刑法第339條之4第1項第2、3款之以網際網路對公
    眾散布而三人以上共同犯詐欺取財罪嫌云云。
貳、按犯罪事實應依證據認定之，無證據不得認定犯罪事實。不
    能證明被告犯罪者，應諭知無罪之判決，刑事訴訟法第154
    條第2項、第301條第1項分別定有明文。次按認定不利於被
    告之事實，須依積極證據，苟積極證據不足為不利於被告事
    實之認定時，即應為有利於被告之認定，更不必有何有利之
    證據，自不能以推測或擬制之方法，以為裁判基礎（最高法
    院30年上字第816號判例意旨參照）；而刑事訴訟法上所謂
    認定犯罪事實之積極證據，係指適合於被告犯罪事實之認定
    之積極證據而言，雖不以直接證據為限，間接證據亦包括在
    內；然而無論直接或間接證據，其為訴訟上之證明，須於通
    常一般之人均不致有所懷疑，而得確信其為真實之程度者，
    始得據為有罪之認定，倘其證明尚未達到此一程度，而有合
    理之懷疑存在時，致使無從形成有罪之確信，根據「罪證有
    疑，利於被告」之證據法則，即不得遽為不利被告之認定（
    最高法院29年上字第3105號、30年上字第1831號、40年台上
    字第86號及76年台上字第4986號判例意旨參照）。復按刑事
    訴訟法第161條第1項規定：檢察官就被告犯罪事實，應負舉
    證責任，並指出證明之方法。因此，檢察官對於起訴之犯罪
    事實，應負提出證據及說服之實質舉證責任。倘其所提出之
    證據，不足為被告有罪之積極證明，或其指出證明之方法，
    無從說服法院以形成被告有罪之心證，基於無罪推定之原則
    ，自應為被告無罪判決之諭知（最高法院76年台上字第4986
    號、92年台上字第128 號判例參照）。
參、公訴意旨認被告黃長龍、杜秋美均涉犯刑法第339條之4第1
    項第2、3款之以網際網路對公眾散布而三人以上共同犯詐欺
    取財之犯行、被告BOIMAH ARCHIE RICHARDS就上開丙、壹、
    五部分亦涉犯刑法第339條之4第1項第2、3款之以網際網路
    對公眾散布而三人以上共同犯詐欺取財之犯行，無非係以被
    告5人之供述、告訴人戎義珠、曾文典、洪惠萱、楊天禾、
    被害人張艾瓊之指訴、證人林于人於偵查中之證述、證人即
    ○○○公司實際負責人徐源能之證述、證人PUTRI WULANDARI於
    警詢時證述、被告5人、RICHARD PARKER、告訴人洪惠萱、
    楊天禾之手機翻拍照片、聯絡訊息、通聯紀錄、照片、法務
    部調查局106年9月7日調科貳字第10623209520號函、被告BO
    IMAH ARCHIE RICHARDS身上扣得之紙條、臺灣臺中地方法院
    （下稱臺中地院）105年度簡字第39號刑事判決、證人即○○○
    人員王邵承之查訪紀錄表、基隆市警察局刑事警察大隊搜索
    扣押筆錄、扣押物品目錄表、基隆市警察局刑事警察大隊偵
    四隊106年10月18日偵查報告、告訴人戎義珠之銀行往來資
    料明細、贓物認領保管單、國外匯款資料、筆記本影印資料
    、匯款單據、凱基銀行匯款單、國泰世華銀行匯款單、玉山
    銀行匯款單、彰化銀行匯款單、臺北地檢署檢察官106年度
    偵字第17142號緩起訴處分書、嘉義地檢署檢察官105年度偵
    字第6032號起訴書、臺北地檢署檢察官106年度偵字第10881
    、16936號起訴書、行動電話明細、勞動資料查詢畫面、入
    出境紀錄、被告HERVE TEHE之中華民國簽證申請書及○○○貿
    易有線公司邀請函等，資為其主要論據。
肆、經查：
　一、被告杜秋美部分：
　　  訊據被告杜秋美堅決否認有何以網際網路對公眾散布而三
      人以上共同犯詐欺取財既、未遂之犯行，辯稱：伊只是出
      租房間給他們，不是詐欺集團成員；又伊係因ELTON TAIL
      EY DAYE透過伊前男友ALISON委託伊，才會幫HERVE TEHE
      找律師，並帶他去基隆地檢署等語。經查：
　　㈠被告杜秋美承租臺北市○○區○○○路000號1、2樓後，自任二
      房東轉租等情，有租賃契約書及日租套房名片之翻拍照片
      等件在卷可查（見第5841號偵卷一第148至151頁）；又員
      警搜索前開臺北市○○區○○○路000號時，另有印尼籍逃逸外
      勞PATRI WULANDARI（阿莉）承租居住在2C套房內乙節，
      業據證人PATRI WULANDARI於警詢時供述屬實（見第5841
      號偵卷一第223至225頁），足見被告杜秋美確出租套房維
      生之行為。
    ㈡被告HERVE TEHE於警詢及原審證稱：因為伊自三峽外國人
      收容所出來後，沒有地方去，所以伊自106年9月6日後約1
      星期，以1個月400元（按即約相當於新臺幣1萬2,000元）
      之代價，向被告杜秋美（LILI）承租南京東路204號2樓（
      2A）房間，被告杜秋美只是房東，沒有參與本件犯行。伊
      剛來台灣時，是住在00000 HOTEL（按即○○飯店），2個月
      後改住○○市○○區○○街0段00○00號的CHEERS HOTEL（按即○○
      ○旅館601號房）。伊有交付1箱箱子給杜秋美，請杜秋美
      代為保管，但沒有告訴杜秋美箱子裡面裝什麼，杜秋美不
      知道紙箱裡面裝的東西。伊本來是請黃長龍幫伊至收容所
      保釋，但因黃長龍有遲延，所以伊友人ELTON TAILEY DAY
      E才另打電話找到杜秋美幫忙辦保釋，杜秋美有嘗試幫伊
      找律師，但伊沒錢付律師費用等語綦詳（見第4110號偵卷
      第18頁反面至19頁、第5841號偵卷一第7頁反面、248頁、
      原審卷一第104頁、原審卷二第332至336頁）；又證人PAT
      RI WULANDARI於警詢時證稱：臺北市○○○路000號2樓有伊
      、SAM（按即被告HERVE TEHE）、1名較胖的黑人（即被告
      BOIMAH  ARCHIE RICHARDS）居住，伊住C房、SAM住A房、
      較胖黑人住B房，HERVE TEHE及BOIMAH ARCHIE RICHARDS
      向伊自稱是觀光客，106年9月間，杜秋美曾找伊幫忙翻譯
      ，伊跟杜秋美一起到西門町，結果見到HERVE TEHE，HERV
      E TEHE向杜秋美稱其錢被警察扣走（按即被告HERVE TEHE
      於106年8月10日晚間遭基隆市警察局員警查獲時所扣之81
      ,000元及小額人民幣、港幣、迦納幣，並遭移送基隆地檢
      署偵辦，由檢察官責付給位於新北市三峽區之內政部移民
      署北區事務大隊臺北收容所收容至106年9月6日，始因收
      容期限將屆而經保釋出所），需要請律師，杜秋美有答應
      幫忙請律師等語（見第5841號偵卷一第223頁反面至224頁
      反面），則被告杜秋美顯係單純出租房間，並受託代為保
      釋、找律師，其是否確實知悉被告HERVE TEHE、BOIMAH A
      RCHIE RICHARDS及ELTON TAILEY  DAYE等人係詐騙集團成
      員，甚且與其等有犯意聯絡及行為分擔而參與本件詐欺犯
      行，即非無疑。
　　㈢又被告HERVE TEHE於106年5月10日第1次入境我國，其於入
      境資料登記來台下榻旅館為GOOD MORE HOTEL乙節，有個
      別查詢及列印（詳細資料）1紙附卷可證（見第4110號偵
      卷第64頁）；再被告HERVE TEHE稱其來臺後，先投宿之00
      000 HOTEL係位在臺北火車站附近之臺北市○○街0○0號，此
      有00000 HOTEL（○○飯店）網頁介紹資料1紙在卷可參（見
      原審卷三第533頁）；而被告HERVE TEHE於106年8月10日
      遭查獲時，係投宿在臺北市○○區○○街0段00○00號之CHEERS
       HOTEL（○○○旅館）601號房乙情，亦有基隆市警察局解送
      人犯報告書、106年8月11日搜索扣押筆錄在卷可佐（見第
      4110號偵卷第1、5至7頁反面），足見被告HERVE TEHE並
      非自入境時起即居住在被告杜秋美前開南京西路租屋處。
      又被告杜秋美前揭租屋處，尚有另名房客即印尼籍外勞阿
      莉承租，如外籍詐騙集團與被告杜秋美具有犯意聯絡及行
      為分擔，則杜秋美何以不保留全部房間供本案詐騙集團份
      子住居？況且，本件除被告BOIMAH ARCHIE RICHARDS、HE
      RVE TEHE曾住過被告杜秋美前開南京西路租屋處外，並無
      其他共犯或被告曾住在被告杜秋美前開轉租房屋，本件被
      告GARRETSON G N QUAH或其他共犯大多自行投宿臺北市各
      旅館、飯店及民宿，則被告杜秋美是否確有檢察官所稱提
      供其承租之臺北市○○區○○○路000號2樓之房屋供被告BOIMA
      H ARCHIE RICHARDS、HERVE TEHE等人居住，並負責照顧
      其等生活起居」一情，即屬有疑。
　　㈣再觀之卷附如附表參、五所示之被告杜秋美與被告黃長龍
      、HERVE TEHE、EDE SMITH之監聽譯文及被告HERVE TEHE
      與ELTON TAILEY DAYE間之監聽譯文（見第5841號偵卷一
      第112頁反面、115至116頁）可知，其等間有如下之對話
      ：「（ELTON TAILEY DAYE向HERVE TEHE稱）我打給那個
      女的，去領你出來那個，幫你請律師」、「（HERVE TEHE
      電詢杜秋美問）早安、女士，T（TAILEY DAYE）傳給我號
      碼，要我打給你，說妳會帶律師來找我，今天嗎？」、「
      （杜秋美向HERVE TEHE稱）律師說明天沒上班，那約星期
      一好嗎？星期一我打給你，跟歸化臺灣籍的菲律賓女生朋
      友一起見面。律師說他英文不好....你把旅館名稱傳給我
      、我明天過去找你」、「（杜秋美向HERVE TEHE稱）為什
      麼錢沒有進來？就這樣來見律師？3,000元、4,000元……沒
      錢……」、「（杜秋美對ELTON TAILEY DAYE稱）為什麼？
      為什麼？沒有錢怎麼見律師？」、「（HERVE TEHE向ELTO
      N TAILEY DAYE稱）那女的說我們不能沒有5,000塊就去見
      律師，所以我們要回旅館了，她跟我在這邊，你跟她說……
      我要回旅館了，這女的說我們必須給律師5,000元，他才
      能接我的案子。我沒辦法見律師，要延到我拿到5,000元
      的時候」、被告杜秋美與黃長龍電聯「（杜秋美稱）我是
      那個黑人阿，你有看過我……黑人說15天要去報到一次，現
      在他要去哪裡報到？（黃長龍稱）在興隆路移民署（興隆
      路三段306 號）、（杜秋美稱）因為他也不知道要什麼時
      候去報到、（黃長龍稱）21號」等語，足徵被告杜秋美確
      係因ELTON TAILEY DAYE介紹委託，才出面至三峽移民署
      收容所替被告HERVE TEHE辦理保釋及尋找律師，而被告HE
      RVE TEHE係於收容所出所（106年9月6日）後，才至被告
      杜秋美租屋處承租居住（106年9 月12日），在此之前，
      係自行投宿旅館，且被告杜秋美與黃長龍2人在為被告HER
      VE TEHE辦理保釋前，彼此並不認識，雙方亦非透過同1人
      、同一管道替被告HERVE TEHE辦理保釋，足證被告杜秋美
      、黃長龍與HERVE TEHE於本案以前，確屬互不相識，彼此
      並無相互犯意聯絡，或透過他人居間牽線聯絡可言。又果
      如被告杜秋美與被告HERVE TEHE或ELTON TAILEY DAYE間
      具有犯意聯絡，且為詐騙集團之一份子，則其受集團所託
      為被告HERVE TEHE代為尋找委任律師，何以會要求被告HE
      RVE TEHE須自行負擔律師費用？甚且於被告HERVE TEHE未
      攜帶足夠之律師費用時，極為光火不滿？則檢察官以被告
      杜秋美有為被告HERVE TEHE辦保釋、尋找律師、出租房間
      給被告HERVE TEHE等行為遽認被告杜秋美知悉被告HERVE 
      TEHE所犯何罪、且具有犯意聯絡、甚且即為詐騙集團份子
      之一，實嫌率斷。
　　㈤被告杜秋美固受被告HERVE TEHE之委託，代為保管其內裝
      有裁成美金紙鈔大小、為被告HERVE TEHE等人用來實施「
      黑紙洗美金」詐術用之工具「黑紙」薄片之紙箱，然被告
      杜秋美並不知道該紙箱之內容物為何乙節，亦據被告HERV
      E TEHE於原審證述明確（見原審卷二第335、336 頁）。
      又查前開紙箱遭員警查扣時，係屬「密封」狀態，後經查
      獲員警於現場（即被告杜秋美臺北市太原路住處）當場以
      剪刀剪開紙箱封黏之膠帶，始悉內裝「黑紙」等情，亦據
      被告杜秋美於警詢時供述屬實(見第5841號偵卷一第111頁
      反面)，並有現場查獲照片等件可明（見第5841號偵卷一
      第147頁反面），則被告杜秋美所保管之紙箱既係密封狀
      態，自難僅因被告杜秋美受被告HERVE TEHE之委託保管該
      紙箱即認被告杜秋美知悉該紙箱裡面內容，進而推論被告
      杜秋美亦為詐騙集團共犯之一。
    ㈥再者，被告杜秋美前男友ALISON RAHIM  MAXWEL雖亦曾以
      類似「黑紙洗美金」之詐術，在臺詐騙，而遭我國法院判
      處有期徒刑3月並於執行完畢後，遭驅逐出境，有臺中地
      方院102年度簡字第39號刑事判決及臺中地檢署檢察官101
      年度偵字第27540號起訴書各1份可查（見第5841號偵卷一
      第112頁、第5841號偵卷二第53頁），然此為被告杜秋美
      前男友之個人犯行，自不能以被告杜秋美之前男友曾涉犯
      相同手法之詐欺取財罪，即貿然推斷被告杜秋美對本件外
      籍詐騙份子或被告HERVE TEHE、BOIMAH ARCHIE RICHARDS
      所作所為知悉，甚或有犯意聯絡或分工行為。
　　㈦綜上，本件依檢察官所舉各項證據方法，僅足以證明被告杜秋美與ELTON TAILEY DAYE、HERVE TEHE間有聯絡並請被告杜秋美代為尋找律師、及被告HERVE TEHE向杜秋美承租套房居住等事實，惟尚不足認有所指被告杜秋美涉犯以網際網路對公眾散布而三人以上共同犯詐欺取財罪嫌之不法所有意圖之主觀犯意及客觀行為，自無法使本院形成被告杜秋美確有檢察官所指以網際網路對公眾散布而三人以上共同犯詐欺取財之犯行之有罪心證。此外，復查無其他積極證據足以證明被告杜秋美涉有檢察官所指犯行，本件不能證明被告杜秋美犯罪，依法應為被告杜秋美無罪之諭知。
  二、被告黃長龍部分
      訊據被告黃長龍堅決否認有何堅決否認有何以網際網路對
      公眾散布而三人以上共同犯詐欺取財既、未遂之犯行，辯
      稱：伊沒有被詐欺集團吸收，也沒有找資力雄厚的買家購
      買「黑紙」跟「藥水」，伊只是擔任翻譯，沒有詐欺曾文
      典等語。經查：
　  ㈠被告黃長龍原係介紹曾文典為實際業務經營之得意志公司
      ，從事自迦納、烏干達等國家，進口「黃金豆」（工業用
      黃金）等黃金買賣生意之人，業據證人曾文典於警詢及偵
      查時陳述在卷（見第5841號偵卷一第184至187頁反面、23
      7至238頁、第5841號偵卷二第117至120頁、第5841號偵卷
      三第3至5頁）。又被告黃長龍前曾因未先徵得得意志公司
      同意，以得意志公司名義，製作邀請函，引進兩名賴比瑞
      亞籍人民JOHNSON、MUSTAPHA來臺，而該兩名賴比瑞亞籍
      黑人，係為帶進黃金與得意志公司進行黃金買賣交易等情
      ，亦經被告黃長龍於警詢及偵查時供述在卷（見偵查雜卷
      第113至120頁），並有臺北地檢署檢察官106年度偵字第1
      7142號緩起處分書1份在卷可憑（見第5841號偵卷三第115
      至116頁反面）；再得意志公司確曾進口「GOLD NUGGETS
      」（小金塊）乙情，有進口報單等資料在卷可憑（第5841
      號偵卷二第122 至140頁）；參以卷附被告HERVE TEHE持
      用之SAMSUNG廠牌DUO S A510FD型行動電話（前插置00000
      00000門號）與被告黃長龍持用之0000000000門號行動電
      話以簡訊及「IMO」 、「WH ATS APP」通訊軟體之通聯資
      料（見第5841號偵卷三第180頁正反面）顯示，被告HERVE
       TEHE有傳送黃金金條、金塊與金砂照片予被告黃長龍觀
      看檢視，雙方並為以下之對話：「（黃長龍）這是20公斤
      ？（HERVE TEHE）是、每個箱子10公斤」、（黃長龍）有
      任何的出口文件或是商業發票嗎？有驗證報告嗎？這些金
      條的純度？有高於98％？（HERVE TEHE）它的純度是99.9
      」、「（黃長龍）你會運送50公斤到臺灣？或是30公斤？
      」，足徵被告黃長龍有為得意志公司進行黃金買賣事宜無
      誤。
    ㈡又觀之被告HERVE TEHE前開HTC手機（0000000000門號）與
      被告黃長龍持用之0000000000門號電話，以「IMO」及「W
      HATS APP」通訊軟體之聯絡內容（見第5841號偵卷三第18
      1頁反面至184、187頁反面至189頁反面），可知被告黃長
      龍確實一再追問被告HERVE TEHE有關黃金交易及進口情事
      ，並追索文件，被告HERVE TEHE則一再藉故拖延，並向被
      告黃長龍商借討取在臺住宿費及餐費，被告黃長龍多次表
      示「我在香港的合夥人還在等待你們的20公斤黃金。我叫
      他回家了，在那邊空等沒用」、「Richard 叫我盡量借錢
      ，如果你們能等到明天的話我會盡量」、「我以前沒有遇
      過那麼荒謬的案子」、「我每天壓力都很大，沒錢、沒黃
      金」、「我現在真的很想放棄一切。你之前從來沒有提過
      有新的盒子」、「就給我鑰匙或50公斤黃金嘛」、「我現
      在很後悔付了2,500美金。我現在不會再付任何錢了，請R
      ichard寄給我鑰匙」，並傳訊「你在北京的50公斤黃金在
      哪？誰可以告訴我實話？不要一直耍我。可以請你的外交
      官現在帶20公斤黃金到臺灣嗎？不然你現在起就要自己看
      著辦了…」、「有辦法讓你的黃金在星期四前抵達臺灣嗎
      ？」等語，足證被告黃長龍確實有與被告HERVE TEHE進行
      黃金交易聯絡事宜，且被告HERVE TEHE確有藉故拖延，或
      謊稱黃金「已抵達臺中機場」、或謊稱「搭檔身體不舒服
      」，無法出具授權書等推託延宕之詞，以「詐騙」被告黃
      長龍及其買主（即曾文典）。
　　㈢再觀之SAMSUNG白DUOS手機（編號B3）內容分析（針對黃長
      龍部分節錄）（見第5841號偵卷三第184頁正反面、185頁
      反面至187頁反面、189頁）可知，被告黃長龍與HERVE TE
      HE聯絡訊息中固有提到「鑰匙」，係指保險箱的鑰匙，且
      雙方對話內容亦確曾提到將黑紙洗成美金之工具「抗躁（
      棉）、手套、銀碗」及「化學藥劑」、「把東西放在冰箱
      、保持5到8度以下，超過48小時不要打開」等語，然依雙
      方對話內容觀之，被告黃長龍與被告HERVE TEHE聯絡之情
      形，與黃金或黑紙買家曾文典、甚或其他告訴人洪惠萱、
      被害人張艾瓊、告訴人楊天禾之情形並無不同。又被告黃
      長龍曾持用之行動電話門號0000000000號發送訊息給「RI
      CHARD PARKER」稱：「我對你很失望，跟你有關的事都是
      假的，包含黃金跟黑色紙片都一樣。9/13是最後期限，我
      不想要一直在噩夢當中」等語乙節，有黃長龍持有之黑色
      ASUS手機與RICHARD對話記錄中英文翻譯對照1份可考（見
      第5841號偵卷一第173頁），則被告黃長龍是否亦係誤認
      被告HERVE TEHE及「RICHARD PARKER」等人確有辦法將美
      鈔偽裝為黑紙，再以「特殊化學藥水」將變為黑紙之美鈔
      洗白（還原），而寄望以較小之金額買得高額真美鈔獲利
      ，當非無疑。
　　㈣並觀之HTC手機（編號B1）內容分析（見第5841號卷三第16
      5至168頁），被告HERVE TEHE與「RICHARD PARKER」間有
      如下之聯絡內容：「RICHARD PARKER」問被告HERVE TEHE
      ，是否已與被告黃長龍（英文名DEAN）見面，並要被告HE
      RVE TEHE對被告黃長龍稱已教導HERVE TEHE如何開啟保險
      箱，由被告HERVE TEHE對黃長龍佯稱鑰匙剛寄出，被告HE
      RVE TEHE則詢問「RICHARD PARKER」，要「壓黃長龍到什
      麼程度」，並稱已對黃長龍佯稱「黃金在臺灣」，及佯稱
      「有馬來西亞之搭檔」，且提及黃長龍說買家抱怨沒有黃
      金，再假傳「做生意不是強迫的，我不需要做任何超過我
      限度的事，我不能授權給任何人釋出那50公斤的黃金，因
      為我不再相信你了。我最好找新的買家，但我還是不會親
      自飛到臺灣，我已經有跟一位買家達成協議。我已經對你
      以及你的合夥人失去信心。謝謝你花費的時間」、「請不
      要再打給我或跟我聯繫，因為你是個騙子，我不想讓我這
      邊的礦場對我失去信心」，再預備謊稱黃金是運到中國、
      不是臺灣等內容，敷衍黃長龍；而「RICHARD PARKER」亦
      對被告HERVE TEHE稱：其會對黃長龍告以HERVE TEHE的搭
      檔要到臺灣了，但黃長龍應該正專注在黑色鈔票上而不是
      黃金，「因為黑色鈔票得來的錢會用來處理所有的事」等
      語，被告HERVE TEHE稱其等「只是想讓他（按指黃長龍）
      打消黃金生意的念頭」，以便其等「可以把焦點放在黑色
      鈔票上」，以加速遂行「黑紙洗美金」之詐術等語，可知
      被告HERVE TEHE與「RICHARD PARKER」先以黃金為餌，嗣
      欲進一步以「黑紙洗美金」等成本較低、較不容易被拆穿
      之詐術詐騙被告HERVE TEHE及其合夥人（或買家），使被
      告黃長龍不再追討黃金進口進度，而改受「黑紙洗美金」
      之利益引誘，進而受騙以遂其等詐得金錢之目的自明。
　　㈤且觀之被告HERVE TEHE與黃長龍間如附表參、一、㈢編號2
      所示之通訊內容，被告黃長龍雖有與被告HERVE TEHE談論
      「黑紙洗美金」之交易，然被告黃長龍亦係付款給被告HE
      RVE TEHE，始能購買「洗美金」之「化學藥劑」，則姑不
      論被告黃長龍取得洗美金藥劑之資金，是自己所有、亦或
      是告訴人曾文典所支付，均可證明被告黃長龍並非被告HE
      RVE TEHE、「RICHARD PARKER」等以「黑紙洗美鈔」為手
      法之詐騙集團成員。況且，由被告GARRETSON G N QUAH至
      基隆向告訴人戎義珠取款，而當場被查獲逮捕後，被告黃
      長龍與曾文典間如附表參、一、㈣編號2至4所示對話通聯
      ，可知被告黃長龍亦直到該時，方與告訴人曾文典2人對
      被告GARRETSON G N QUAH、HERVE TEHE等外籍男子之身分
      及說法產生疑惑，則被告黃長龍於案發前是否確為詐欺集
      團所吸收並知悉所謂「黑紙洗美金」係屬詐術，亦非無疑
      。
　　㈥另被告黃長龍於與被告HERVE TEHE及「RICHARD PARKER」
      交涉過程中，亦因被告HERVE TEHE多次以積欠旅館費及無
      錢吃飯為由，由被告黃長龍墊付款項，被告黃長龍甚至因
      此向其子借錢，並曾給付400元給被告HERVE TEHE，甚且
      因曾支付2,500元，卻未曾見到任何「黃金」蹤跡，亦拿
      不到保險箱鑰匙，甚感後悔且有放棄念頭；且因其資力不
      足，「RICHARD PARKER」一直慫恿被告黃長龍借款支應等
      情，此觀之被告黃長龍與HERVE TEHE間之監聽譯文可明（
      見第5841號偵卷三第179頁反面、188頁反面至189頁反面
      ）。如被告黃長龍為「RICHARD PARKER」詐欺集團成員之
      一，何須自行籌措金錢支應費用？再者，被告HERVE TEHE
      在臺所投宿之旅館、飯店，不論是○○飯店、○○○旅館、甚
      或是被告杜秋美南京西路租屋處，均為被告HERVE TEHE自
      行尋覓，被告黃長龍僅受被告HERVE TEHE瞞騙，而替被告
      HERVE TEHE代墊若干款項，及於被告HERVE TEHE遭居留於
      三峽外國人收容中心，代為具保，乃因被告HERVE TEHE是
      由黃長龍以得意志公司名義保證來臺，目的不論是為黃金
      交易，或「黑紙洗美金」，被告黃長龍既為真正保證人，
      且為使被告HERVE TEHE能順利進口黃金，則代為出面具保
      告HERVE TEHE，自無任何違反常理之處，尚難據此認被告
      黃長龍為此外國人詐騙集團之在臺安排聯絡人。
　　㈦此外，被告黃長龍雖為使被告HERVE TEHE在臺進行交易方
      便，曾表示將其妻「新手機」借給被告HERVE TEHE使用至
      離臺為止（見第5841號偵卷三第181頁），然被告黃長龍
      出借手機供被告HERVE TEHE使用、代墊費用之情形，與告
      訴人楊天禾申辦行動電話門號0000000000號之SHARP電話
      供ROGER CLEANYON使用，並以自己名義及負擔租金新臺幣
      2萬元為ROGER CLEANYON夫妻二人承租臺北市市民大道日
      租套房之理相同，自難以此認被告黃長龍有參與或幫助被
      告HERVE TEHE及「RICHARD PARKER」為詐騙行為。
　　㈧綜上，本件被告黃長龍與RICHARD PARKER、HERVE TEHE間
      ，實係為與對方為黃金交易買賣、或「黑紙洗美金」之合
      意與認知，尚難認被告黃長龍並無與被告HERVE TEHE、GA
      RRETSON G N QUAH或「RICHARD PARKER」合意詐騙告訴人
      曾文典之意思與認識，亦無為此詐騙集團成員安排生活照
      護之行為。則本件依檢察官所舉各項證據方法，尚不足認
      有所指被告黃長龍涉犯以網際網路對公眾散布而三人以上
      共同犯詐欺取財罪嫌之不法所有意圖之主觀犯意及客觀行
      為，自無法使本院形成被告黃長龍確有檢察官所指以網際
      網路對公眾散布而三人以上共同犯詐欺取財之犯行之有罪
      心證。此外，復查無其他積極證據足以證明被告黃長龍涉
      有檢察官所指犯行，本件不能證明被告黃長龍犯罪，依法
      應為被告黃長龍無罪之諭知。
　三、被告BOIMAH ARCHIE RICHARDS關於丙、壹、五部分：　　
　　　訊據被告BOIMAH ARCHIE RICHARDS堅決否認有何堅決否認
      有何以網際網路對公眾散布而三人以上共同犯詐欺取財既
      、未遂之犯行，辯稱：伊不認識曾文典，沒有去過懷寧街
      旅館等處等語。經查：
　　㈠查告訴人曾文典雖於105年8、9月間，曾支付4,500元給「R
      ICHARD PARKER」指派之黑人，然「RICHAR DPARKER」非
      本案被告BOIMAH ARCHIE RICHARDS，業據被告黃長龍、HE
      RVE TEHE於原審證述無誤（見原審卷二第319、339、468
      、476頁），則被告BOIMAH ARCHIE RICHARDS是否確有詐
      欺告訴人曾文典之行為顯屬有疑。
　　㈡又被告BOIMAH ARCHIE RICHARDS在臺涉及多起手法與本案
      相同（感情詐騙及「黑紙洗美金」詐騙）之詐騙案，而於
      105年8月19日在嘉義高鐵車站落網；另經內政部警政署刑
      事警察局於106年4月18日持搜索票至被告BOIMAH ARCHIE 
      RICHARDS當時承租之臺北市大同區承德路租屋處搜索查獲
      ，而於同日將被告BOIMAH ARCHIE RICHARDS逮捕移送臺北
      地檢署檢察官偵辦，並向臺北地院聲請羈押獲准，而自10
      6年4月19日起進入法務部○○○○○○○○羈押，嗣於106年8 月7
      日案件經起訴移審後，始由承辦法官當庭將被告BOIMAH A
      RCHIE RICHARDS釋放，此有被告BOIMAH ARCHIE RICHARDS
      之入出監紀錄表、在監在押全國紀錄表、在監在押簡表、
      本院被告前案紀錄表及臺北地檢署檢察官106年度偵字第1
      0881、16936號起訴書等件附卷可查（見第5481號卷三第2
      08頁反面、原審卷三第445、447、449至457、459至461、
      463至473頁），則被告BOIMAH ARCHIE RICHARDS自106年4
      月19日起至106年8月7日止之期間，係於法務部○○○○○○○○
      羈押中，則被告BOIMAH ARCHIE RICHARDS自羈押前一日（
      即106年4月18日）遭搜索查獲時起至同年8月7日釋放出所
      時間內，自不可能與共犯有犯意聯絡，更無從為詐騙犯行
      之分工可言。查本件告訴人曾文典遭被告HERVE  TEHE、G
      ARRETSON G N QUAH詐騙之時間為106年6月下旬之某日（6
      月29日以前），此時間內，被告BOIMAH ARCHIE RICHARDS
       仍於法務部○○○○○○○○羈押中，自無法與其他共犯有何犯
      意聯絡，遑論「行為分擔」可言。
　　㈢況且，本件檢察官對於被告BOIMAH ARCHIE RICHARDS被訴
      詐欺告訴人曾文典部分，並未敘明被告BOIMAH ARCHIE RI
      CHARDS各人具體參與情形如何，且依檢察官所提出之各項
      證據，亦無從認定被告BOIMAH ARCHIE RICHARDS就此部分
      與公訴意旨所指共犯間有何犯意聯絡及行為分擔，自難認
      被告BOIMAH ARCHIE RICHARDS確有參與該次犯行。此外，
      復查無其他積極證據，足認被告BOIMAH ARCHIE RICHARDS
      有前開以網際網路對公眾散布而三人以上共同犯詐欺取財
      犯行，本件不能證明被告BOIMAH ARCHIE RICHARDS犯罪，
      依法應為被告BOIMAH ARCHIE RICHARDS無罪之諭知。
伍、駁回上訴之理由
　　原審審理結果，認無積極證據足資證明被告黃長龍、杜秋美
    有詐欺犯行、被告BOIMAH ARCHIERICHARDS就被訴詐欺告訴
    人曾文典部分有詐欺犯行，而均為無罪之諭知，尚無不合。
    檢察官上訴意旨略以：㈠被告黃長龍曾向告訴人曾文典稱可
    安排其赴非洲迦納瞭解黃金買賣狀況，另從被告黃長龍與HE
    RVE TEHE之手機簡訊及通訊軟體WHATS APP通話內容，可發
    現被告黃長龍多次不斷言及黃金進口之細節、如何準備洗美
    鈔之化學用劑等相關情節（如保持5至8度以下、超過48小時
    不要打開、清洗時要準備手套、毛巾等物），其於本件所扮
    演之角色已非單純，衡情顯非所謂單純通譯一職所能概括。
    另從被告黃長龍與HERVE TEHE之106年6月2日對話內容，被
    告HERVE TEHE提及要被告黃長龍告知告訴人曾文典有一新的
    化學藥劑盒子無法進口到臺灣，只能用被告黃長龍現有的化
    學藥劑來賺錢等語，更足以佐證被告黃長龍非但對於所謂洗
    美鈔之手法知之甚稔，且已備妥所謂洗美鈔騙局使用之障眼
    工具化學藥劑待用，原審判決遽為被告黃長龍無罪之諭知，
    容嫌失出。㈡告訴人曾文典就被告黃長龍、杜秋美、MOIMAH 
    ARCHIE RICHARDS等人被判無罪部分，具狀請求檢察官上訴
    ，理由略以：被告黃長龍不僅介紹外籍人士，且自稱可介紹
    黃金買賣，擔任牽線者之角色，非僅是翻譯一職，告訴人曾
    文典之所以前往非洲迦納，也是被告黃長龍之遊說所致，事
    實上是被告黃長龍早已知悉RICH為何人，並使RICH取得告訴
    人曾文典之聯絡方式後，以延續黃金買賣生意為由而接觸告
    訴人曾文典，令告訴人曾文典陷入本件「黑紙洗美金」之詐
    騙案，被告黃長龍稱受告訴人指示擔任翻譯而介入本案云云
    ，實屬倒果為因。又被告黃長龍於本件中均清楚知悉黑紙及
    化學藥水賣家之聯絡方式、來源、費用等詐騙集團內部資訊
    ，且於告訴人曾文典生疑時，仍於106年6月間，假藉黃金來
    臺，帶領告訴人曾文典與外國人見面，然實際上該外國人根
    本無黃金可賣，但竟攜有洗美金用之化學藥水，顯非巧合，
    足見被告黃長龍知悉「黑紙洗美金」之騙局，其與該施詐之
    外籍人士有施詐之犯意聯絡及行為分擔，經核其請求上訴之
    旨尚屬有理由。㈢被告杜秋美為警在其臺北市太原路住處，
    查扣得其為被告HERVE TEHE持有、保管之紙箱1個，而該紙
    箱裡面裝的物品正是本件被告HERVE TEHE、BOIMAH ARCHIE 
    RICHARDS等人用以詐欺取財之黑紙1批，該紙箱僅以簡單之
    膠帶黏貼紙箱口接縫處，此種膠帶黏貼方式甚為簡陋，只要
    撕開膠帶即可看輕易見紙箱內之物品，看畢再以膠帶黏回，
    外觀上實在看不出曾被開啟過，原審判決逕認該紙箱係處於
    「密封」狀態，認被告杜秋美不知紙箱內之物品，逕認被告
    杜秋美無犯意聯絡及行為分擔，經驗上容嫌速斷。況被告BO
    IMAH ARCHIE RICHARDS與HERVE TEHE均為外籍人士，長期共
    同在網路上及通訊軟體上以「感情交往」及「黑紙洗美金」
    之手法訛詐被害人，其2人自有犯意之聯絡。又上開紙箱裡
    面係裝有被告HERVE TEHE、BOIMAH ARCHIE RICHARDS等人用
    以施用欺罔詐術之黑紙，此批黑紙既是被告HERVE TEHE、BO
    IMAH ARCHIE RICHARDS等人獲取不法所得之生財工具，亦是
    足以使被告HERVE TEHE、BOIMAH ARCHIE RICHARDS等人身繫
    囹圄之犯罪證據，被告BOIMAH ARCHIE RICHARDS、HERVE TE
    HE與被告杜秋美之間若非就本件「黑紙洗美金」之騙局具有
    密切之合意及分工，衡諸常理，其等實無將上開簡單黏貼膠
    帶而非密封之生財工具兼犯罪證據之重要物品交託被告杜秋
    美持有、管領之理，益徵被告杜秋美、HERVE TEHE、BOIMAH
     ARCHIERICHARDS有犯意聯絡及行為分擔。綜上所述，原判
    決認事用法尚嫌未洽，爰請將原判決撤銷，更為適當合法之
    判決云云。惟查：㈠被告黃長龍與HERVE TEHE聯絡訊息中固
    有提到「鑰匙」、將黑紙洗成美金之工具「抗躁（棉）、手
    套、銀碗」及「化學藥劑」、「把東西放在冰箱、保持5到8
    度以下，超過48小時不要打開」等語，然被告黃長龍與被告
    HERVE TEHE聯絡之情形，與告訴人洪惠萱、楊天禾之情形並
    無不同，其顯與告訴人洪惠萱、楊天禾同樣誤認被告HERVE 
    TEHE及「RICHARD PARKER」等詐欺集團成員確有辦法將美鈔
    偽裝為黑紙，再以「特殊化學藥水」將變為黑紙之美鈔洗白
    （還原），而寄望以較小之金額買得高額真美鈔獲利無訛，
    參以被告黃長龍與HERVE TEHE間對話等證據，可知本件被告
    黃長龍與RICHARD PARKER、HERVE TEHE間，實係為與對方為
    黃金交易買賣、或「黑紙洗美金」之合意與認知，尚難認被
    告黃長龍並無與被告HERVE TEHE、GARRETSON G N QUAH或「
    RICHARD PARKER」合意詐騙告訴人曾文典之意思與認識，亦
    無為此詐騙集團成員安排生活照護之行為。㈡
　　被告杜秋美固受被告HERVE TEHE之委託，代為保管其內裝有
    裁成美金紙鈔大小、為被告HERVE TEHE等人用來實施「黑紙
    洗美金」詐術用之工具「黑紙」薄片之紙箱，然被告杜秋美
    並不知道該紙箱之內容物為何，業經認定如前，檢察官徒以
    該紙箱上膠帶之黏貼方式甚為簡陋，只要撕開膠帶即可看輕
    易見紙箱內之物品，看畢再以膠帶黏回，外觀上實在看不出
    曾被開啟過，及該等紙箱為被告HERVE TEHE、BOIMAH ARCHI
    E RICHARDS等人獲取不法所得之生財工具為由，臆測被告杜
    秋美應能知悉該紙箱內之物品為何，且與被告BOIMAH ARCHI
    E RICHARDS、HERVE TEHE等人應有犯意聯絡及行為分擔，實
    嫌速斷。㈢再者，被告HERVE TEHE對告訴人曾文典為詐欺行
    為時，被告BOIMAH ARCHIE RICHARDS正在法務部○○○○○○○○羈
    押中，檢察官僅以其等均為外籍人士，曾共同為詐欺行為遽
    認被告BOIMAH ARCHIE RICHARDS與HERVE TEHE間就詐欺告訴
    人曾文典犯行有犯意聯絡及行為分擔，亦有未當。本院衡酌
    公訴意旨認被告黃長龍、杜秋美所涉以網際網路對公眾散布
    而三人以上共同犯詐欺取財犯行及被告BOIMAH ARCHIERICHA
    RDS就被訴詐欺告訴人曾文典部分所涉以網際網路對公眾散
    布而三人以上共同犯詐欺取財犯行，尚無其他積極之證據佐
    證，自不足以證明被告黃長龍、杜秋美及BOIMAH ARCHIE RI
    CHARDS涉有此部分詐欺犯行。原審參酌上揭證據資料相互勾
    稽，詳敘其依憑之證據及認定之理由，認被告黃長龍、杜秋
    美就全部被訴部分、被告BOIMAH ARCHIERICHARDS就被訴詐
    欺告訴人曾文典部分並無網際網路對公眾散布而三人以上共
    同犯詐欺取財之犯行，經核尚無違背經驗法則及論理法則。
    檢察官上訴意旨對原審依職權所為之證據取捨以及心證裁量
    為不同之評價，僅係就原審依職權為證據取捨及心證形成之
    事項，重為爭執，難認可採，故其上訴為無理由，應予以駁
    回。
丁、被告HERVE TEHE、GARRETSON G N QUAH上開撤銷改判及上訴
    駁回部分定應執行刑之理由：
    本件被告HERVE TEHE、GARRETSON G N QUAH分別所犯如附表
    壹編號一至三所示3罪、附表壹編號一、二所示2罪，均屬3
    人以上共同詐欺取財之犯罪類型、行為態樣、動機、手段均
    相同，惟所侵害者均非具有不可替代性、不可回復性之個人
    法益，責任非難重複之程度較高，復審酌本案一切情狀而為
    整體之非難評價後，就被告HERVE TEHE撤銷改判（即附表壹
    編號二所示）部分及上訴駁回（即附表壹編號一、三所示）
    部分所處之有期徒刑、被告GARRETSON G N QUAH撤銷改判（
    即附表壹編號二所示）部分及上訴駁回（即附表壹編號壹所
    示）部分所處之有期徒刑，分別定其應執行之刑如主文第4
    項所示。
戊、末查，被告HERVE TEHE、GARRETSON G.N QUAH係象牙海岸、
    賴比瑞亞人士，均為外國人，且均以觀光名義來臺，有卷附
    被告等人資料可查（見第4110號卷第62、63頁、第5841號偵
    卷二第14至16頁），其等在我國犯罪而受本案有期徒刑以上
    刑之宣告，本院認其等均不宜繼續居留國內，是被告HERVE 
    TEHE、GARRETSON G.N QUAH2人於刑之執行完畢或赦免後，
    均有驅逐出境之必要，爰依刑法第95條規定，併均宣告驅逐
    出境，以資懲儆。
己、被告杜秋美經合法傳喚，無正當之理由不到庭，爰不待其陳
    述，逕行判決。　　　
據上論斷，應依刑事訴訟法第369條第1項前段、第364條、第299
 條第1項前段、第371條，刑法第28條、第339條之4第1項第2款
、第2項、第25條第2項、第38條第2項前段、第38條之1第1項前
段、第3項、第51條第5款、第40條之2第1項、第95條，刑法施行
法第1條之1第1項，判決如主文。
本案經檢察官楊婉鈺提起公訴，檢察官林伯宇提起上訴，檢察官
何明楨到庭執行職務。
中　　華　　民　　國　　109 　年　　4 　　月　　22　　日
                  刑事第十一庭  審判長法  官  楊力進
                                      法  官  沈君玲
                                      法  官  雷淑雯
以上正本證明與原本無異。
有罪部分，如不服本判決應於收受送達後20日內向本院提出上訴
書狀，並應敘述具體理由；其未敘述上訴理由者，應於上訴期間
屆滿後20日內向本院補提理由書（均須按他造當事人之人數附繕
本）「切勿逕送上級法院」，檢察官對於無罪部分須受刑事妥速
審判法第9 條之限制。
刑事妥速審判法第9 條：
除前條情形外，第二審法院維持第一審所為無罪判決，提起上訴
 之理由，以下列事項為限：
一、判決所適用之法令牴觸憲法。
二、判決違背司法院解釋。
三、判決違背判例。
刑事訴訟法第377條至第379條、第393條第1款之規定，於前項案
件之審理，不適用之。
                                      書記官  林立柏
中　　華　　民　　國　　109 　年　　4 　　月　　30　　日
附錄本案論罪科刑法條：
中華民國刑法第339條之4
犯第 339 條詐欺罪而有下列情形之一者，處 1 年以上 7 年以
下有期徒刑，得併科 1 百萬元以下罰金：
一、冒用政府機關或公務員名義犯之。
二、三人以上共同犯之。
三、以廣播電視、電子通訊、網際網路或其他媒體等傳播工具，
    對公眾散布而犯之。
前項之未遂犯罰之。

附表壹（按時間先後順序排序）
編號 行   為   人 被害人 事實 備         註 原判決主刑及沒收 本院主文  被        告       共        犯      一 HERVE TEHE、 GARRETSON G N QUAH 曾文典 事實一 1、起訴書犯罪事實欄一、㈤  2、檢察官此部分  　 起訴被告為： 　 HERVE TEHE、 GARRETSON G N QUAH、BOIMAH ARCHIE RICHARDS、黃長龍、杜秋美等5人 3、惟被告BOIMAH ARCHIE RICHAR DS 此時因涉嫌其他詐騙案件（臺灣臺北地方檢察署106年度偵字第10881號、第16936號），經該署檢察官向臺北地院聲押獲准，而於此期間（106年6月下旬間）在台北看守所羈押中（羈押期間：自106年4月19日起至106年8月7日）。 4、本件共犯尚有「RICHARD PARKERS」 HERVE TEHE犯三人以上共同詐欺取財未遂罪，處有期徒刑壹年。扣案如附表貳編號一至十所示之物，均沒收之。 GARRETSON G N QUAH犯三人以上共同詐欺取財未遂罪，處有期徒刑壹年。扣案如附表貳編號一至十所示之物，均沒收之。 上訴駁回。  「RICHARD    PARKER」      二 HERVE TEHE、 GARRETSON G N QUAH 洪惠萱 事實二 1、起訴書犯罪事實欄一、㈡  2、檢察官此部分起訴被告為： 　 HERVE TEHE、 　 GARRETSON G N QUAH、BOIMAH ARCHIE RICHAR DS、黃長龍、杜秋美等5人 3、同上開編號一第3點說明 4、本件共犯尚有「NICHOLAS 　 WASHINGTON」 　 、「MICHAEL  　 BRYANT」 撤銷改判，不予列載。 原判決撤銷。 HERVE TEHE犯三人以上共同詐欺取財罪，處有期徒刑壹年拾月。扣案如附表貳編號一至十所示之物，均沒收之；未扣案犯罪所得新臺幣參萬元沒收之，於全部或一部不能沒收或不宜執行沒收時，追徵其價額。 GARRETSON G N QUAH犯三人以上共同詐欺取財罪，處有期徒刑貳年貳月。扣案如附表貳編號一至十所示之物，均沒收之；未扣案犯罪所得新臺幣參萬元沒收之，於全部或一部不能沒收或不宜執行沒收時，追徵其價額。  「NICHOLAS WASHINGTON」 、「MICHAEL  BRYANT」      三 HERVE TEHE、 BOIMAH ARCHIE RICHARDS 張艾瓊 事實三 1、起訴書犯罪事實欄一、㈣  2、檢察官此部分 起訴被告為： 　 HERVE TEHE、 BOIMAH ARCHIE RICHARDS、黃長龍、杜秋美等4人（因當時被告GARRETSON G N  QUAH已因戎義珠案，遭本案承辦檢察官向本院聲押獲准，而在法務部○○○○○○○○羈押中）。 3、本件共犯尚有EDE SMITH及「STEVE」 HERVE TEHE犯三人以上共同詐欺取財未遂罪，處有期徒刑壹年陸月。扣案如附表貳編號九、十一至十八所示之物，均沒收之。 BOIMAH ARCHIE RICH ARDS犯三人以上共同詐欺取財未遂罪，處有期徒刑壹年陸月。扣案如附表貳編號九、十一至十八所示之物，均沒收之。 上訴駁回。  EDE SMITH、「STEVE」      四 BOIMAH ARCHIE RICHARDS 楊天禾 事實四 1、起訴書犯罪事實欄一、㈢  2、檢察官此部分起訴被告為： 　 BOIMAH ARCHIE RICHARDS、HERVE TEHE 、黃長龍、杜秋美4人（因被告GARRE TSON G N QUAH已羈押於法務部○○○○○○○○中）。 3、本件共犯尚有自稱「TIM」之ROGER CLEANYO N及自稱「ROSE」之VICTORIAS NAH  BOIMAH ARCHIE RICHARDS犯三人以上共同詐欺取財未遂罪，處有期徒刑壹年陸月。扣案如附表貳編號十一至十三、十八、十九所示之物，均沒收之。 上訴駁回。  ROGER CLEANYON、VICTORIAS NAH      

附表貳（沒收物）
編號 應        沒         收        物 備               註 一 金色SAMSUNG廠牌GALAXY J3型號行動電話壹具（序號：○○○○○○○○○○ ○○○○○、○○○○○○○○○○○ ○○○○，含插置之○○○○○○○○ ○○門號SIM卡壹枚） 1、GARRETSON G N QUAH 所持有， 　 於106年8月9日至基隆「○○診 　 所」取款時，遭警於其身上查 　 獲扣案。 2、手機內容分析編號A3 二 白色SAMSUNG 廠牌行動電話壹具（序號：○○○○○○○○○○○○○○○、○○○○○○○○○○○○○○○） 1、GARRETSON G N QUAH 持有，於106年8月9日遭查獲後，經警於其與HERVE  TEHE所投宿之「○○○」旅館601室房間內搜獲。 2、手機內容分析編號A2  3、無SIM卡 三 粉紅色SKG廠牌行動電話壹具（序號：○○○○○○○○○○○○○○○、○○○○○○○○○○○○○○○） 1、GARRETSON G N QUAH 持有，於106年8月9日遭查獲後，經警於其與HERVE  TEHE所投宿之「○○○」旅館601室房間內搜獲。 2、手機內容分析編號A3 （與上開編號一之金色SAMSUNG手機編號重複） 3、無SIM卡 四 黑色ALCATEL 廠牌ONETOUCH型號行動電話壹具（序號：○○○○○○○○○○○○○○○）  1、GARRETSON G N QUAH於106 年8月9日遭查獲後，經警於106 年8月11日至其與HERVE TEHE所投宿之「○○○」旅館601室房間內搜獲。 2、手機內容分析編號B6 （詐騙洪惠萱） 3、查獲時，未插置SIM卡，前應係插置0000000000門號SIM 卡（「MICHAEL BRYANT」與洪惠萱聯繫所用）。 4、此手機前插置0000000000門號SIM卡，持用人以「MICHAEL BRYANT」名義詐騙洪惠萱，故本院認係被告及共犯等集團成員交互持有使用 五 白色HTC廠牌D8289型號行動電話壹具（序號：○○○○○○○○○○○○○○○，含插置之○○○○○○○○○○門號SIM卡壹枚） 1、HERVE TEHE持有，GARRETSON     G N QUAH於106年8月9日遭查獲 　 後，經警帶同於同年 月11日至 　「○○○」旅館601室房間內搜 　 獲。 2、手機內容分析編號B1（HERVE TEHE持用以與RICHARD PARKER聯繫）。 六 白色SAMSUNG 廠牌 DUOS A510FD型號行動電話壹具（序號：○○○○○○○○○○○○○○○、○○○○○○○○○○○○○○○） 1、HERVE TEHE持有 （手機螢幕有裂痕），GARRETSON G N QUAH於106年8月9日遭查獲後，經警帶同於同年月11日至「○○○」旅館601室房間內搜獲。 2、手機內容分析編號B3。 3、查獲時，未插置SIM卡，前應插置過0000000000門號SIM卡（用以與黃長龍聯繫）。 七 白色IPHONE 4廠牌行動電話壹具（序號：○○○○○○○○○○○○○○○、含插置之○○○○○○○○○○門號SIM卡壹枚） 1、HERVE TEHE持有，GARRETSON     G N QUAH於106年8月9日遭查獲 　 後，經警帶同於同年月11日至 　「○○○」旅館601室房間內搜 　 獲。 2、手機內容分析編號B4。 八 黑色G-PLUS廠牌行動電話壹具（序號：○○○○○○○○○○○○○○○、含插置之○○○○○○○○○○門號 SIM卡壹枚） 1、HERVE TEHE持有，GARRETSON     G N QUAH於106年8月9日遭查獲 　 後，經警帶同於同年月11日至 　 「○○○」旅館601室房間內搜 　 獲。 2、手機內容分析編號B5。 九 金色SAMSUNG廠牌 J7型號行動電話壹具（序號：○○○○○○○○○○○○○ ○○、○○○○○○○○○○○○○○ ○、含插置之○○○○○○○○○○門號SIM卡壹枚） 1、HERVE TEHE持有，分別於106年8月11日及11月14日遭查獲。 2、手機內容分析編號B2 十 綠色卡紙壹批（共一千二百二十五張） 1、106年8月11日在「○○○旅館」601室搜獲。 2、尺寸與百元美鈔大小相當。 十一 脫脂棉貳盒 1、106年11月14日，於BOIMAH ARCHIE RICHARDS上開2B房間搜索，1盒於室內房間、1盒於室內走廊搜獲 2、吸水（洗美金）所用。 十二 維他命Ｃ壹包 1、106年11月14日，在BOIMAH ARCHIE RICHARDS上開2B房間內搜獲。 2、「黑紙洗美金」之原料。 十三 嘉禾牌麵粉壹包 1、106年11月14日，在BOIMAH ARCHIE RICHARDS上開2B室內走廊搜獲。 2、「黑紙洗美金」之原料。 十四 碘酒壹瓶 1、106年11月14日，BOIMAH ARCHI E RICHARDS，於瑞芳火車站遭查獲後，經警帶同前往 BOIMAH ARCHIE RICHARDS與HERVE TEHE向杜秋美承租之臺北市○○○路000號2樓搜索，於HERVE TEHE所居之2A房間內搜獲。 2、「黑紙洗美金」之原料。 十五 維他命Ｃ壹瓶 1、106年11月14日，在HERVE TEHE上開2A房間內搜獲。 2、「黑紙洗美金」之原料。 十六 棉花壹包 1、106年11月14日，在HERVE TEHE上開2A房間內搜獲。 2、吸水（洗美金）所用。 十七 黑紙壹箱 1、106年11月14日於杜秋美臺北市太原路住處搜索。 2、HERVE TEHE寄放、冒充美鈔所用 十八 黑色SONY廠牌XPERIS型號行動電話壹具（序號：○○○○○○○○○○○○○ ○○、○○○○○○○○○○○○○○○，含插置之○○○○○○○○○○門號SIM卡壹枚） 1、106年11月14日，BOIMAH ARCHI E RICHARDS，於瑞芳火車站遭查獲後，經警帶同前往 BOIMAH ARCHIE RICHARDS與HERVE TEHE向杜秋美承租之臺北市○○○路000 號2 樓搜索，於BOIMAH ARCHIE RICHARDS所居之2B房間內搜獲。 十九 噴劑壹瓶（含棉花、布袋） 1、BOIMAH ARCHIE RICHARDS於106年11月14日在瑞芳火車搜索查扣。 

附表參（本案相關通聯及訊息譯文）
一、曾文典（黃長龍）
  ㈠被告HERVE TEHE持用之0000000000門號〔插置HTC廠牌（白色
    ）D8289型號手機（IMEI碼：000000000000000）—手機內容
    分析編號B1）於「Whats App」上通訊譯文（見第5841號偵
    卷三第165頁至168頁反面）〕
編號 日期/聯絡對象 英              文 中                文  １ 日期：106年5月25日       （5：57 AM） 聯絡對象：RICHARD  PARKER (+00000000000美國) RP：You met him now 象：Yes he say in the evening RP：Tell him I already told you how to 　  open the safe 象:Bro I drop the money alread y but     u should delay him in sending the     key like 3 days for me to position 　 thing for the work  RP：OK RP：Felix Zapka Kuwait Telephone 　  number +00000000000 象：OK RP：He call me I tell the key just  　  left 象：OK Bro RP：So it's will take 3 days then with 　  in that time if you are ready I 　  will tell him but since it's 　  delayed I will send you；the 　  diagram to burst into the safe 象:ok RP：你跟他見面了？ 象：對，他說今天下午 RP：跟他說我已經教你怎麼開保險箱了 象：我已經放錢了，但你要拖延給他鑰匙的     時間，大概三天，讓我可以把工作的東     西就定位  　　 RP：好 RP：Felix Zapka Kuwait電話+00000000000  象：好 RP：他打給我，我跟他說鑰匙剛寄出  象：好 RP：所以大概會花三天，如果你在那之內準     備好，我會跟他說由於延遲，我會給你     開保險箱的圖表   象：好  ２ 日期：106年5月26日     （11：17AM～11：49AM） 聯絡對象：RICHARD PARKER 象：Telling you bro try and come don't     come with libp. They not giving     visa to liep RP：Ok thx for that code 象：Yes they close 3 person on the     visa at the embassy  RP：That j send me some documents you     give him the gold ren I told ok I      will check because he want the     telephone number of where the     gold is in Taiwan but there can     no such  RP：So send me what level I should put     him on because 1 don't know what     stage you carrying him on so I     left him on hold that I will      check  it 象：I told him that the gold is in      TAWAIN but he is saying that I     should give him I the Telphone     number for him to call and it's     impossible if I give him any     number is spacing so I told him     that he have to wait until my     partner come from Malaysia, he is  the one that have the number and     he can't give me the number his se     lf will come over before any      traction goes on  RP：Ok good.I will handle him from      there.Because he was saying the     buyer is complaining that there is     no gold.Yen are going into two     weeks now  RP：so I will tell him your partner is coming but he should be more 　　focused on the black notes then 　　the gold the money from the black will be used to process all 象：So my partner call him and told 　　him that he is not feeling fine he 　　sick in the hospital I going into 　　three weeks Now. please delay him 　　on the key so 1 can arrange myself 　  well to faceing them. they say the safe at his friends office RP：Ok like one more day or two more 　　days. How many days should I give  　　him ? 象：make it 4 more days because we 　  supposed to free pack on tuesday 　　by God grace.  RP：ok 象：for $9000us 象：兄弟我跟你說，試試看，但不要用賴比     瑞亞護照，他們現在不發簽證給賴比瑞      亞護照 MM：謝謝你的提醒 象：他們在大使館把三個人的簽證擋掉了  RP：那個(JUNK垃圾，應指黃長龍)傳給我一些你給他的文件，我跟他說我會確認，他想要知道電話以確認那些黃金在臺灣哪裡   RP：跟我講說大概要壓他到什麼程度，因為我不知道你跟他講得怎麼樣了，我以我把他晾著說我會確認   象：我跟他說黃金在臺灣，但他說我應該      要給他電話讓他打去，但我不可能給他     空的電話，所以我跟他說要等我馬來西亞的搭檔來，他才有號碼，他不能給我，他必須親自來監督任何交易的進行。       RP：OK，很好，我會接著處理他，因為他說買家在抱怨沒有黃金了，你現在要進入第二週了   RP：我會跟他說你的搭檔就要來了，但他應該正專注在黑色鈔票上而不是黃金，因為黑色鈔票得來的錢會用來處理所有的事 　　 象：我的搭檔打給他說身體不舒服在醫院。     我要進入第三週了。請在鑰匙這件事上拖延他，我才能安排我自己處理他們。他們說保險箱在他朋友的辦公室。    RP：OK、大概再多一兩天。我大概要給他幾天？  象：盡量再四天，因為我們預計星期二      FREE PACK  RP：OK 象：有9000美金  ３ 日期：106年5月28日      （10：16 PM～10：23      PM，譯文誤為5月26日）聯絡對象：RICHARD PARKER RP：That your guy from Malaysia  want spoil the hole 象：I close him already I told the J 　　that we are sending some body from our office to Malaysia tomorrow to get all the documents from him and Change the information. RP：你馬來西亞的人要  象：我告訴那個J（JUNK垃圾，應指黃長     龍）我們辦公室明天派了一個人去馬來西亞拿所有的文件，訊息改了。  ４ 日期：106年5月28日      （10：16PM～10：23      PM，譯文誤為5月26日） 聯絡對象：RICHARD PARKER（按內容為RICHARD PARKER將   傳給黃長龍之訊息，轉傳予   HERVE TEHE知悉） RP：Business is not by force I don't 　　need to do anything out of my way and I cannot authorize anyone to 　　release the 50kg of gold because 　　not I have no trust in you anymore I better find another buyer but I  will also be not discouraged to 　　fly Taiwan I already have a buyer that am made arrangements with so I coming not because of you I lost confidence in you and anybody working with you. Thank you for your 　　time. And don't call my phone 　　again or contact me because I 　　think you are a cheater I don't 　　want to lose credibility with my 　　local miners. RP：Above 2 messages were from your diploma from Malaysia. 象：Then the person will come over        with the document to TAWAIN for      us to get the gold  RP：That his message to the junk 象：Yes I saw it but it's a promotion      it's OK 象：because all in all I will tell      him  that the gold was sent to      China instead of TAWAIN it was      him  who changed the distinction      to China  RP：Let me call you 象：OK.I just want to get this gold  　　business from off his mind. Than 　　we can focus to the black. I will put all the blame on my partner. RP：（傳給黃長龍的訊息）「做生意不是強迫的，我不需要做任何超過我限度的事，我不能授權給任何人釋出那50公斤的黃金，因為我不再相信你了。我最好找新的買家，但我還是不會親自飛到臺灣，我已經有跟一位買家達成協議。我已經對你以及你的合夥人失去信心。謝謝你花費的時間」「請不要再打給我或跟我聯繫，因為你是個騙子，我不想讓我這邊的礦場對我失去信心」        RP：這兩個訊息是你馬來西亞的外交官傳的  象：然後我們辦公室的人會帶文件來臺灣讓     我們去領黃金  RP：這是傳給那個垃圾的訊息 象：對我看到了，但這是用來壓他是OK的  象：最後我會跟他說黃金被轉送到中國而不     是臺灣，是因為他的關係而改變目的地到中國  RP：我打給你 象：OK，我只是想讓他打消黃金生意的念頭，這樣我們就可以把焦點放在黑色鈔票上，我會把所有過錯推到我搭檔身上。  ５ 日期：106年5月30日    （10：57 PM～11：06PM） 聯絡對象：RICHARD PARKER 象：This is the business number.    +000000000000 The BUSINESS NAME IS      MR.WILLIAMS 象：工作電話是0000000000，用的名字是     WILLIAMS先生  ６ 日期：106年5月31日    （12：37 PM～12：39PM） 聯絡對象：RICHARD PARKER 象：Bro don't sent that number to that     J again somebody already used that     number on her I just got the     information this morning just sent     me Her number I will call her from     street phone and tell her to meet     me somewhere. 象：If you already sent it to her man     her to understand that its a     mistake u made 象：Just sent her number than I can     call her from street phone for her     to meet me 象：但不要把號碼傳給那個垃圾，已經有人     用過那個號碼打給「她」，我早上才得到的消息，給我她的號碼，我會用公共電話打給她，叫她跟我碰面    象：如果你好了就傳給「她的男人」，讓她     知道是你弄錯了  象：給我她的號碼我用公共電話打給她約見     面  ７ 日期：106年6月11日      （4：09A M～4：12AM） 聯絡對象：RICHARD PARKER 象：We finished putting 1000USD in     the document already the document     is coming from bkk RP：ohh ok. Wewill manage with that 象：Yes just for him to see something      again  RP：ok 象：我們已經完成把1000美金放在文件裡了  文件會從曼谷送過來  RP：好，我們會處理 象：對，只是要讓他再看看有些東西在進行  RP：OK  ８ 日期：106年6月7日       （5：30PM） 聯絡對象：Victor Hong Kong (+00000000000香港) 象：Bro when you reach pls call the J      for promotion 象：兄弟，你到的時候請打給那個J(JUNK垃     —指黃長龍)壓壓他  ９ 日期：106年7月1日       （8：10AM） 聯絡對象：Victor Hong Kong 象：Bro .I that man we sent flex 2000      usd 象：兄弟我跟那個男的說我們匯了2,000美      金   日期：106年6月19日     （2：11P M～11：26PM） 聯絡對象：RICHARD PARKER KEWAIT(+00000000000法國) 象：Yes how many millions you told him PR：4 million 象：Bro we stilf cutting sheet RP：OK 象：你跟他說有幾百萬？ RP：四百萬 象：兄弟我們還在切割紙片 RP：OK   日期：106年6月21日      （1：43P M～2：38PM） 聯絡對象：RICHARD PARKER           KEWAIT 象：Parker tell our pap, that you told     person, to deposit the money to     was the bottle, you trying to     arrange the money soon NAME：TEHE.     HERVE（AMOUNT 329.00 USD . TAIWAN     TAIPEI（MTCN:21422|0943） 象：你告訴那個人匯些錢，匯給我TEHE     HERVE 329美金臺灣臺北（西聯)匯款處     理編號0000000000   日期：106年6月21日      （5：31P M～5：33PM） 聯絡對象：RICHARD PARKER           KEWAIT RP：I tell the junk I send 1500$  　　already 象：OK .Please call Victor RP：I'm finding way here to settle tonight's recall him Things tight now for me 象：OK RP：我已經叫那垃圾匯1500美金  象：OK、請打給Victor  RP：我在想辦法處理今晚的事情，請打給      他，我這邊狀況滿緊迫的  象：OK 

  ㈡被告HERVE TEHE持用前插0000000000門號之SAMSUNG廠牌（白
    色）DUOS A510FD型號手機（IMEI碼：000000000000000、00
    0000000000000、內容分析編號B3）簡訊及於「IMO」通訊軟
    體上之通訊譯文（見第5841號偵卷三第179頁反面至185頁反
    面）
編號 日期/聯絡對象 英              文 中                文  １ 日期：106年5月9日 聯絡對象：黃長龍           （0000000000） ( 黃 金 照 片 ） 黃：is this 20kg？ 象：yes 象：10kg in each box 黃：any export documents or commencail     invoice? assay report? What's     purity for these dore bars?More     than 98%？ 象：it's 99.9 黃：GOOD 象：OKEY 黃：Will you deliver 50kg to Taiwan？     or 30kg to Taiwan? 象：yes let me sent u the pictures of     the one that is going to Taiwan 黃：50 or 30kg？ 象：（傳送金條與金砂的照片） (傳 送 黃 金 圖 片 ） 黃：這是20公斤？ 象：是 象：每個箱子10公斤 黃：有任何的出口文件或是商業發票嗎？      有驗證報告嗎？這些金條的純度？有      高於98%？  象：它的純度是99.9 黃：很好。 象：OK 黃：你會運送50公斤到臺灣？或是30公斤？  象：是的，讓我把要運送到臺灣的圖片寄給     你 黃：50或30公斤？ 象：(傳送金條與金砂的圖片）。  ２ 日期：106年5月10日 聯絡對象：黃長龍 黃：Are you sure that gold and your     diploma going Taiwan today? 象：yea sure 黃：O.k, will meet you at the location     at 3:00 p.m.please send the     documents an flight schedule of     your partner immediately upon     receipt. I'm going to meet you     now. Please carry your luggage and     meet me at 3:00 p.m.  （you missed a call from Dean Huang） 黃：你確定你的黃金跟文件今天會送去臺      灣？ 象：是的，當然。 黃：好，那和你約下午3點在那個地點碰面     。請把文件和你的夥伴的班機時間寄給     我。我現在要去見你了，請帶著你的行     李在下午3點和我碰面。    (你錯過了 DEAN HUANG的來電 ）  ３ 日期：106年5月13日 聯絡對象：黃長龍 黃：may I have your partner's IMO？象：OKEY I'm coming to send it to u     now THIS IS IMONUMBER（+0000000000     12）HIS NAME ON IMO IS MARTINS     JEFFRY （You missed a call from Dean Huang）黃：I'm going to see you now 象：I'll lend you a new phone from my      wife later.you con use it until     you leave Taiwan. 黃：可以給我你的夥伴的IMO？ 象：好的，我現在寄給你。他的IMO 號碼是     +000000000000，他在的名字是MARTINS     JEFFRY  （你錯過了DEAN HUANG的來電） 黃：我現在就去見你。 黃：我等下把我老婆的新手機借給你，你可     以用這支手機直到你離開臺灣  ４ 日期：106年5月16日 聯絡對象：黃長龍 黃：You known,my partner Mr.Loo is      still staying in Hong Kong to wait     for your 20kg gold .He has to pay      food and hotel daily. 象：This is what I want MR DEAN      because I am worry now no money     for hotal no money for food I'm     worry now and the Gold is already  here 黃：I'm going to meet you this  after      noon. Don't worry about hotel      Just remind you to save money      before we can pull the gold out      from the warehouses Good to hear     that. 黃：We need to know where is the gold      5Okg now？Why you so sure it's in  Taipei？Any proof paper？ 象：I recommend to use the power of      attorney to replace you applying     visa. Now,you asked 2500 USD for     it. Why not go back to apply visa     ？ Forget about the power of      attomey stupid idea？ 象：Can we issue a payment guarantee     letter to Mark for the 2500 lawyer     fee？ We will pay that when we      pull the gold from the warehouse. 黃：你知道，我的夥伴 LOO先生現在還待在     香港等你的20公斤黃金，他每天都要付旅館錢跟吃的費用。  象：這也是我要的，MR DEAN，因為我擔心      現在沒有旅館錢跟吃的費用，但是黃金     已經在這裡了。   黃：我今天下午去跟你見面，別擔心旅館的     問題了，提醒你，在我們能把黃金從倉     庫運出來前，你應該省錢一點。聽到這     個（指「黃金已經在這裡」）我很高     興。  黃：我們需要知道50公斤的黃金在哪裡？為     什麼你這麼肯定在臺北？有任何證明文件嗎？ 象：我建議用委任授櫂的方式來取代你申請     簽證的提議，你現在要求2500元美金，那你為什麼不回去申請簽證？你忘了可以用委任授權的嗎？   象：我們可以提出一個保證付款的文書給     MARK，保證我們會付2,500元的律師費，我們在取出黃金後，會付這筆款項。  ５ 日期：106年5月18日 聯絡對象：黃長龍 象：Mr.Dean company finished with the     letter power of attomay for us to get the Gold out by the lawyer is saying that we have to pay. 象：we have to pay 1,500 usd before     she can sign the papers for us. 象：This is the only hold on now. 象：Mr.Dean try to help me through     when we sell the Gold I can pay u back with intrest. 黃：Sorry, I have no money to pay that    （文件照片） 象：THIS IS THE SHIPMENT DOCUMENT.     （護照照片） 象：SENT THE MONEY IN THIS NAME TO      LIBERIA. 象：MR.DEAM，我的公司已經完成委任授權      書的事宜，律師說我們要付1500美元。   象：在她簽那份文件之前，我們必須要付     1,500美元。 象：這是目前唯一剩餘要做的。 象：MR.DEAN，幫幫我吧！當我們可以把黃      金賣掉，我會連同利息一起還給你。  黃：抱歉，我沒有錢可以付那種錢 。     （金條空運文件圖片) 象：這是貨運的文件     （HORTON AMNASTEROUSA護照相片) 象：把錢匯到賴比瑞亞給這個名字。  ６ 日期：106年5月19日 聯絡對象：黃長龍 （照片） 黃：How you are so sure th gold      already to be in Taipei carrier's 黃：你怎麼確定黃金已經送到臺北貨運業者     的倉庫了。  ７ 日期：106年5月19日 聯絡對象：黃長龍 (照片) 黃：Why both documents are so      different? 象：This document is the old document黃：one is 5/12.the other one is 5/13象：the document was the one we used      from LIBERIA to MALAYSIA 黃：SO, no proof paper shown your 50kg     gold already in Taipei. 象：the document are sent to you last     night proof the 50kg is on it. 黃：Check your new data you sent last     night. Upper left 2 columns.     Consigned name, address.country.     That's what I'm looking for the     consigned name/location and tel no 黃：Why Taichung airport？It's far     away from Taipei. 象：Talchung airport telephone numbZZ&ZZZZ; &ZZZZ; &ZZZZ; 0000000000 象：yea we can go and get it no     problem with that but its here in     Taiwan. 黃：（傳送「全球外交事務保全有限公司      」貨運文件圖片)      為什麼這兩個文件內容差這麼多。象：這是舊的文件。 黃：一個是的5/12的，另一個是的5/13的。象：這是我們用來把東西從賴比瑞亞送到馬     來西亞的。 黃：所以沒有證明文件可以顯示你的50公斤     黃金已經到臺北了。 象：昨晚傳給你的圖片就證明50公斤已經到     了。 黃：看了你昨晚給我的新資料，左上角兩     欄，受貨人、地址、國家，我就是在看受貨人姓名、地址與電話 。   黃：為什麼是臺中機場。離臺北好遠。  象：臺中機場的電話是0000000000。  象：沒錯，我們是可以過去提領的，沒有問     題，已經運抵臺灣了。  ８ 日期：106年5月19日 聯絡對象：黃長龍 黃：Nothing in the airport after I     calleZ0000000000 黃：I'm really confused now.No exactly& nbsp;   address and warehouse or cargo& nbsp;   company name. 象：THIS IS THE ADDRESSED NO.168,SEC & nbsp;   1.ZHONGHANGRD,SHALU DIST,TAICHUNG & nbsp;   CITY 43348. TAIWAN (R.O.C) 黃：tel no? 黃：我打到臺中機場，沒有東西在那邊。<  /div> 黃：我現在很困惑。沒有確切的倉庫地址或& nbsp;   是貨運公司名稱。<  /div> 象：地址是臺中市○○區○○路0段000號。<   /div> 黃：電話號碼？  ９ 日期：106年5月19日 聯絡對象：黃長龍 象：There is no other information i& nbsp;   have again to give you I'm more& nbsp;   stress up than u if I had money　 　to  go at that city i will go 黃：will your power attorney tell us& nbsp;   the company name and TEL no? 黃：However,I will swift USD500 today.& nbsp;   Hope you can get the power of& nbsp;   attorney with contact company and& nbsp;   tel no. 象：yes I will. 黃：may have Ms. Horton tel no? In& nbsp;  Libena? WEST UNION need tel no?象 ：Okey 黃：Is she from LIBERIA？ 象：yes 黃：tel no 象：+000000000000 黃：ok。Already swift money USD500& nbsp;   West union today. Please expedite& nbsp;   your power attorney release a.s.a.& nbsp;   p. 象：can you sent me the information 黃：I'll send it now 象：okey 象：我已經沒法再給你其他資訊了，我這樣& nbsp;   壓力很大，如果我有錢可以去臺中我就會過去。<  /div> 黃：你的委託書會給我們公司名稱跟電話號& nbsp;   碼嗎? 黃：我今天還是會匯500美金，希望你會給& nbsp;   我有公司名稱跟電話號碼的授權書。<   /div> 象：我會的。 象：請給我HORTON小姐的電話號碼，她在賴& nbsp;   比瑞亞嗎，西聯會款需要她的電話號碼 象：好。 黃：她是賴比瑞亞人嗎 象：對。 黃：電話號碼 象：+000000000000 黃：好。我今天已經用西聯匯款了500美金& nbsp;   過去了。請盡速加快發出你的授權書。<   /div> 象：可以傳給我相關資訊嗎？ 黃：我現在要傳了。 象：好   日期：106年5月19日 (傳送照片) 黃：（傳送大眾銀行西聯匯款單據）。   日期：106年5月20日 聯絡對象：黃長龍 象：I just spoke with my securitie<     she is going to calI you now juat      wait for her call div>黃：ok.what's name ? when will you  象：我剛跟我的助理通話，她準備要打給你& nbsp;   了，請等她的來電。<  /div> 黃：好，她叫什麼名字?你什麼時候會拿到      授權書? 她要跟我講什麼？<  /div> 象：她的名字叫Susan Miller。 黃：好。   日期：106年5月22日 聯絡對象：黃長龍 象：Mr Dean I'm confused now I will& nbsp;   tell her to look for different& nbsp;   lawyer cuz I'm comfuse now 黃：Your partner just said he missed& nbsp;   appointment to pick up the visa& nbsp;   today.Will go tomorrow.So,& nbsp;   every  thing  is bad news. （You missed a video call from Dean Huang) 象：I'm in the rest room. I getting& nbsp;   sick and headed now. 黃：If no any positive news from your & nbsp;   compaany. 象：I will have to tell her to find& nbsp;   another lawyer. 黃：I run out of money.Your gold<     still  not move to buyer's  div>    refinery How to fix problem now? < 象：Mr Dean我很困惑，我請她(助理)再找      另一位律師(簽授權書) 。<  /div> 黃：你的搭檔說他今天錯過了去領取簽證的& nbsp;   預約，他明天會再去，每一件都是壞消& nbsp;   息。<  /div> (你錯過了 DEAN HUANG的來電 ）<  /div> 象：我在洗手間。我很不舒服，頭很痛 。<  /div> 黃：如果你的公司再沒有正面的訊息我也& nbsp;   會。 象：我會叫助理再找另一個律師 。<  /div> 黃：我沒有錢了。你的黃金還沒送到買家手& nbsp;   上。現在要怎麼解決?超級頭痛。<   /div> 象：我已經在頭痛了。 黃：你有錢再請一個律師嗎？<  /div> 象：我不知道要怎麼做，我現在想殺了自& nbsp;   己。 黃：再講一次，我已經沒有錢了，另外我沒& nbsp;   辦法等到星期四或星期五。你的化學藥& nbsp;   劑明天就會到了，你要去哪裡生5200美& nbsp;   金取貨？<  /div> 黃：只是一直花錢...拿不到黃金？ 象：對，我通通都瞭解。 黃：告訴 Richard請他幫忙。 象：我會問他看他能不能幫忙。 黃：我剛剛打給Richard他說他沒錢。在你& nbsp;   的助理之前。   日期：106年5月23日 聯絡對象：黃長龍 象：And my partner say he have to be & nbsp;   here first before he can give the & nbsp;   telephone numeber he don't want& nbsp;   for us to do anything behind him黃 ：3000 USD 象：OKEY 黃：Good morning Mr Dean I met a& nbsp;   lawyer yesterday.We talk he said& nbsp;   that he can sign the papers but he& nbsp;   asking for 2500$ but now I only & nbsp;   have 1000$ the 500$ you send and& nbsp;   the 500$ the office have now .I& nbsp;   need blance 1500$ to give the new & nbsp;   lawyer sign papers. 黃：I'm waitting for buyer's response & nbsp;   Just wait. 象：Any update from your boss 象：Time is running out 象：I'm taking the bottle back at the      embassy they are calling me for& nbsp;   the money or the bottle. 象：我的搭檔說他得先到這裡，才能給電話& nbsp;   號碼他不希望我們動作比他慢。我剛跟他通話，他是這麼說的。RICHARD 有跟你說要付多少錢嗎？ 黃：3000美金。 象：好。 黃：（轉傳訊息）「早安MR DEAN我昨天見& nbsp;   了一個律師，他說他可以簽相關文件，但要求支付2500，但我目前只有1000，包含你給的500以及辦公室現有的500。我現在還缺1500給新的律師簽文件。」<    /div> 黃：我還在等買家的回應，等一下。<  /div> 象：你的老闆有回復嗎？ 象：快沒時間了 象：我正要把瓶子從(甘比亞駐臺)大使館拿& nbsp;   回去。他們打給我叫我拿錢或瓶子。   日期：106年5月24日 聯絡對象：黃長龍 象：MR DEAN AT THEHOTAL THEY  SAY I& nbsp;   NEED TO PLAY THE BILL FOR TODAY& nbsp;   THEY CANT ALLOW IN THE ROOM At the& nbsp;   hotel they say i need to pay for& nbsp;   today. 黃：I'm going to bank to pick up money& nbsp;   now .Please ask the gentleman to& nbsp;   wait for me. 象：OKEY. I told him already to wait& nbsp;   for us 象：MR DEAN旅館說我今天就要付帳不然不& nbsp;   能允許我繼續住。<    /div> 黃：我現在要去銀行領錢了。請那位先生等& nbsp;   我一下。<  /div> 象：好，我已經告訴他請他等我們。   日期：106年5月25日 聯絡對象：黃長龍 黃：We should keep n refrigetartor& nbsp;   below 5 to 8 degrees C.Over 48& nbsp;   hour.Not ipen it.Correct? 象：Yes sure. 黃：What should we prepare before we & nbsp;   go to buyer's place to clear up?& nbsp;   Please give me a list. Gloves.& nbsp;   Towers 象：noise protect ,gloves, and silver & nbsp;   bow2. 黃：That's it 象：yes 黃：Rubber band 象：yes 黃：Silver bow? washbasin? 象：yes 黃：我們該把東西放在冰箱、保持5到8度以& nbsp;   下、超過48小時不要打開，對吧？<  /div> 象：對，當然。 黃：我們去買家那裡「清洗」之前應該要準& nbsp;   備什麼?給我一個清單。手套、毛巾<   /div> 象：抗噪(綿）、手套、2個銀碗。<  /div> 黃：就這樣？ 象：對。 黃：橡皮筋 象：對 黃：銀碗?清洗盆? 象：對   日期：106年5月28日 聯絡對象：黃長龍 黃：Business is not by force I don't & nbsp;   need to do anything out of my way and I cannot authorize anyone to release the 50kg of gold because not I have no trust in you anymore I better find another buyer but I will also be not discouraged to fly Taiwan I already have a buyer that am made arrangements with so I coming not because of you I lost confidence in you and anybody working with you.Thank you your time. And don't call my phone aggin or contact me because I think you are a cheater I don't want to loose my credibility with my local miners. 黃：（轉傳訊息）「做生意不是強迫的，我& nbsp;   不需要做任何超過我限度的事，我不能授權給任何人釋出那50公斤的黃金，因為我不再相信你了。我最好找新的買家，但我還是不會親自飛到臺灣，我已經有跟一位買家達成協議。我已經對你以及你的合夥人失去信心。謝謝你花費的時間」「請不要再打給我或跟我聯繫，因為你是個騙子，我不想讓我這邊的礦場對我失去信心」   日期：106年5月29日 聯絡對象：黃長龍 黃：SAM visa has expired 3 DAYS.He <     can not wait for another wees or 2 div style="text-indent: -120px; padding-left: 120px;">    weess. 黃：SAM(象牙海岸籍THEH HERVE暱稱），簽& nbsp;   證已經逾期三天了。他已經不能再等1      至2週了。 黃：在嗎？ 

nbsp; ㈢被告HERVE TEHE持用前插0000000000門號之SAMSUNG廠牌
    （白色）DUOS A510FD型號手機（IMEI碼：000000000000000
    、000000000000000、內容分析編號B3）簡訊及於「WHATS A
    PP」通訊軟體上之通訊譯文（見第5841號偵卷三第185頁反
    面至189頁反面）
編號 日期/聯絡對象 英              文 中                文  １ 日期：106年5月22日 聯絡對象：黃長龍 黃：[5/22上午12:41] Richard:The& nbsp;   chemical have left Taiwan tonight& nbsp;   [5/22上午12:41]Richard:It's will arrive Tuesday morning & nbsp;   [5/22上午2:41]Richard: Upon& nbsp;   arrival please prepare 5200$ for& nbsp;   clearance fees& nbsp;   [5/22上午12:42]Richard:immediately it arrived they will call same to let him know 象：oKey understand 黃：If any chemicals not like this& nbsp;   then it's fake this is the& nbsp;   chemical 象：yea i know that is the chemical象：just get the money ready went it& nbsp;   arrival i will go and fvay the& nbsp;   money and pick it up 黃：I will not have money before your & nbsp;   gold arrive. 象：Anything you say but when it & nbsp;   arrival we have to pay and get it  out quickly 黃：Customs clearance takes time. Not& nbsp;   simple,Please expedite your power& nbsp;   attorney to get it totJay, Do not delay again. 象：no delay I'm waiting to hear from & nbsp;   my secretary right now It's night time in African 黃：（轉傳訊息）& nbsp; 「Richard:化學藥品今晚送出往臺灣了。& nbsp;   Richard:星期二早上會到。&  nbsp;   Richard:抵達的時候請準備5200元提領& nbsp;           費用。&  nbsp;   Richard:抵達時他們會馬上打給SAME& nbsp;           讓他知道。」<  /div> 象：我瞭解 黃：如果有化學藥劑長的跟這個不一樣就是& nbsp;   假的 。<  /div> 象：我知道這就是化學藥劑。 象：把錢準備好，藥劑送達時我會去付錢提& nbsp;   領<  /div> 黃：黃金抵達前我沒有錢可以付。<  /div> 象：不管你怎麼說，我們就是要付錢趕快把& nbsp;   它領出來。<  /div> 黃：海關提領很花時間，不容易。請加快你& nbsp;   的授權程序。不要再延遲了。<   /div> 象：不會再遲了，我在等我的助理，現在非& nbsp;   洲是晚上。  ２ 日期：106年5月23日 聯絡對象：黃長龍 黃：I'm waitting for buyer's response.黃：It's little faf from your hotel <     to the embassy. Did you check the div style="text-indent: -48px; padding-left: 48px;">    chemical yet? 黃：我在等買家的回應。 黃：你的旅館到大使館有些距離。你確認化& nbsp;   學藥劑了嗎？<  /div> 象：對，就過來旅館，我在這邊我已經確認& nbsp;   化學藥劑了。 黃：我們可以跟買家一起過去付錢嗎？在把& nbsp;   東西送到買家處把黑色的錢幣洗回來之& nbsp;   前？<  /div> 象：你們要趕快。帶著錢到旅館。<   /div> 黃：我知道，等買家籌錢。<  /div> 象：好我在等。 黃：直接付給你或在大使館付？<  /div> 象：盡快完成，我在旅館等，自己帶著錢& nbsp;   來。<  /div> 黃：直接付給你或在大使館付？<  /div> 象：付錢給我，化學藥劑在我這邊。<  /div> 黃：你已經拿到化學藥劑在旅館了嗎？<  /div> 象：我已經簽收化學藥劑了，我把護照還有& nbsp;   所有的文件給他們，他們在某處等我給他們錢。我已經拿到化學藥劑在旅館了。所以請快一點。<    /div> 黃：提醒你，你的搭檔該去大使館領他的臺& nbsp;   灣簽證了，然後飛來臺北。<    /div> 象：嗯、他知道。 黃：打給他再提醒一次。今天不要再錯過& nbsp;   了。你們不能再等一天。買家在大使館找到你們的化學藥劑拖運者，那是假的，因為大使館很多年以前就關閉了。<    /div> 象：是那棟建築，是透過外交途徑送來的。<  /div> 象：請讓他瞭解那是透過外交途徑但不是經& nbsp;   由大使館送來臺灣的，我知道大使館關閉很多年了。透過外交途徑是指經由外交人員帶來臺灣而不是經由大使館 。<     /div> 象：他就是運送者，而我簽收然後把我的護& nbsp;   照跟身分證件留在那證明是我簽的。他相信我會給他錢。他說他明天就要離境請盡快讓他知道<       /div> 黃：我們現在可以去買家的處所洗黑色的錢& nbsp;   嗎？如果成功他就可以馬上付款。<   /div> 黃：如果你同意我們就直接去買家的處所。<  /div> 象：不可能，我不能把化學藥劑交出去，因& nbsp;   為他還在等著拿錢要走了 。<  /div> 黃：那買家明天付款的時間是？<  /div> 象：我現在沒有化學藥劑了，我交回去然後& nbsp;   拿回我的證件了，因為你們都還沒準備好，他說如果你們明天好了再讓他知道。<    /div> 黃：明天任何時間都可以嗎？ 象：明天傍晚五點以前。  ３ 日期：106年5月24日 聯絡對象：黃長龍 黃：Your gold can not be sent to the & nbsp;   buyer's refiiiery this week. I can not borrow They any money from my bank now. don't trust me now.per& nbsp;   bank officer. 象：okey so what are we going to do & nbsp;   about the chemical should i tell& nbsp;   the guy!to leave 象：Itold you that my partner is not& nbsp;   well i taik to him and he say in 3 to 5 days ttme they will let him& nbsp;   leave the hospital 黃：I have guaranteed your Taiwan<     visa  at the Taiwan Embassy in  div>    Hong Kong to let you in.Your visa      is over I have trouble. My invita      tion letter will be not j < 黃：你們的黃金這個星期沒辦法送到買家的& nbsp;   提煉廠。<    /div> 象：好，那我們對於化學藥劑能做的就是請& nbsp;   那個人離開了。<  /div> 象：我跟你說我的搭檔身體不舒服，我送他& nbsp;   去醫院，醫院說要3到5天才能出院。<   /div> 黃：我在臺灣駐香港大使館擔保申請你們的& nbsp;   簽證讓你們來臺，你的簽證過期了，讓我惹上麻煩 ，我的邀請函很快就都會沒有用了。<   /div> 象：但我在交易完完成之前不能離開。我的& nbsp;   搭檔在四天內會來到臺灣。<  /div> 黃：我在香港的合夥人還在等待你們的20公& nbsp;   斤黃金。我叫他回家了，在那邊空等沒用。Richard叫我盡量借錢，如果你們能等到明天的話我會盡量。<    /div> 象：我們要先解決那5 0公斤黃金的問題才& nbsp;   有辦法解決另外2 0公斤的黃金。我不能把50公斤的黃金丟在臺灣就回去，這樣我回非洲會有麻煩。<   /div> 象：我今天甚至沒錢買吃的。<  /div> 黃：所以你應該盡快讓你的搭檔飛來臺灣。<   /div> 象：我很餓沒錢買東西吃。<  /div> 象：他不舒服要怎麼飛，醫生說不行。<  /div> 象：那個人要離開了，他要把化學藥品帶回& nbsp;   去他說你們讓他白跑一趟，還為了等你們自己付旅館錢。<    /div> 黃：何不請他好好休息一下然後把文件跟授& nbsp;   權書傳給你，讓你去把黃金提領出來?你為什麼害怕？<   /div> 象：他說他要來。我沒有他不在的時候獨自& nbsp;   談生意過。我們的辦公室跟他說他必須過來監督交意。我想那個男的應該明天就會帶著化學藥劑離開了。希望你能瞭解。<   /div> 黃：基於這點，我不會跟你吵，但這是沒有& nbsp;   預期到的案子。你怎麼知道你能在未來& nbsp;   3、4天解決你的問題，你在未來3、4週& nbsp;   可能都不能解決。我會在試試看借錢。<    /div> 象：現在的問題是要等我的搭檔過來。<  /div> 黃：1週?2週?或3週以上？<  /div> 象：這週已經過了，下週以前。 黃：我以前沒有遇過那麼荒謬的案子。<  /div> 象：我跟我的搭檔說那個人明天要走了，因為沒錢付。<  /div> 黃：我每天壓力都很大，沒錢、沒黃。<  /div> 象：我跟Parker說沒有錢能把黃金弄出來<  /div> 黃： Richard一直一直叫我借錢。<  /div> 象：我們現在該怎麼辦，旅館現在叫我付住宿費了。<  /div> 黃：我能明天在過去簽嗎，我累了，可以& nbsp;   嗎？ 象：好吧我告訴他們，謝謝MR DEAN。我已& nbsp;   經請那個人明天以前給我們多一點時間。他說好但要我們盡快，因為他要離開去處理別的事情了。<    /div> 黃：我已經跟我兒子借錢了。我明天下午會& nbsp;   拿到<  /div> 象：好 。  ４ 日期：106年5月28日& nbsp;     106年5月29日 聯絡對象：黃長龍 黃：Business is not by force I don't& nbsp;   need to do anything out of my way and I cannot authorize anyone to& nbsp;   release the 50kg of gold because& nbsp;   not I have no trust in you anymore I better find another buyer but I will also be not discouraged to& nbsp;   fly Taiwan I already have a buyer that am made arrangements with so I coming not because of you l lost confidence in you and anybody& nbsp;   working with you. Thank you for& nbsp;   your time. And don't call my phone again or contact me because 1 & nbsp;   think you are a cheater I don't& nbsp;   want to loose my credibility with& nbsp;   my local miners 黃：SAM visa has expired 3 DAYS.He<     can not wait for another week or 2 div style="text-indent: -120px; padding-left: 120px;">    weeks. 黃：（轉傳訊息）「做生意不是強迫的，我& nbsp;   不需要做任何超過我限度的事，我不能授權給任何人釋出那5 0公斤的黃金，因為我不再相信你了。我最好找新的買家，但我還是不會親自飛到臺灣，我已經有跟一位買家達成協議。我已經對你以及你的合夥人失去信心。謝謝你花費的時間」「請不要再打給我或跟我聯繫，因為你是個騙子，我不想讓我這邊的礦場對我失去信心」<       2017/05/29 div>黃：SAM (象牙海岸籍THEH HERVE暱稱），&  ５ 日期：106年5月31日  聯絡對象：黃長龍 黃：Any update about your new diploma & nbsp;   schedule? 黃：你的外交官新的行程表有新消息嗎？  ６ 日期：106年6月2日 聯絡對象：黃長龍 黃：Braking with a hammer will cause& nbsp;   noise Besides, experts don't & nbsp;   believe you can open the box by a hammer. 象：but i toid you to tell ur boss& nbsp;   that there is another new box but there is no chemical we can& nbsp;   import it to Taiwain;than  we can used the chemical you have for us to make money but you say no 象：so l doirt know what to do now <     the guy who brought the chemical  div>    have took my documents from me my& 黃：用槌子敲破會有聲音，而且專家不相信& nbsp;   你可以用植子開那個盒子。<   /div> 象：但請告訢你老闆還有一個新盒子，我們& nbsp;   已經無法進口化學藥品到臺灣了。我們只能用你現有的化學藥劑來賺錢，但你拒絕。<   /div> 象：所以我現在不知道要怎麼辦。那個帶化學藥劑來的人把我的文件拿走了，我必須要付帳才能把我的護照拿回來。<    /div> 黃：我現在真的很想放棄一切。你之前從來& nbsp;   沒有提過有新的盒子。<    /div> 象：不是在我身上啊 。 黃：就給我鑰匙或50公斤黃金嘛。<  /div> 象：你知道不會有人免費寄東西來。我不知& nbsp;   道你說的鑰匙。<  /div> 象：我想Richard 才是你問鑰匙的對象，我& nbsp;   只是試著要幫忙，我還在等我的外交官到馬來西亞處理黃金的事情。<   /div> 黃：我現在很後悔付了2500美金。我現在不& nbsp;   會再付任何錢了，請Richard寄給我鑰匙。<  /div> 象：我已經叫他寄鑰匙了。 黃：請他寄到臺灣給我。不要寄到其他國      家。  ７ 日期：106年6月3日 聯絡對象：黃長龍 （Missed voice call at 10:39） 黃：There is no key now. Per Richard& nbsp;   Please ask your new diploma to& nbsp;   send the documents to me. （未接來電） 黃：Richard說沒有鑰匙，請較新的外交官& nbsp;   把文件寄給我。  ８ 日期：106年6月5日 聯絡對象：黃長龍 Good morning.I left NTD400 for you at your hotel lady. 黃：早安，我給了旅館400塊臺幣要給你。  ９ 日期：106年6月11日 聯絡對象：黃長龍 黃：Any update from your Malaysia& nbsp;   diploma? 黃 ：你馬來西亞外交官有新消息嗎？   日期：106年6月12日 聯絡對象：黃長龍 黃：[6/12下午7:44]dean0982:& nbsp;Where is your 50kg gold in Beijing?& nbsp;Who can tell me the true story? Don't justfooling around me. Can you ask <  your diploma just carry 20kg gold to div style="text-indent: -12px; padding-left: 12px;"> Taiwan now? Otherwise, you have to& 黃：（轉傳訊息）「你在北京的50公斤黃金在哪？誰可以告訴我實話？不要一直耍我。可以請你的外交官現在帶20公斤黃金到臺灣嗎？不然你現在起就要自己看著辦了…」   日期：106年6月14日 聯絡對象：黃長龍 黃：Any posslbility to  let your gold & nbsp;   arrive Taiwan this Thursday? 黃：有辦法讓你的黃金在星期四前抵達臺灣& nbsp;   嗎？ 

nbsp; ㈣被告黃長龍持用0000000000門號之通話及簡訊譯文
編號 通話（訊息）日期/時間 通     聯  （訊息）  內     容 備        註  １ 時間：106年9月9日15時55分 對象：RICHARD PARKER If not receive the machine before 9/13 Wednesday.I will give up everything. I will close all contact phone.e-mail. Leave Taiwan. I& nbsp;regret with you. All the things that are < related to you are false. Including gold and black notes are same.9/13 is deadline.I  div>don't like nightmare all the time. 第5841號偵卷一第173頁   （中文翻譯）如果在9/13星期三以前沒有收到機器的話我全部就都要放棄了我會把所有聯絡電話都關閉，電子信箱也是然後離開臺灣我對你很失望跟你有關的事都是假的包含黃金跟黑色紙片（紙鈔）都一樣9/13是最後期限，我不想要一直在噩夢當中   ２ 時間：106年9月11日19時51分17秒 發話：0000-000000（曾文典） 受話：0000-000000（黃長龍） 基地台位置：臺北市○○區○○ 路○段0號00樓頂 B：扣桑(音譯），吃飽沒。A ：吃飽了（閒聊)。B ：上星期你傳來的身分證我幫你寄出了，貿易公司那個。A ：恩恩。B ：烏干達林先生找巴西的卡，說要去他辦公室，都不講。A ：我叫巴西跟他講，要說生意很簡單，那個25公斤（應為黃金）也是他介紹的，應說服他把25公斤送到林先生，那林先生會變成買方聯絡人，往後要做新的東西，很簡單，你們東西準備好，林先生確認過後就可以再進行，以後生意就沒有問題，以前有問題是因為我們付錢後你們貨沒有出來，那既然當地有人確認，確認沒問題，我們就可以像以前做法一樣。（閒聊）把巴西人這事情搞定後再告訴我們什麼時候去見林先生。B ：昨晚林先生也有與我聯繫。A ：25公斤搞定後，我會聯繫他。B ：（閒聊）A ：（閒聊）B ：你現在意思是請peter拿25公斤去林先生那嗎？A ：恩恩(閒聊）B ：那個RICHARDS又惦惦了（台語）A ：他又要錢，我沒辦法阿。他說騎車摔倒。所以他沒有進一步動作。B ：我想說他不是說放久了會出問題。A ：對阿。B ：他也很北七，機械到臺灣了，不願意要這樣。A ：對阿，差幾百塊而已，他一直說沒錢。B ：上次不是派那兩個來莊孝維（台）的，是不是，應該跟他們說換他們拿出誠意才對，每次他們講怎樣，我們也都有花錢，上次這還唬弄我，測試藥水還滴沒兩滴，對吧？A ：對。 第5841號偵卷一第163頁正反面（他卷第37頁同）  ３ 時間：106年9月22日16時43分20秒發話：0000-000000（黃長龍） 受話：0000-000000（曾文典） 基地台位置：臺北市○○區○○ 路○段0號00樓頂 B；扣桑。A ：我接到地方法院10月18號下午出庭，同樣出& nbsp;  庭，同樣序號。B ：上次那個嗎?& nbsp; （A與B閒聊）B ：現在進展如何？A ：可能很快就有消息，馬來西亞那有叫湯姆森的朋友會處理，賣家對我們買沒有信心(數量5或10公斤閒聊），他有個條件東西到台灣，要我們報關。B ：報關也要有文件。A ：文件會寫你們公司的名字，他們會派兩個人來。B ：他們人要與東西一起來，不然又用欺騙的，如果又欺騙，直接抓他們，現在不會對他們客氣了。(閒聊）B ：是他們欺騙我們在先，如果他不客氣，我直接爆一爆啦，這樣連臺灣這邊都有事，這些黑人都當我是凱子喔？還懷疑我。A ：這賣家不是以前賣家。B ：這是大家互相，不然有哪一件不構成詐欺? (應是意指生意） 他卷第38頁  ４ 時間：106年10月11日18時30分4秒發話：0000-000000（黃長龍） 受話：0000-000000（曾文典） 基地台位置：臺北市○○區○○ 路○段0號00樓頂 B：扣桑，他跟你講的都莊孝維(台語)不然抓他們回來問假的。A ：恩。B ：我覺得是莊孝維的，百分之兩百是假的，不然帶他們回來問，不可能在我們眼中消失的啦，如果是真他怕什麼(閒聊）。B ：不然來抓他們阿，抓一抓看真的還是假的。A ：他們住阿帕斗（臺語：出租套房）裡面阿，跟上次美國大使館先生一樣阿，住旅館阿。B ：不然我就用基隆這件事情，來逼問他阿，看你要不要把他們抓回來問問。A ：他們叫我不要再打給他們。他們住在101的商務旅館，他們的瑞士辦事處裡面。B ：101沒有商務辦事處阿(閒聊）B ：用基隆這件事，說我發現嫌疑犯，抓來逼問他們，看他們什麼外交部阿，一下子就供出來了，如果是真的就不怕抓(閒聊）。 第5841號偵卷一第163頁正反面（他卷第39頁同） 

、洪惠萱　
  「MICHAEL BRYANT」持用前插0000000000門號之ALCATEL廠牌
    （黑色）ONETOUCH 型號手機（IMEI碼：0000000000000000
    、內容分析編號B6）簡訊及通聯譯文（見第5841號偵卷三第
    200至201頁反面—B為「BRYANT」，即「MICHAEL BRYANT」)
編號 日  期  /  聯  絡  對  象 英              文 中                文  １ 日期：106年7月16日18時56分發話：MICHAEL BRYANT 受話：洪惠萱（第200頁） Ｂ：How are you Hui Hsuan？I was just calling to say hi ok. have a good sunday Ｂ：你好嗎，HUI HSUAN？我只是打來跟你問好，週日愉快。  ２ 日期：106年7月16日22時28分發話：MICHAEL BRYANT 受話：洪惠萱（第200頁） Ｂ：ok thanks Ｂ：好的，謝謝。  ３ 日期：106年7月18日16時07分 發話：洪惠萱 受話：MICHAEL BRYANT （第200頁） 洪：Mr bryant, how are you doing? I am & nbsp;   so sorry i could not raise the& nbsp;   money to the job. Please contact& nbsp;   my husband i think he will tell& nbsp;   you what to do. Sorry to keeo you both waiting so long. Wish you & nbsp;   have a blessed day. 洪：Bryant先生你好嗎？我很抱歉我沒有辦& nbsp;   法籌到錢，請跟我先生聯絡，我想他會告訴你要怎麼辦，抱歉讓你們兩位久等，祝你們好運。  ４ 日期：106年7月19日14時11分發話：洪惠萱 受話：MICHAEL BRYANT （第200頁反面） 洪：hello Mr Bryant, please give me so& nbsp;   me more time to raise the money& nbsp;   for the chemical. i had some& nbsp;   argument with my husband few days ago about the money but we have& nbsp;   resolved the problem. i am trying to get the money soon, thanks for your patience 洪：Mr. Bryant你好，請給我多一點的時間& nbsp;  籌錢買化學藥劑，我前幾天因為錢的事情跟我老公吵架，但我們已經解決了。我會盡快籌到錢，感謝您的耐心。  ５ 日期：106年7月19日14時37分發話：MICHAEL BRYANT 受話：洪惠萱 （第200頁反面） Ｂ：ok then, after we will meet Ｂ：好的，我們之後見面。  ６ 日期：106年7月21日22時52分發話：MICHAEL BRYANT 受話：洪惠萱 （第200頁反面） Ｂ：HI HUI HSUAN HUAN. HOW ARE YOU TODAY？I HOPE TO MEET YOU ON SUNDAT AS IT WILL BE VERY IMPORTMENT. HAVE NICE SLEEP Ｂ：你好HUI HSUAN HUAN，我希望可以跟你在週日見面，當天很重要，祝好夢。  ７ 日期：106年7月22日04時11分發話：洪惠萱 受話：MICHAEL BRYANT （第200頁反面） 洪：Mr Bryant, do you have free & nbsp;   solutions to clean the money? I& nbsp;   can't afford to buy it anymore... I am trapped 洪：Mr. Bryant，你有免費的洗錢溶劑嗎？& nbsp;   我再也沒有多餘的錢可以買了，我已經被困住了。  ８ 日期：106年7月22日07時16分發話：MICHAEL BRYANT 受話：洪惠萱 （第200頁反面） Ｂ：YES. THIS IS WHY I WANT TO MEET YOU ON SUNDAY. Ｂ：有，所以我才要星期天跟你見面。  ９ 日期：106年7月22日07時23分發話：MICHAEL BRYANT 受話：洪惠萱 （第201頁） Ｂ：I WILL CALL YOU TO DIRECT TAXI DRIVER TO YOUR HOUSE ON SUNDAY OK Ｂ：我星期天會打給你讓你跟計程車司機說你的住址，OK。   日期：106年7月22日09時02分發話：洪惠萱 受話：MICHAEL BRYANT （第201頁） 洪：Mr Bryant, morning... do you have & nbsp;   the solution right now? How much& nbsp;   do you have it, one liter? 洪：Mr. Bryant早，你現在就有溶劑嗎？有& nbsp;  多少，1公升嗎？   日期：106年7月22日09時37分發話：洪惠萱 受話：MICHAEL BRYANT （第201頁） 洪：I have nothing to pay you, you & nbsp;   know that? 洪：我沒有任何錢可以付給你了你知道嗎？   日期：106年7月22日16時11分發話：洪惠萱 受話：MICHAEL BRYANT （第201頁） 洪：Mr Bryant, I had arguments with <     Mr Washington, he didn't want  div>    using free solutions to damage his& 洪：Mr. Bryant我跟Mr. Washington起爭& nbsp;  執，他不想用免費的溶劑去破壞他的錢，我怕我不能再讓你這麼做了。   日期：106年7月22日17時27分發話：MICHAEL BRYANT 受話：洪惠萱 （第201頁） Ｂ：OK, WHEN I COME TOMORROW WE WILL BETTER TALK. ITS NOT GOOD TO TALK ABOUT THIS TOO MUCH ON PHONE OK Ｂ：OK，我明天去的時候我們最好談談，在電話上不方便講太多。   日期：106年7月23日09時37分發話：洪惠萱 受話：MICHAEL BRYANT （第201頁正反面） 洪：Morning, Mr Bryant. I am sorry I <     can't meet you tonight, please  div>    give me more time to discuss with      Mr. Washington...I am appreciated      what you did for us. But I have< 洪：早安Mr. Bryant，抱歉我今晚不能跟你見面了，請給我多一點時間跟Mr. Wash ington討論，我很感謝你為我們做的一切，但我沒有權利決定要不要使用免費的溶劑，那不是我的錢，希望你可以理解我的處境，謝謝。   日期：106年7月25日19時52分發話：MICHAEL BRYANT 受話：洪惠萱 （第201頁反面） Ｂ：miss Huan, pls call me when you & nbsp;   are chance. its important, have a& nbsp;   good night thanks. Ｂ：Huan小姐，妳有空的時候請打給我，有很重要的事，晚安謝謝。   日期：106年7月26日14時44分發話：洪惠萱 受話：MICHAEL BRYANT （第201頁反面） 洪：please Mr Bryant when i can raise & nbsp;   the momney i will write to you,you don't have to call me often. I am so stressful..give me time,thanks. 洪：Mr.Bryant 拜託，我能把錢籌到的時候& nbsp;  我會寫訊息給你，你不需要經常打給我，我壓力很大，給我時間，謝謝。 

、張艾瓊&
nbsp; ㈠被告HERVE TEHE（以下簡稱TEHE）持用0000000000門號
    （申請名義人：ROGER CLEANYON）與張艾瓊持用之00000000
    00門號之通話及簡訊譯文
編號 通話時間/通話對象/基地台位置 通   聯   內   容   摘   要 備       註  １ 時間：106年10月11日17時31分 發話：0000-000000（HERVE TEHE）受話：0000-000000（張艾瓊） 基地台位置：臺北市○○區○○○路             000號 TEHE  ：我有包裹給你。 張艾瓊：我聽不懂英文。 TEHE  ：我去找你，我還是傳訊息給你好         了。 1.106年度基地聲& nbsp; 監字第718號通訊監察書。2 .檢方抽印偵查雜卷（無卷皮、案號，檢方未編頁，原審自編頁碼（以下頁碼為原審自編）。3 .編號1至6譯文見偵查雜卷第85頁，編號7、8見原審卷二第253頁（第852號偵卷第124頁同）& nbsp; 。  ２ 時間：106年10月11日17時46分 受話：0000-000000（張艾瓊） 基地台位置：臺北市○○區○○○               路000號 （簡訊）T EHE：我是SWIF海運服務公司的Cooper先生，我從英國的Michael Solomon那裡帶了你的貨來臺灣給你，你需要支付一萬元   ３ 時間：106年10月12日15時36分至106& nbsp;     年10月12日15時51分 發話：0000-000000（張艾瓊） 受話：0000-000000（HERVE TEHE）基地台位置：臺北市○○區○○路一& nbsp;           段0號地下機房 （簡訊，張艾瓊與HERVE TEHE互為發受話） 張艾瓊：我今天會付4,500元，給我包裹，我保證，明天會付尾款給你好嗎？ TEHE  ：OK。 張艾瓊：我今天付4,500 元，你今天就給& nbsp;       我包裹？ TEHE  ：對。 張艾瓊：今天付4,500 元，你今天就給我& nbsp;       包裹？   ４ 時間：106年10月12日15時53分 發話：0000-000000（HERVE TEHE）受話：0000-000000（張艾瓊） 基地台位置：臺北市○○區○○路一& nbsp;           段0號地下機房 TEHE（由○○時尚廣場櫃檯人員代為撥號）：客人希望您過來接他。 張艾瓊：他在哪裡？ TEHE  ：他在○○時尚廣場。 張艾瓊：在○○是不是？ TEHE  ：對。一樓服務台大門口這裡。 張艾瓊：好，那我過去可能要半個多小& nbsp;       時。我在中山國小這邊，○○是靠近哪一站？ TEHE  ：台北車站，○○路一段0號。 張艾瓊：我坐捷運過去差不多半個小時。   ５ 時間：106年10月12日16時31分 發話：0000-000000（張艾瓊） 受話：0000-000000（HERVE TEHE）基地台位置：臺北市○○區○○路一& nbsp;           段00號 TEHE  ：在大廳。 張艾瓊：對，服務台。   ６ 時間：106年10月12日16時34分 發話：0000-000000（張艾瓊） 受話：0000-000000（HERVE TEHE）基地台位置：臺北市○○區○○路一& nbsp;           段00號 TEHE  ：到了嗎？ 張艾瓊：對。 TEHE  ：我馬上過去。   ７ 時間：106年10月1日時分秒 發話：0000-000000（張艾瓊） 受話：0000-000000（HERVE TEHE）基地台位置：無 （簡訊）Hello, i will pay you at 11:30am tomorrow, willl i ask where do I meet you?    （中文翻譯）嗨，我明天上午11：30會付錢，在哪見面？   ８ 時間：106年10月13日06時41分54秒發話：0000-000000（張艾瓊） 受話：0000-000000（HERVE TEHE）基地台位置：臺北市○○區○○路一& nbsp;           段00號 （簡訊）I will call you tomorrow morning, I will pay you, please tell me where to meet, thank you    （中文翻譯）我明天早上打給你，我會付錢，請告訴我哪裡見，謝謝  
nbsp; 　
㈡被告HERVE TEHE（下稱TEHE，即被告Richards與Ede 電話中暱
    稱之Chu Chu）持用之0000000000門號〔插置於SAMSUNG廠牌J
    7 (IMEI碼：000000000000000、000000000000）手機〕、被
    告BOIMAH ARCHIE RICHARDS（下稱Richards）持用之000000
    0000門號〔插置於SONY廠牌(IMEI碼：000000000000000、000
    000000000000）手機〕與共犯EDE  SMITH（下稱Ede）持用之
    行動電話門號0000000000號間之通聯譯文
編號 通話時間/通話對象/基地台位置 通   聯   內   容   摘   要 備       註  １ 時間：106年10月12日13時29分 發話：0000-000000（HERVE TEHE）受話：0000-000000（EDE SMITH） 基地台位置：臺北市○○區○○路一& nbsp;           段00號頂樓 Ede ：Chu Chu~ T EHE：Ede還好嗎？我昨天...她（指持用0000000000門號之張艾瓊）4,500元，先付一半。 Ede ：嗯嗯。T EHE：我打給Drid（音譯）說給我連結…& nbsp;     4,500元…帳戶。 Ede ：她現在在哪？T EHE：我要先跟你確定，有了人、生意，我就可以傳訊息，看要在哪裡碰面。Ede ：我們要控制我們的武器。你在哪？T EHE：我在不太遠的地方...  Ede ：Richards呢？T EHE：Richards要過來了。 1.106年度聲監字& nbsp; 第679號通訊監& nbsp; 察書。2 .編號1、2、3、5、7譯文見偵查雜卷第83頁正反面（同卷第89頁正反面、原審卷二第249至250頁同），編號4、6& nbsp; 見偵查雜卷第88頁正反面）。3 .編號1、2、3、5、7係TEHE與& nbsp; EDE通聯、編號4、6為Richards與EDE之通聯。  ２ 時間：106年10月12日14時14分 發話：0000-000000（HERVE TEHE）受話：0000-000000（EDE SMITH） 基地台位置：臺北市○○區○○路& nbsp;           000 號頂樓 Ede ：Chu Chu~ T EHE：你到旅館了嗎？ Ede ：嗯，我在…了。T EHE：…讓那個女的持續傳簡訊…錢，…因為她一直一直一直傳簡訊給我。Ede ：那Richards呢？T EHE：要來了。 Ede ：我也要來了，15分鐘。T EHE：我們在…碰面。Ede ：我到了打給& nbsp;     你。   ３ 時間：106年10月12日14時49分 發話：0000-000000（EDE SMITH） 受話：0000-000000（HERVE TEHE）基地台位置：臺北市○○區○○路& nbsp;           ○○段00、00號00樓 TEHE：Ede~ Ede ：我…。T EHE：…。 Ede ：我看到那個人了，我已經看到那個人。T EHE：我5 分鐘前傳簡訊了，她說會先帶& nbsp;     錢來，她說好然後要拿到包裹，然後再付尾款。 Ede ：我要過馬路了。T EHE：好。   ４ 時間：106年10月12日16時35分 發話：0000-000000（EDE SMITH） 受話：0000-000000（RICHARDS） 基地台位置：（未提供） Richards：等一下等一下。 Ede     ：我到外面了…走在我後面，不& nbsp;         用擔心。 Richards：你還好嗎？ Ede     ：…進去…單獨了…過馬路…沒& nbsp;         有人在你後面。 Richards：沒有人在我後面了，很好。   ５ 時間：106年10月12日16時59分 發話：0000-000000（EDE SMITH） 受話：0000-000000（HERVE TEHE）基地台位置：臺北市○○區○○路一& nbsp;           段000 號頂樓 TEHE：Ede~  Ede ：Chu Chu~（很喘），我…T EHE：嗯？ Ede ：Richards呢？T EHE：他OK。Ede ：你們在哪？T EHE：不不不。Ede ：他有打給你嗎？T EHE：沒有。 Ede ：誰打給你？T EHE：沒有。 Ede ：那個女的要…有人…走路…你知道 & nbsp;     嗎？T EHE：OK。 Ede ：對…停止，那個女人…，我攔了計& nbsp;     程車，給了電話，我說MA SA EI（音譯），…發生，這是…，…，溝通、溝通，…信用卡…，我說不，停止。T EHE：我說如果不行的話不要強迫。 Ede ：沒有，我們停了。…走在我後面…& nbsp;     電話…那個女人…付電話錢…，跟著我，後面車子，我們停車子就停了。T EHE：你是說有車子跟著你。 Ede ：對，所以我帶那女人離開，移& nbsp;     動…，溝通，…幫你。T EHE：沒問題。 Ede ：…T EHE：你攔計程車，就跟他說要去台北火& nbsp;    車站，我傳地址給你。 Ede ：…跑…T EHE：你確定你可以…如果你可以…我就& nbsp;     傳…的相片給你。 Ede ：傳…的相片給我，…我在找…T EHE：…讓我知道 Ede ：Chu Chu~ …昨天，…走到…T EHE：… Ede ：...路上...   ６ 時間：106年10月12日17時11分 發話：0000-000000（RICHARDS） 受話：0000-000000（EDE SMITH） 基地台位置：臺北市○○區○○路& nbsp;           00號0樓A室 Richards：Chu Chu去找你了對嗎？ Ede     ：沒有。 Richards：你們去哪裡？ Ede     ：我到舞台外面了。 Richards：我知道了我知道了我過去。 Ede     ：你看到…Chu Chu… Richards：兩輛車，黑車跟灰車。 Ede     ：…跟在我後面，在我後面跑，& nbsp;        走很快…。 Richards：進去…灰車…黑車。 Ede     ：…同一個人，穿T-shirt ，我& nbsp;         看到他…。 Richards：對他進去黑車。 Ede     ：我…計程車…開始走路，一直& nbsp;         走一直走，…車站。 Richards：車站…昨天…。 Ede     ：…所有東西。 Richards：很好…你到… Ede     ：你看到Chu Chu了嗎？ Richards：我已經看到他了。 Ede     ：…。   ７ 時間：106年10月12日19時19分 發話：0000-000000（EDE SMITH） 受話：0000-000000（HERVE TEHE）基地台位置：臺北市○○區○○路一& nbsp;           段000號頂樓 Ede ：是直走嗎？T EHE：…靠左邊直走，…左邊紅綠燈 Ede ：…T EHE：…圓環… Ede ：在圓環右邊T EHE：保持紅燈在你左邊 Ede ：瞭解…T EHE：…韓國人… Ede ：…T EHE：…紐西蘭… Ede ：紐西蘭？…T EHE：…  

、楊天禾&
nbsp; ㈠共犯ROGER CLEANYON（化名TIM，以下簡稱ROGER）與楊
    天禾之簡訊通聯紀錄（見第5841號偵卷一第22頁至第50頁、
    原審卷二第181至195頁）
編號 日      期 英            文 中          文  １ 106年11月12日17時56分 楊天禾：I'll give you more details& nbsp;       tomorrow. Mom booked a hotel& nbsp;       in Jiufan for tomorrow & day after already. But I don't& nbsp;       know the exact schedule. I'm thinking maybe I can find an exercise to get out & we can meet you at half way（& nbsp;       somewhere just one train& nbsp;       ride for you maybe 1/2 hr.)& nbsp;       Details tomorrow 楊天禾：At train station 楊天禾：我明天會給你更多的細節，& nbsp;       我老婆已經在九份訂了明天跟後天的住宿了，但是我不知道確切的時程，我在想，我可以找個運動，我們可以在半路見面（就搭個火車一兩個小時的地方）。細節明天講。<    /div> 楊天禾：在火車站。  ２ 106年11月13日12時28分 楊天禾：（傳送圖片2張） 楊天禾： 圖1.火車時刻表4188車次。 圖2.瑞芳火車站。  ３ 106年11月13日12時28分至12時33分 楊天禾：Can we meet around 2:30pm at& nbsp;       Ruifang train station? There is a OK mart outside of the train station. That the 4188 train from Taipei & get off at Ruifang. See picture R OGER：What de distance from taipei?R OGER ：Where is fuifang? 楊天禾：Raiding Not FuifangR OGER ：How far is this place from　 　　  Taipei? 楊天禾：我們可以約下午兩點半瑞芳& nbsp;       火車站嗎？火車站外面有一個OK便利商店，4188班次我在台北上車，瑞芳下車，看圖。R  OGER：距離臺北多遠？R OGER：fuifang在哪裡？楊 天禾：是Raiding（應指瑞芳）不   是fuifang。R OGER：距離臺北多遠？  ４ 106年11月13日12時34分至12時38分 楊天禾：Noth of Taipei. About 60 km?<         I'm not sure. Look the map div>楊天禾：45min trainride. See the< 楊天禾：在臺北北邊，大約60公里，         我不太確定，看地圖。 楊天禾：搭火車45分鐘，看我圈的時         刻表。 楊天禾：我老婆打給我了，要走了。R  OGER：老爹，你老婆在的時候你會沒有時間。R OGER：拜託找個時間我們可以見面。R OGER：我知道你經歷了什麼。  ５ 106年11月13日12時38分至12時52分 ROGER：So I can't force you if you don't have timeR OGER：Better we can arrange for 　 　　 HONG Kong Or different place 楊天禾：Why? I got the rest 10k this<         morning  div>ROGER：Your mode not right ROGER：如果你沒時間我不會強迫你。R OGER：我們最好安排在香港或其他地方。 楊天禾：為什麼？我今天早上已經領         了剩下的一萬塊了。 ROGER：你的狀態不太好。 楊天禾：什麼！！？？好吧，算了，         那就忘了吧。  ６ 106年11月13日12時55分至13時01分 ROGER：Can Jefferson come n　 　　 delivered the spay to you?R OGER：Than you bring it to us I　 　　 taipei we do the wine　 　　 together?R OGER：You can keep the spray we　 　　 manage to bring the wine to 　 　　 your location at a near by 　 　　 hotel R OGER：To do R OGER：I think this will be the best ROGER：可以Jefferson去，然後把噴劑給你嗎？R OGER：然後你帶來臺北給我們，我們一起處理酒（wine）的事？R OGER：你可以保留噴劑，我們會想辦法帶酒（wine）去你附近的旅館。R  OGER：處理。R OGER：我想這樣是最好的。  ７ 106年11月13日13時01分至13時14分 ROGER：Arrange a hotel keep the 　 　　 spray in after you have taken it from Mr.Jefferson,send me the address than we can come with the wine.R OGER：Because you don't have time. R OGER：Waiting on your response R OGER：Me. Jefferson can come at 　 　　 that location you send me 　 　　 with the spray ROGER：你從Jefferson先生那拿到噴劑之後安排一個飯店放，我們就可以帶酒（wine）過去。R  OGER：因為你沒有時間了。R OGER：等你的回應。R OGER：Jefferson先生可以帶著噴劑到你傳給我的地點。  ８ 106年11月13日13時14分至13時39分 ROGER：Mr I meant R OGER：Why you not responding? 楊天禾：What!!! Why not you???!! Who         is Nr Jefferson???The agent         ??!! I don't want to see any         agent. Only you!! Why can't          we meet? <  /div> ROGER：You was saying you wanted to <        hold something /div> ROGER：我是說Jefferson先生。R OGER：為什麼你不回應我？楊 天禾：什麼！！！為什麼不是你？& nbsp;       ？？！！誰是Jefferson先& nbsp;       生？？？那個代表嗎？？！         ！我不想要見任何代表。只         能是你！！為什麼我們不能         見面？ ROGER：你之前不是說想保留一些東        西？  ９ 106年11月13日13時40分至14時28分 楊天禾：We just finished our lunch!          What's matter? You don't         want to talk to me now?R OGER：Don't worry Dad that the best<        way. div>ROGER：He only giving you the spray & 楊揚 ：我們剛吃完午餐！怎麼了？        你現在不想跟我談嗎？R  OGER：老爹不用擔心。這是最好的方式。R OGER：他只會給你噴劑不會給你其他東西，你們得討論一下。R  OGER：我們動作也要很快，老媽才不會察覺。R  OGER：暗語是「藍色的雲」。   106年11月13日14時44分至16時31分 ROGER：（傳送保險箱圖片）R OGER：I'm at the storage R OGER：How long will you think for? R OGER：Or no time? 楊天禾：Okay. What Jeffers looks         like? ROGER：（傳送保險箱圖片）。R OGER：我在保險箱這邊。R OGER：你覺得需要多久？R OGER：或是沒時間？ 楊天禾：好的，Jefferson外表長怎         樣？   106年11月13日16時43分至16時49分 ROGER：He's average height R  OGER：With whistle around his mouthR OGER：Slackly dark but Americans R  OGER：Send me the location where　 　　 for him to meet you let me　 　　 send to him R OGER：I don't want him having your number so tell me what you're wearing n address R OGER：I'm waiting on you dad, why 　 　　 de delay again? ROGER：他身高是一般人的平均身高。R OGER：嘴邊有一圈鬍子。R OGER：膚色是黑色的，但是是美國人。R OGER：把你要和他見面的地點寄給我，讓我轉寄給他。R  OGER：我不想讓他有你的電話號碼，所以告訴我你穿什麼樣的衣服還有地址。R OGER：老爹我在等你，為什麼又慢了？   106年11月13日17時03分至17時04分 ROGER：Hello 楊天禾：So he is chocolate too?  ROGER：Yep  ROGER：Black Americans 楊天禾：Age?  ROGER：Around 45-50 楊天禾：Straight hair or curl?  ROGER：Straight  ROGER：Don't worry ROGER：HELLO。楊 天禾：所以他也是巧克力膚色？ ROGER：對。 ROGER：非裔美國人。 楊天禾：年紀？ ROGER：大約45-50歲。 楊天禾：直髮或捲髮？ ROGER：直髮。 ROGER：不用擔心。   106年11月13日17時05分至17時07分 ROGER：I'll be communicating with 　 　　 him as he come to your 　 　　 location楊 天禾：Okay. Just send the photos I<         sent earlier. At Ok Mart out div>        side of Ruifang train< ROGER：在他去你那邊的過程我會跟他持續溝通。<  /div> 楊天禾：好，就把我早先傳的圖片傳& nbsp;       給他。在瑞芳火車站外的OK便利商店。R  OGER：好。 楊天禾：4188號火車會下午2:15到。ROGER：他可以出發了嗎？ 楊天禾：什麼意思？   106年11月13日17時07分至17時11分 ROGER：He should start to come now? 楊天禾：We are talking about<         tomorrow.  div>ROGER：Okay. When he arrived the < ROGER：他現在要出發了嗎？ 楊天禾：我們是在講明天耶。R  OGER：好。當他到了我會讓你知道。 楊天禾：明天下午2點15分在瑞芳火& nbsp;       車站外的OK便利商店。搭下午1點58分從台北火車站出發的4188班次列車。R OGER：好。   106年11月13日17時11分至17時13分 楊天禾：Don't miss that. I will let& nbsp;       you know when I'm on the bus to Raifang too. R OGER：Okay 楊天禾：I have to go back Jiofang& nbsp;       before 4:00. Or mom will 　 　　  get  me! R OGER：Okay 楊天禾：So, don't miss the train. 楊天禾：不要錯過了。我上往瑞芳的         巴士時也會讓你知道。<  /div> ROGER：好。楊 天禾：我必須在4點以前會到九份         ，不然會被我老婆察覺。<  /div> ROGER：好。 楊天禾：所以不要錯過火車。   106年11月13日17時13分至17時15分 楊天禾：Is he coming he himself? Or         with someone else? 楊天禾：Tell him exit on the West <         gate (or front gate) at div>        Ruifang station. Not rear < 楊天禾：他是要自己來嗎？還是會有         人跟他一起？ 楊天禾：跟他說從瑞芳火車站西邊出& nbsp;       口（或者前站）出來，不是旁邊的出口，不然他找不到我。R  OGER：他會到達的，不用擔心。R OGER：他會帶著噴劑。R OGER：只要拿到噴劑就讓我知道要到哪個旅館跟你碰面。   106年11月13日17時15分至17時18分 ROGER：Good day R OGER：He alone 楊天禾：The code words are. I ask          'How is the weather?' He          respond 'the cloud is blue' ROGER：Okay good 楊天禾：Ok. All set. We talk about <         where we are going to meet div>        after I got the spares.  ROGER：祝好。R OGER：他會單獨過去。 楊天禾：暗語是「天氣如何？」他應         該要回答「雲是藍色的」。R  OGER：好。 楊天禾：好，都安排好了，我拿到噴& nbsp;       劑之後再討論我們要在哪裡碰面。R OGER：好。R OGER：祝你今天都好。   106年11月13日17時19分至17時25分 ROGER：After you get the spray tomorrow you can tell me where to meet you R OGER：You can find a hotel n send me the address I come with the wine R OGER：Or I don't know what you 　 　　 think? 楊天禾：That's fine. 楊天禾：Do you happen to have a          photo of Jefferson?  ROGER：No but I asked him n he not <        advised me to do such /div> ROGER：明天你拿到噴劑以後就可以跟我說要到哪裡去找你了。R  OGER：你找間旅館然後把地址給我，我會帶著酒（wine）過去。R OGER：或你有什麼想法我不知道？<  /div> 楊天禾：這樣安排可以。 楊天禾：你剛好有Jefferson的相片         嗎？ ROGER：我沒有，我有跟他要但他不        建議我。   106年11月14日12時08分至12時10分 ROGER：He will be in blue shirt R OGER：Will be there on time R OGER：Later 楊天禾：Great! I am walking down the& nbsp;      mountain to catch the bus. I should be there before him. R OGER：I think you stay have time ROGER：他會穿藍色的上衣。R OGER：待會會準時到。<  /div> 楊天禾：太好了！我正在下山要搭巴         士，我應該會在他之前到。R  OGER：我想你還有時間。   106年11月14日12時11分至13時13分 ROGER：Okay 楊天禾：it take 1hr bus ride  ROGER：Wooooow  ROGER：Okay 楊天禾：On the bus 楊天禾：I'm wear green t shirt & my <         regular Cuban hat div>楊天禾：White hat  ROGER：沒問題的。 楊天禾：搭巴士大概一個小時。 ROGER：噢～ ROGER：好的。 楊天禾：在巴士上了。 楊天禾：我會穿綠色上衣，還會戴平         常戴的古巴帽。 楊天禾：白色的帽子。 ROGER：好。   106年11月14日13時58分至14時01分 楊天禾：I'm here at Ruifang. The Ok& nbsp;       Mark is crowed.I cannot find a seat. Tell him that I will wait for him at stationlobby where exit is.He should see me when he arrived.Make sure tell him I wear a white 　 　　　straw hat 楊天禾：Pls answer me when him says <         okay div>楊天禾：Are they on the train?  楊天禾：我在瑞芳了，ok便利超商太& nbsp;       多人了，我沒辦法找到座位　 　　  ，告訴他我會在車站大廳出口，他到了應該看得到我，告訴他我戴一頂白色草帽。<    /div> 楊天禾：他說ok後告訴我。<  /div> 楊天禾：他們在火車上了嗎？ ROGER：老爹，他沒帶手機。   106年11月14日14時01分至14時06分 ROGER：He's also very scare R OGER：So wait where you said you 　 　　 will be 楊天禾：What?!! No phone??  ROGER：Yes  ROGER：He's almost there 楊天禾：Good. 楊天禾：I'm waiting  ROGER：He's scare like you lol ROGER：他也很害怕。R OGER：所以在你說的地方等。<  /div> 楊天禾：什麼！沒手機？？ ROGER：對。 ROGER：他快到了。 楊天禾：好。 楊天禾：我等。 ROGER：他跟你一樣害怕哈哈。   106年11月14日14時24分至14時37分 楊揚 ：How come he doesn't have the         stuff??  ROGER：Are you with him?  ROGER：Hello r u with him now?R  OGER：Hello R OGER：Is Jefferson with you now?<  Missed voice call at 2:35PM  div>Missed voice call at 2:36PM < 楊天禾：為什麼他沒帶東西？？R  OGER：你跟他在一起嗎？R OGER：哈囉，你現在跟他在一起嗎？R OGER：哈囉。R OGER：Jefferson現在跟你在一起嗎？未 接來電未 接來電未 接來電   106年11月14日14時15分至14時57分 楊天禾：Yes. 楊天禾：Looking for food  ROGER：Can I talk with him?  ROGER：I want talk with you < Missed voice call at 2:57PM div>ROGER：Do as I told you  楊天禾：對。 楊天禾：在找吃的。 ROGER：我可以跟他講話嗎？ ROGER：我想跟你談。 未接來電 ROGER：照我說的做。 ROGER：拿到噴劑就離開。 楊天禾：他餓了。   106年11月14日14時58分至14時59分 ROGER：You guys don't have any close communication. R OGER：No. R OGER：Don't do R OGER：Get the spray n leave R OGER：Please listen to me R OGER：Get spray n leave please 楊天禾：Okay  ROGER：He been hungry is not your <        business  div>ROGER：Get the spray n leave ROGER：你們不需要有任何緊密的聯繫。R OGER：不要。R OGER：不要這麼做。R OGER：拿到噴劑然後離開。R OGER：拜託聽我的。R OGER：拿到噴劑然後離開，拜託。 楊天禾：好。 ROGER：他餓不餓不干你的事。R  OGER：拿到噴劑就離開。   106年11月14日14時59分至15時07分 ROGER：Don't allow him know your 　 　　 location where you leaving toR OGER：Cuz I told him you was send 　 　　 by the company from HONG KONGR OGER：You get the spray already?R OGER：Don’t explain nothing to himM issed voice call at 3:06PM M issed voice call at 3:07PM ROGER：不要讓他知道你要去的地點。R OGER：因為我告訴他你被香港的公司派去。R OGER：你拿到噴劑了嗎？R OGER：不要對他解釋任何東西。未 接來電未 接來電   106年11月14日15時08分至15時32分 ROGER：Why you not talking to me? 楊天禾：Okay got the spray  ROGER：You got the spray already? < Missed voice call at 3:19PM  div>Missed voice call at 3:20PM < ROGER：你為什麼不跟我說話？ 楊天禾：好，拿到噴劑了。 ROGER：你拿到噴劑了？ 未接來電 未接來電 未接來電 ROGER：哈囉。   106年11月14日15時38分至15時42分 楊天禾：Can we meet tomorrow? 楊天禾：On bus to go back.R OGER：Okay. R OGER：How much you give him for the& nbsp;      spray? 楊天禾：The cases we talked about.& nbsp;       See you at Taipei Main Stati& nbsp;       on tomorrow at noon?R OGER：Okay.R OGER：22k right? 楊天禾：No $21k 楊天禾：我們明天可以見面嗎？ 楊天禾：在客運上準備回去。 ROGER：好。 ROGER：噴劑你給他多少錢？<  /div> 楊天禾：我們講的那個案子，明天中         午臺北火車站見？R  OGER：好。R OGER：兩萬二對吧？ 楊天禾：不，兩萬一。   106年11月14日15時42分至15時47分 ROGER：Okay.　 　　 3 UNREAD MESSAGESR OGER：We meet tomorrow noonR OGER：Keep it safe okay 　 　　 Missed voice call at 3:47PM R OGER：You know we pay lot of money for that so keep it safe ROGER：好。　 　　 3封未讀訊息R OGER：我們明天中午見。R OGER：保護它。　 　　 未接來電　　　 R OGER：你知道我們為了它付了一大筆錢，所以好好保護它。 

nbsp; ㈡被告BOIMAH ARCHIE RICHARDS手寫字條
內                       容 備           註 2：15pm OK Mart outside of Ruifang Station TAKE TRAIN #4188 Leave 1：28-2：15 Exit west gate Ruifang Train station BOIMAH 第5841號偵卷一第89頁 

、杜秋美　
　被告HERVE TEHE持用之0000000000門號〔前插置於SAMSUN G廠
    牌(白色)A510FD型號手機(IMEI碼：000000000000000、0000
    00000000000)—手機內容分析編號B3；106年11月14日查扣時
    ，插置於SAMSUNG廠牌J7型號手機(IMEI碼：00000000000000
    0、00000000000000）〕
編號 通話時間/通話對象/基地台位置 通     聯     內     容     摘     要 備       註  １ 時間：106年9月6日18時41分11秒 發話：0000-00000000（TAILEY） 受話：0000000000（TEHE） 基地台位置：臺北市○○區○○里& nbsp;           ○○街000號，○○院區 A：嗨T。B ：我現在不在辦公室。你好嗎？A ：我不太好。B ：……Garretson的東西。A ：Garretson 有他自己的問題，跟我的不一樣。他們要調查我的案子，說我可以請律師。B ：對，請一個律師……。A ：我會繼續行動，但我會搬走，你懂嗎？B ：沒有時間了，你要完成行動，沒有人去取（款）了，我會想辦法付錢找律師。……我也有跟BBTOO(音譯）談過了。A ：對，他有跟我談過了，但他說我不是他的客戶。B ：你要回去找他，我會聯絡ERMA……跟她討論，處理這個案件。A ：檢察官有給我e-mail，我有問題的話就寫信給她，我兩個月不能離開臺灣，你了解嗎，這是他們跟我說的。B ：他們這樣跟你說，就是因為你沒請律師……。A ：聽著，我懂了。B ：我打給那個女的，去領你出來的那個，幫你請律師…那個蠢男人………沒時間了……將軍……沒有錢……對我們說謊……。A ：對，那個蠢男人。B ：我現在打給將軍講……律師……Garretson。A ：Garretson太蠢了問題。B ：我會打給將軍。A ：我有檢察官的信箱、電話所有聯絡方式。B ：請律師就對了，律師會幫你處理所有事情，不用擔心。A ：……。B ：……將軍……我們快到了。A ：……礦石生意。 第5841號偵卷一第115至117頁（第852號偵卷第147頁至149頁同）  ２ 時間：106年9月8日10時14分27秒 發話：0000-000000（TEHE） 受話：0000-000000（杜秋美） 基地台位置：臺北市○○區○○街             00號0樓 A：早安女士，T (指TAILEY)傳給我號碼要我打給你，說你會帶律師來找我，今天嗎？B ：明天好嗎？我今天比較忙，明天下午三點好嗎？但我不知道律師有沒有空，我今天問他，如果他明天有上班我們就一起去。A ：那我明天等你電話，這是我的號碼。   ３ 時間：106年9月8 日10時46分23秒 發話：0000-000000（杜秋美） 受話：0000-000000（TEHE） 基地台位置：臺北市○○區○○             路00號 B：律師說明天沒上班，那約星期一好嗎？星期一我打給你，跟歸化臺灣籍的菲律賓女生朋友一起見面。律師說他英文不好。A ：你明天打給我，我會跟你說我在哪，我是在西門町。B ：你把旅館名稱傳給我我明天過去找你。   ４ 時間：106年9月8 日11時08分45秒 發話：0000-000000（TEHE） 受話：0000-000000（杜秋美） A：我剛剛傳簡訊給你旅館地址了。B ：旅館名稱。   ５ 時間：106年9月9 日09時30分21秒 發話：0000-000000（TEHE） 受話：0000-000000（杜秋美）基 地台位置：臺北市○○區○○里& nbsp;           ○○街000號（○○院區） A：女士早安。B ：早。A ：你還有要過來嗎？B ：會。A ：我在旅館。B ：好。   ６ 時間：106年9月9 日13時28分32秒 發話：0000-000000（TEHE） 受話：0000-000000（杜秋美） 基地台位置：臺北市○○區○○里             0鄰○○街○段00號             00樓屋頂 B：我到了，在○○街。A ：在樓下嗎？B ：對。A ：好我要下去了。   ７ 時間：106年9月9日13時32分01秒發話：0000-000000（TEHE） 受話：0000-000000（杜秋美） 基地台位置：臺北市○○區○○里& nbsp;           ○○街00 號（○○院區） A：我在樓下了。B ：樓下？我在○○街，我可以傳google地圖給你。A ：還是我請櫃檯人員跟你說旅館在哪。B ：那你先留在那邊。   ８ 時間：106年9月10日21時52分17秒 發話：0000-000000（TEHE） 受話：0000-000000（杜秋美） 基地台位置：臺北市○○區○○里& nbsp;           ○○街00 號（○○院區） B：明天早上把鑰匙給你好嗎？A ：明天早上什麼時候？B ：明天早上10:30去律師的辦公室。A ：OK我明天早上等你電話。B ：明天早上我跟你一起去，十點我會打給你。   ９ 時間：106年9月11日10時03分28秒 發話：0000-000000（杜秋美） 受話：0000-000000（TEHE） 基地台位置：臺北市○○區○○里             ○○路00號 B：你知道麥當勞在哪嗎？A ：知道。B ：你在那裡等我，我搭計程車過去，不要離開，我十分鐘到。    時間：106年9月11日10時18分10秒發話：0000-000000（杜秋美） 受話：0000-000000（TEHE） 基地台位置：臺北市○○區○○& nbsp;           路00號00樓樓頂頂樓A 區透明電梯機房 B：我在麥當勞了。A ：對我在麥當勞這裡，外面，我看到你的計程車了。    時間：106年9月11日10時46分57秒 發話：0000-000000（TEHE） 受話：000000000000（TAILEY） 基地台位置：臺北市○○區○○路             ○段0號0樓 (電話未接，背景為TEHE與杜秋美談話）T EHE：我已經跟妳說了，我正在打給他。 杜秋美：為什麼錢沒有進來？就這樣來見律師？        3000元4000元…沒錢...    時間：106年9月11日10時46分57秒發話：0000-000000（TEHE） 受話：000000000000（TAILEY） 基地台位置：臺北市○○區○○路             ○段0號0樓 A：T，那女的說我們不能沒有5000 塊就去見律師，所以我們要回旅館了，她跟我在這邊，你跟她說。B ：你好。 杜秋美：為什麼？為什麼？沒有錢怎麼見律師？A ：T，我要回旅館了，這女的說我們必須給律師(每小時?)5000元，他才能接我的案子。我沒辦法見律師，要延到我拿到5000元的時候。B ：(無語）。A ：哈囉? (繼續講價，後向杜秋美解釋）    時間：106年9月11日17時11分54秒 發話：0000-000000（TEHE） 受話：0000-000000（杜秋美） 基地台位置：臺北市○○區○○里& nbsp;           ○○街000 號（○○院區） A：明天早上我會去付費用OK嗎？B ：明天？好，明天你來的時候打給我。A ：今天很謝謝。B ：好，掰掰。    時間：106年9月11日20時59分39秒 發話：0000-000000（TEHE） 受話：0000-000000（杜秋美） 基地台位置：臺北市○○區○○里& nbsp;           6 鄰○○街0段00號00樓屋頂 A：我明天早上幾點的時候到旅館？B ：11點好嗎？A ：因為明天我要去基隆拿我的行李。B ：你幾點要去基隆？A ：我不知道，還是我明天10點到，你載我去基隆法院？B ：你去基隆回來再過來。A ：我明天早上在這邊等你載我到基隆法院？B ：嗯。A ：那我明天9點找你？還是10點？B ：10點到我家？A ：我10點到你的旅館，你載我去基隆法院拿我的行李。B ：OK。    時間：106年9月12日09時31分17秒 發話：0000-000000（TEHE） 受話：0000-000000（杜秋美）基 地台位置：臺北市○○區○○里& nbsp;           ○○街000 號（○○院區） A：早安女士，我要去你旅館了。B ：現在嗎？好。    時間：106年9月12日10時10分26秒 發話：0000-000000（TEHE） 受話：0000-000000（杜秋美） 基地台位置：臺北市○○區○○里& nbsp;           ○○路一段000 號頂樓 A：女士我在旅館了。B ：旅館？哪個旅館？你的旅館還是我的房間？A ：你那裡，你昨天帶我那裡，我們吃東西的地方。B ：我在我房子這，你已經來了嗎？A ：我已經到了啊。B ：我的房間，我在房間。A ：那我上去囉。B ：嗯。    時間：106年9月12日14時53分42秒 發話：0000-000000（黃長龍） 受話：0000-000000（杜秋美） 基地台位置：臺北市○○區○○             路0段0號0樓 B：我是那個黑人阿，你有看過我。A ：恩。B ：黑人說15天要去報到一次，現在他要去哪裡報到？A ：在興隆路移民署（○○路三段000號）。B ：因為他也不知道要什麼時候去報到。A ：21號。 第5841號偵卷一第112頁反面（第852號偵卷第144頁反面同） 
/div>